adhi-i / adhī 	(II  Ā)	adhīdhvam	imperative
adhi-i / adhī 	(II  Ā)	adhīṣva	imperative
adhi-i / adhī 	(II  Ā)	adhītām	imperative
adhi-i / adhī 	(II  Ā)	adhīta	past participle
adhi-i / adhī 	(II  Ā)	adhīte	indicative
adhi-i / adhī 	(II  Ā)	adhīyatām	imperative
adhi-i / adhī 	(II  Ā)	adhīyātām	imperative
adhi-i / adhī 	(II  Ā)	adhīyate	present passive
adhi-i / adhī 	(II  Ā)	adhīyāthām	imperative
adhi-i / adhī 	(II  Ā)	adhīyīta	optative
adhi-i / adhī 	(II  Ā)	adhyaiṣata	aorist
adhi-i / adhī 	(II  Ā)	adhyaiṣātām	aorist
adhi-i / adhī 	(II  Ā)	adhyaiṣṭa	aorist
adhi-i / adhī 	(II  Ā)	adhyaita	imperfect
adhi-i / adhī 	(II  Ā)	adhyaiyata	imperfect
adhi-i / adhī 	(II  Ā)	adhyaiyātām	imperfect
adhi-i / adhī 	(II  Ā)	adhyāpayati	causative indicative
adhi-i / adhī 	(II  Ā)	adhyayai	imperative
adhi-i / adhī 	(II  Ā)	adhyayāmahai	imperative
adhi-i / adhī 	(II  Ā)	adhyayāvahai	imperative
adhi-i / adhī 	(II  Ā)	adhyeṣyate	future
ad 	(II P)	ādaḥ	imperfect
ad 	(II P)	ādam	imperfect
ad 	(II P)	adāni	imperative
ad 	(II P)	ādan	imperfect
ad 	(II P)	adanīya	gerundive
ad 	(II P)	adanti	indicative
ad 	(II P)	adantu	imperative
ad 	(II P)	ādat	imperfect
ad 	(II P)	ādayati	causative indicative
ad 	(II P)	addhi	imperative
ad 	(II P)	admi	indicative
ad 	(II P)	adya	gerundive
ad 	(II P)	ādya	gerundive
ad 	(II P)	adyate	present passive
ad 	(II P)	adyāt	optative
ad 	(II P)	atsi	indicative
ad 	(II P)	atsyati	future
ad 	(II P)	attavya	gerundive
ad 	(II P)	atti	indicative
ad 	(II P)	attu	imperative
ad 	(II P)	attum	infinitive
ah		āha	perfect
ah		āhathuḥ	perfect
ah		āhatuḥ	perfect
ah		āhuḥ	perfect
ah		āttha	perfect
ākarṇay 	(Denom.)	ākarṇayati	indicative
ākarṇay 	(Denom.)	ākarṇayitum	infinitive
ākarṇay 	(Denom.)	ākarṇita	past participle
ākarṇay 	(Denom.)	ākarṇya	absolutive
ākulay 	(Denom.)	ākulayati	indicative
ākulay 	(Denom.)	ākulita	past participle
āliṅg 	(Denom.)	āliṅganīya	gerundive
āliṅg 	(Denom.)	āliṅgate	indicative
āliṅg 	(Denom.)	āliṅgati	indicative
āliṅg 	(Denom.)	āliṅgayati	causative indicative
āliṅg 	(Denom.)	āliṅgita	past participle
āliṅg 	(Denom.)	āliṅgitum	infinitive
āliṅg 	(Denom.)	āliṅgitvā	absolutive
āliṅg 	(Denom.)	āliṅgya	absolutive
añc 	(I PĀ)	añcati	indicative
añc 	(I PĀ)	añcayati	causative indicative
añc 	(I PĀ)	añcita	past participle
an 	(II  P)	ānaḥ	imperfect
an 	(II  P)	ānam	imperfect
an 	(II  P)	anāni	imperative
an 	(II  P)	ānat	imperfect
an 	(II  P)	ānayati	causative indicative
an 	(II  P)	anihi	imperative
an 	(II  P)	ānīḥ	imperfect
an 	(II  P)	aniti	indicative
an 	(II  P)	ānīt	imperfect
an 	(II  P)	anyāt	optative
añj 	(VII P)	ajyate	present passive
añj 	(VII P)	akta	past participle
añj 	(VII P)	ānak	imperfect
añj 	(VII P)	anakti	indicative
añj 	(VII P)	anaktu	imperative
añj 	(VII P)	°añjanīya	gerundive
añj 	(VII P)	añjayati	causative indicative
añj 	(VII P)	añjita	causative past participle
añj 	(VII P)	añjya	gerundive
añj 	(VII P)	añjyāt	optative
aṅk 	(X PĀ)	aṅkayate	indicative
aṅk 	(X PĀ)	aṅkayati	indicative
aṅk 	(X PĀ)	aṅkita	past participle
āp 	(V P)	āpanīya	gerundive
āp 	(V P)	āpa	perfect
āp 	(V P)	āpat	aorist
āp 	(V P)	āpayati	causative indicative
āp 	(V P)	āpayitavya	causative gerundive
āp 	(V P)	āpi	passive aorist
āp 	(V P)	āpnavāni	imperative
āp 	(V P)	āpnomi	indicative
āp 	(V P)	āpnoṣi	indicative
āp 	(V P)	āpnoti	indicative
āp 	(V P)	āpnot	imperfect
āp 	(V P)	āpnotu	imperative
āp 	(V P)	āpnudhve	indicative
āp 	(V P)	āpnuhi	imperative
āp 	(V P)	āpnumahe	indicative
āp 	(V P)	āpnumaḥ	indicative
āp 	(V P)	āpnuṣe	indicative
āp 	(V P)	āpnutaḥ	indicative
āp 	(V P)	āpnute	indicative
āp 	(V P)	āpnuthaḥ	indicative
āp 	(V P)	āpnutha	indicative
āp 	(V P)	āpnuvahe	indicative
āp 	(V P)	āpnuvaḥ	indicative
āp 	(V P)	āpnuvanti	indicative
āp 	(V P)	āpnuvate	indicative
āp 	(V P)	āpnuvāte	indicative
āp 	(V P)	āpnuvāthe	indicative
āp 	(V P)	āpnuve	indicative
āp 	(V P)	āpnuyāt	optative
āp 	(V P)	āpsyati	future
āp 	(V P)	āpta	past participle
āp 	(V P)	āptavya	gerundive
āp 	(V P)	āptum	infinitive
āp 	(V P)	āptvā	absolutive
āp 	(V P)	āpuḥ	perfect
āp 	(V P)	°āpya	absolutive
āp 	(V P)	āpya	gerundive
āp 	(V P)	āpyate	present passive
āp 	(V P)	īpsati	desiderative indicative
arc 	(I P)	ānarca	perfect
arc 	(I P)	ānarcuḥ	perfect
arc 	(I P)	arcanīya	gerundive
arc 	(I P)	arcati	indicative
arc 	(I P)	arcayati	causative indicative
arc 	(I P)	ārcicat	aorist
arc 	(I P)	arciṣyati	future
arc 	(I P)	arcita	past participle
arc 	(I P)	arcitum	infinitive
arc 	(I P)	arcitvā	absolutive
arc 	(I P)	°arcya	absolutive
arc 	(I P)	arcya	gerundive
arc 	(I P)	arcyate	present passive
argh 	(I P)	arghati	indicative
argh 	(I P)	arghita	past participle
argh 	(I P)	arghya	gerundive
arh 	(I P)	arhaṇīya	gerundive
arh 	(I P)	arhate	indicative
arh 	(I P)	arhati	indicative
arh 	(I P)	arhayati	causative indicative
arh 	(I P)	arhita	past participle
arh 	(I P)	°arhitavya	gerundive
arth 	(X Ā)	arthanīya	gerundive
arth 	(X Ā)	arthayate	indicative
arth 	(X Ā)	arthayitum	infinitive
arth 	(X Ā)	arthita	past participle
arth 	(X Ā)	arthitavya	gerundive
arth 	(X Ā)	°arthya	absolutive
arth 	(X Ā)	arthyate	present passive
ās 	(II  Ā)	āsīta	optative
ās 	(II  Ā)	āsita	past participle
ās 	(II  Ā)	āstām	imperative
ās 	(II  Ā)	āste	indicative
as  	(II P)	asāma	imperative
as  	(II P)	āsam	imperfect
as  	(II P)	asāni	imperative
as  	(II P)	āsan	imperfect
as  	(II P)	āsa	perfect
as  	(II P)	āsathuḥ	perfect
as  	(II P)	āsatuḥ	perfect
as  	(II P)	asāva	imperative
as  	(II P)	āsīḥ	imperfect
as  	(II P)	asi	indicative
as  	(II P)	āsima	perfect
as  	(II P)	āsitha	perfect
as  	(II P)	āsīt	imperfect
as  	(II P)	āsiva	perfect
as  	(II P)	āsma	imperfect
as  	(II P)	asmi	indicative
as  	(II P)	āsta	imperfect
as  	(II P)	āstam	imperfect
as  	(II P)	āstām	imperfect
as  	(II P)	asti	indicative
as  	(II P)	astu	imperative
as  	(II P)	āsuḥ	perfect
as  	(II P)	āsva	imperfect
as  	(II P)	edhi	imperative
as  	(II P)	santi	indicative
as  	(II P)	santu	imperative
as  	(II P)	smaḥ	indicative
as  	(II P)	staḥ	indicative
as  	(II P)	sta	imperative
as  	(II P)	stam	imperative
as  	(II P)	stām	imperative
as  	(II P)	sthaḥ	indicative
as  	(II P)	stha	indicative
as  	(II P)	svaḥ	indicative
as  	(II P)	syāḥ	optative
as  	(II P)	syāma	optative
as  	(II P)	syām	optative
as  	(II P)	syātam	optative
as  	(II P)	syātām	optative
as  	(II P)	syāta	optative
as  	(II P)	syāt	optative
as  	(II P)	syāva	optative
as  	(II P)	syuḥ	optative
as  	(IV P)	asanīya	gerundive
as  	(IV P)	āsa	perfect
as  	(IV P)	āsathuḥ	perfect
as  	(IV P)	āsatuḥ	perfect
as  	(IV P)	āsayati	causative indicative
as  	(IV P)	āsima	perfect
as  	(IV P)	āsi	passive aorist
as  	(IV P)	asiṣyati	future
as  	(IV P)	āsitha	perfect
as  	(IV P)	asitum	infinitive
as  	(IV P)	asitvā	absolutive
as  	(IV P)	āsiva	perfect
as  	(IV P)	asta	past participle
as  	(IV P)	astavya	gerundive
as  	(IV P)	āsthat	aorist
as  	(IV P)	astvā	absolutive
as  	(IV P)	āsuḥ	perfect
as  	(IV P)	asyate	present passive
as  	(IV P)	asyati	indicative
aś  	(IX P)	aśāna	imperative
aś  	(IX P)	aśanīya	gerundive
aś  	(IX P)	āśa	perfect
aś  	(IX P)	āśayati	causative indicative
aś  	(IX P)	aśiśiṣati	desiderative indicative
aś  	(IX P)	aśiṣyati	future
aś  	(IX P)	āśita	causative past participle
aś  	(IX P)	āśīt	aorist
aś  	(IX P)	aśita	past participle
aś  	(IX P)	aśitavya	gerundive
aś  	(IX P)	aśitum	infinitive
aś  	(IX P)	aśitvā	absolutive
aś  	(IX P)	aśnāni	imperative
aś  	(IX P)	aśnāti	indicative
aś  	(IX P)	aśnātu	imperative
aś  	(IX P)	aśnīyāt	optative
aś  	(IX P)	°aśya	absolutive
aś  	(IX P)	āśya	gerundive
aś  	(IX P)	aśyate	present passive
aś  	(V Ā)	ānaṃśa	perfect
aś  	(V Ā)	ānaśe	perfect
aś  	(V Ā)	ānaśuḥ	perfect
aś  	(V Ā)	aśitum	infinitive
aś  	(V Ā)	aśitvā	absolutive
aś  	(V Ā)	aśnavai	imperative
aś  	(V Ā)	aśnoti	indicative
aś  	(V Ā)	aśnuṣva	imperative
aś  	(V Ā)	āśnuta	imperfect
aś  	(V Ā)	aśnutām	imperative
aś  	(V Ā)	aśnute	indicative
aś  	(V Ā)	āśnuthāḥ	imperfect
aś  	(V Ā)	āśnuvi	imperfect
aś  	(V Ā)	aśnuvīta	optative
aś  	(V Ā)	aṣṭa	past participle
aś  	(V Ā)	aṣṭvā	absolutive
aṭ 	(I P)	aṭate	indicative
aṭ 	(I P)	aṭati	indicative
aṭ 	(I P)	aṭita	past participle
aṭ 	(I P)	aṭitum	infinitive
aṭ 	(I P)	aṭitvā	absolutive
av 	(I P)	āva	perfect
av 	(I P)	avatāt	imperative
av 	(I P)	avati	indicative
av 	(I P)	avatu	imperative
av 	(I P)	avita	past participle
av 	(I P)	avitum	infinitive
bādh 	(I Ā)	babādhe	perfect
bādh 	(I Ā)	bādhanīya	gerundive
bādh 	(I Ā)	bādhate	indicative
bādh 	(I Ā)	bādhati	indicative
bādh 	(I Ā)	bādhayati	causative indicative
bādh 	(I Ā)	bādhiṣyate	future
bādh 	(I Ā)	bādhiṣyati	future
bādh 	(I Ā)	bādhita	past participle
bādh 	(I Ā)	bādhitavya	gerundive
bādh 	(I Ā)	bādhitum	infinitive
bādh 	(I Ā)	bādhitvā	absolutive
bādh 	(I Ā)	bādhya	gerundive
bādh 	(I Ā)	bādhyate	present passive
bādh 	(I Ā)	bībhatsate	desiderative indicative
bandh 	(IX P)	babanddha	perfect
bandh 	(IX P)	babandha	perfect
bandh 	(IX P)	babandhitha	perfect
bandh 	(IX P)	babandhuḥ	perfect
bandh 	(IX P)	baddha	past participle
bandh 	(IX P)	baddhavya	gerundive
bandh 	(IX P)	baddhum	infinitive
bandh 	(IX P)	baddhvā	absolutive
bandh 	(IX P)	badhnāti	indicative
bandh 	(IX P)	°badhya	absolutive
bandh 	(IX P)	badhyate	present passive
bandh 	(IX P)	banddhum	infinitive
bandh 	(IX P)	bandhanīya	gerundive
bandh 	(IX P)	bandhayati	causative indicative
bandh 	(IX P)	bandhiṣyate	future
bandh 	(IX P)	bandhiṣyati	future
bandh 	(IX P)	bandhitum	infinitive
bandh 	(IX P)	bandhya	gerundive
bandh 	(IX P)	bhantsyati	future
bhā 	(II P)	abhān	imperfect
bhā 	(II P)	abhāt	imperfect
bhā 	(II P)	abhuḥ	imperfect
bhā 	(II P)	babhau	perfect
bhā 	(II P)	bhānti	indicative
bhā 	(II P)	bhāpayate	causative indicative
bhā 	(II P)	bhāsyati	future
bhā 	(II P)	bhāta	past participle
bhā 	(II P)	bhāti	indicative
bhā 	(II P)	bhātu	imperative
bhā 	(II P)	bhātum	infinitive
bhaj 	(I PĀ)	abhākṣīt	aorist
bhaj 	(I PĀ)	abhakta	aorist
bhaj 	(I PĀ)	babhaja	perfect
bhaj 	(I PĀ)	babhāja	perfect
bhaj 	(I PĀ)	babhaktha	perfect
bhaj 	(I PĀ)	bhajanīya	gerundive
bhaj 	(I PĀ)	bhajate	indicative
bhaj 	(I PĀ)	bhajati	indicative
bhaj 	(I PĀ)	bhājayate	causative indicative
bhaj 	(I PĀ)	bhājayati	causative indicative
bhaj 	(I PĀ)	bhajiṣyate	future
bhaj 	(I PĀ)	bhajiṣyati	future
bhaj 	(I PĀ)	bhajitavya	gerundive
bhaj 	(I PĀ)	bhajitum	infinitive
bhaj 	(I PĀ)	°bhajya	absolutive
bhaj 	(I PĀ)	bhajya	gerundive
bhaj 	(I PĀ)	bhājya	gerundive
bhaj 	(I PĀ)	bhajyate	present passive
bhaj 	(I PĀ)	bhakta	past participle
bhaj 	(I PĀ)	bhaktavya	gerundive
bhaj 	(I PĀ)	bhaktum	infinitive
bhaj 	(I PĀ)	bhaktvā	absolutive
bhaj 	(I PĀ)	bheje	perfect
bhaj 	(I PĀ)	bhejire	perfect
bhaj 	(I PĀ)	bhejuḥ	perfect
bhaj 	(I PĀ)	bhikṣate	desiderative indicative
bhaj 	(I PĀ)	bhikṣati	desiderative indicative
bhakṣ 	(X PĀ)	abhakṣi	passive aorist
bhakṣ 	(X PĀ)	babhakṣa	perfect
bhakṣ 	(X PĀ)	bhakṣaṇīya	gerundive
bhakṣ 	(X PĀ)	bhakṣate	indicative
bhakṣ 	(X PĀ)	bhakṣati	indicative
bhakṣ 	(X PĀ)	bhakṣayām āsa	periphrastic perfect
bhakṣ 	(X PĀ)	bhakṣayate	indicative
bhakṣ 	(X PĀ)	bhakṣayati	indicative
bhakṣ 	(X PĀ)	bhakṣayiṣyati	future
bhakṣ 	(X PĀ)	bhakṣayitavya	gerundive
bhakṣ 	(X PĀ)	bhakṣayitvā	absolutive
bhakṣ 	(X PĀ)	bhakṣita	past participle
bhakṣ 	(X PĀ)	bhakṣitavya	gerundive
bhakṣ 	(X PĀ)	bhakṣitum	infinitive
bhakṣ 	(X PĀ)	bhakṣya	gerundive
bhakṣ 	(X PĀ)	bhakṣyate	present passive
bhakṣ 	(X PĀ)	bibhakṣayiṣati	desiderative indicative
bhakṣ 	(X PĀ)	cakāra	periphrastic perfect
bhal 	(X Ā)	nibhālayate	indicative
bhal 	(X Ā)	nibhālayati	indicative
bhal 	(X Ā)	nibhālayitum	infinitive
bhal 	(X Ā)	nibhālita	past participle
bhaṇ 	(I P)	abhāṇi	passive aorist
bhaṇ 	(I P)	babhāṇa	perfect
bhaṇ 	(I P)	bhaṇanīya	gerundive
bhaṇ 	(I P)	bhaṇati	indicative
bhaṇ 	(I P)	bhaṇita	past participle
bhaṇ 	(I P)	bhaṇitvā	absolutive
bhaṇ 	(I P)	bhaṇyate	present passive
bhaṇ 	(I P)	bibhaṇiṣati	desiderative indicative
bhañj 	(VII  P)	abhāji	passive aorist
bhañj 	(VII  P)	abhanak	imperfect
bhañj 	(VII  P)	abhāṅkṣīt	aorist
bhañj 	(VII  P)	babhañja	perfect
bhañj 	(VII  P)	babhañjire	perfect
bhañj 	(VII  P)	bhagna	past participle
bhañj 	(VII  P)	°bhajya	absolutive
bhañj 	(VII  P)	bhajyate	present passive
bhañj 	(VII  P)	bhaktvā	absolutive
bhañj 	(VII  P)	bhanakti	indicative
bhañj 	(VII  P)	bhanaktu	imperative
bhañj 	(VII  P)	bhañjyāt	optative
bhañj 	(VII  P)	bhaṅkṣyati	future
bhañj 	(VII  P)	bhaṅktā	periphrastiv future
bhañj 	(VII  P)	bhaṅktvā	absolutive
bharts 	(X Ā)	bhartsayām āsa	periphrastic perfect
bharts 	(X Ā)	bhartsayant	present active participle
bharts 	(X Ā)	bhartsayate	indicative
bharts 	(X Ā)	bhartsayati	indicative
bharts 	(X Ā)	bhartsayitvā	absolutive
bharts 	(X Ā)	bhartsita	past participle
bharts 	(X Ā)	bhartsyate	present passive
bharts 	(X Ā)	cakāra	periphrastic perfect
bhāṣ 	(I Ā)	abhāṣiṣi	aorist
bhāṣ 	(I Ā)	abhāṣiṣṭa	aorist
bhās 	(I Ā)	babhāse	perfect
bhāṣ 	(I Ā)	babhāṣe	perfect
bhāṣ 	(I Ā)	°bhāṣaṇīya	gerundive
bhās 	(I Ā)	bhāsate	indicative
bhāṣ 	(I Ā)	bhāṣate	indicative
bhās 	(I Ā)	bhāsati	indicative
bhāṣ 	(I Ā)	bhāṣati	indicative
bhās 	(I Ā)	bhāsayate	causative indicative
bhāṣ 	(I Ā)	bhāṣayate	causative indicative
bhās 	(I Ā)	bhāsayati	causative indicative
bhāṣ 	(I Ā)	bhāṣayati	causative indicative
bhāṣ 	(I Ā)	bhāṣiṣyate	future
bhās 	(I Ā)	bhāsita	past participle
bhāṣ 	(I Ā)	bhāṣita	past participle
bhāṣ 	(I Ā)	bhāṣitavya	gerundive
bhāṣ 	(I Ā)	bhāṣitum	infinitive
bhās 	(I Ā)	bhāsitvā	absolutive
bhāṣ 	(I Ā)	bhāṣitvā	absolutive
bhāṣ 	(I Ā)	bhāṣtum	infinitive
bhāṣ 	(I Ā)	°bhāṣya	absolutive
bhās 	(I Ā)	bhāsya	gerundive
bhāṣ 	(I Ā)	bhāṣya	gerundive
bhāṣ 	(I Ā)	bhāṣyate	present passive
bhas 	(III P)	babhasti	indicative
bhas 	(III P)	bhasita	past participle
bhaṣ 	(I P)	bhaṣate	indicative
bhaṣ 	(I P)	bhaṣati	indicative
bhaṣ 	(I P)	bhaṣita	past participle
bhaṣ 	(I P)	bhaṣitum	infinitive
bhid 	(VII PĀ)	bhedanīya	gerundive
bhid 	(VII PĀ)	bhedayate	causative indicative
bhid 	(VII PĀ)	bhedayati	causative indicative
bhid 	(VII PĀ)	bhedya	gerundive
bhid 	(VII PĀ)	bhetsyate	future
bhid 	(VII PĀ)	bhetsyati	future
bhid 	(VII PĀ)	bhettavya	gerundive
bhid 	(VII PĀ)	bhettum	infinitive
bhid 	(VII PĀ)	°bhidya	absolutive
bhid 	(VII PĀ)	bhidyate	present passive
bhid 	(VII PĀ)	bhinatti	indicative
bhid 	(VII PĀ)	bhindanti	indicative
bhid 	(VII PĀ)	bhinna	past participle
bhid 	(VII PĀ)	bhintte	indicative
bhid 	(VII PĀ)	bhittvā	absolutive
bhid 	(VII PĀ)	bibheda	perfect
bhid 	(VII PĀ)	bibhide	perfect
bhid 	(VII PĀ)	bibhiduḥ	perfect
bhī 	(III P)	abhaiṣīt	aorist
bhī 	(III P)	abibhayuḥ	imperfect
bhī 	(III P)	abibhet	imperfect
bhī 	(III P)	bebhīyate	intensive indicative
bhī 	(III P)	bhāyayati	causative indicative
bhī 	(III P)	bhetavya	gerundive
bhī 	(III P)	bhetum	infinitive
bhī 	(III P)	°bheya	gerundive
bhī 	(III P)	bhīṣayate	causative indicative
bhī 	(III P)	bhīṣayati	causative indicative
bhī 	(III P)	bhīta	past participle
bhī 	(III P)	°bhīya	absolutive
bhī 	(III P)	bhīyate	present passive
bhī 	(III P)	bibhāya	perfect
bhī 	(III P)	bibheti	indicative
bhī 	(III P)	bibhyanti	indicative
bhī 	(III P)	bibhyati	indicative
bhī 	(III P)	bibhye	perfect
bhī 	(III P)	bibhyuḥ	perfect
bhikṣ 	(I Ā)	bhikṣate	indicative
bhikṣ 	(I Ā)	bhikṣati	indicative
bhikṣ 	(I Ā)	bhikṣayati	causative indicative
bhikṣ 	(I Ā)	bhikṣiṣyate	future
bhikṣ 	(I Ā)	bhikṣita	past participle
bhikṣ 	(I Ā)	bhikṣitum	infinitive
bhikṣ 	(I Ā)	bhikṣitvā	absolutive
bhikṣ 	(I Ā)	bibhikṣe	perfect
bhrāj 	(I Ā)	babhrāja	perfect
bhrāj 	(I Ā)	babhrāje	perfect
bhrāj 	(I Ā)	bhrājate	indicative
bhrāj 	(I Ā)	bhrājati	indicative
bhrāj 	(I Ā)	bhrājayati	causative indicative
bhrāj 	(I Ā)	bhrājiṣyate	future
bhrāj 	(I Ā)	bhrājita	past participle
bhrāj 	(I Ā)	bhreje	perfect
bhrajj 	(VI PĀ)	bharjjayati	causative indicative
bhrajj 	(VI PĀ)	bhṛjjati	indicative
bhrajj 	(VI PĀ)	bhṛjjyate	present passive
bhrajj 	(VI PĀ)	bhṛṣṭa	past participle
bhrajj 	(VI PĀ)	bhṛṣṭvā	absolutive
bhram 	(IV P, I P)	abhrāmi	passive aorist
bhram 	(IV P, I P)	abibhramat	causative aorist
bhram 	(IV P, I P)	babhrāma	perfect
bhram 	(IV P, I P)	babhramuḥ	perfect
bhram 	(IV P, I P)	bambhramīti	intensive indicative
bhram 	(IV P, I P)	bambhramyate	intensive indicative
bhram 	(IV P, I P)	bhramaṇīya	gerundive
bhram 	(IV P, I P)	bhramate	indicative
bhram 	(IV P, I P)	bhramati	indicative
bhram 	(IV P, I P)	bhramayati	causative indicative
bhram 	(IV P, I P)	bhrāmayati	causative indicative
bhram 	(IV P, I P)	bhramiṣyati	future
bhram 	(IV P, I P)	bhramitum	infinitive
bhram 	(IV P, I P)	bhramitvā	absolutive
bhram 	(IV P, I P)	°bhramya	absolutive
bhram 	(IV P, I P)	°bhrāmya	absolutive
bhram 	(IV P, I P)	bhramyate	present passive
bhram 	(IV P, I P)	bhrāmyati	indicative
bhram 	(IV P, I P)	bhrānta	past participle
bhram 	(IV P, I P)	bhrāntum	infinitive
bhram 	(IV P, I P)	bhrāntvā	absolutive
bhram 	(IV P, I P)	bhremuḥ	perfect
bhraṃś 	(IV P, I Ā)	bhraṃśate	indicative
bhraṃś 	(IV P, I Ā)	bhraṃśayati	causative indicative
bhraṃś 	(IV P, I Ā)	bhraṣṭa	past participle
bhraṃś 	(IV P, I Ā)	bhraśyate	indicative
bhraṃś 	(IV P, I Ā)	bhraśyati	indicative
bhṛ 	(III PĀ, I PĀ)	abhṛta	aorist
bhṛ 	(III PĀ, I PĀ)	babhāra	perfect
bhṛ 	(III PĀ, I PĀ)	babhartha	perfect
bhṛ 	(III PĀ, I PĀ)	babhṛva	perfect
bhṛ 	(III PĀ, I PĀ)	barībharti	intensive indicative
bhṛ 	(III PĀ, I PĀ)	bharaṇīya	gerundive
bhṛ 	(III PĀ, I PĀ)	bharate	indicative
bhṛ 	(III PĀ, I PĀ)	bharati	indicative
bhṛ 	(III PĀ, I PĀ)	bhārayati	causative indicative
bhṛ 	(III PĀ, I PĀ)	bhariṣyati	future
bhṛ 	(III PĀ, I PĀ)	bhartavya	gerundive
bhṛ 	(III PĀ, I PĀ)	bhartum	infinitive
bhṛ 	(III PĀ, I PĀ)	bhriyate	present passive
bhṛ 	(III PĀ, I PĀ)	bhṛta	past participle
bhṛ 	(III PĀ, I PĀ)	bhṛtvā	absolutive
bhṛ 	(III PĀ, I PĀ)	°bhṛtya	absolutive
bhṛ 	(III PĀ, I PĀ)	bhṛtya	gerundive
bhṛ 	(III PĀ, I PĀ)	bibharāṃ babhūva	periphrastic perfect
bhṛ 	(III PĀ, I PĀ)	bibharāṇi	imperative
bhṛ 	(III PĀ, I PĀ)	bibharti	indicative
bhṛ 	(III PĀ, I PĀ)	bibhartu	imperative
bhṛ 	(III PĀ, I PĀ)	bibhrati	indicative
bhṛ 	(III PĀ, I PĀ)	bibhṛhi	imperative
bhṛ 	(III PĀ, I PĀ)	bubhūrṣati	desiderative indicative
bhṛ 	(III PĀ, I PĀ)	saṃbhārya	gerundive
bhū 	(I P)	abhāvi	passive aorist
bhū 	(I P)	abhūt	aorist
bhū 	(I P)	babhūva	perfect
bhū 	(I P)	babhūvuḥ	perfect
bhū 	(I P)	bhāvanīya	causative gerundive
bhū 	(I P)	bhavanīya	gerundive
bhū 	(I P)	bhavate	indicative
bhū 	(I P)	bhavati	indicative
bhū 	(I P)	bhāvayate	causative indicative
bhū 	(I P)	bhāvayati	causative indicative
bhū 	(I P)	bhāvayitavya	causative gerundive
bhū 	(I P)	bhavet	optative
bhū 	(I P)	bhaviṣyati	future
bhū 	(I P)	bhavitā	periphrastiv future
bhū 	(I P)	bhavitavya	gerundive
bhū 	(I P)	bhavitum	infinitive
bhū 	(I P)	bhāvya	causative gerundive
bhū 	(I P)	bhavya	gerundive
bhū 	(I P)	bhāvya	gerundive
bhū 	(I P)	bhūta	past participle
bhū 	(I P)	bhūtvā	absolutive
bhū 	(I P)	°bhūya	absolutive
bhū 	(I P)	bhūyate	present passive
bhū 	(I P)	bobhavīti	intensive indicative
bhū 	(I P)	bubhūṣate	desiderative indicative
bhū 	(I P)	bubhūṣati	desiderative indicative
bhuj  	(VII P)	bhogya	gerundive
bhuj  	(VII P)	bhojanīya	gerundive
bhuj  	(VII P)	bhojayate	causative indicative
bhuj  	(VII P)	bhojayati	causative indicative
bhuj  	(VII P)	bhojayitavya	causative gerundive
bhuj  	(VII P)	bhojya	gerundive
bhuj  	(VII P)	bhokṣyate	future
bhuj  	(VII P)	bhokṣyati	future
bhuj  	(VII P)	bhoktavya	gerundive
bhuj  	(VII P)	bhoktum	infinitive
bhuj  	(VII P)	bhujyate	present passive
bhuj  	(VII P)	bhukta	past participle
bhuj  	(VII P)	bhuktvā	absolutive
bhuj  	(VII P)	bhunakti	indicative
bhuj  	(VII P)	bhuñjanti	indicative
bhuj  	(VII P)	bhuñjāpayati	causative indicative
bhuj  	(VII P)	bhuñjate	indicative
bhuj  	(VII P)	bhuṅkte	indicative
bhuj  	(VII P)	bhuṅktvā	absolutive
bhuj  	(VII P)	bobhujīti	intensive indicative
bhuj  	(VII P)	bobhujyate	intensive indicative
bhuj  	(VII P)	bubhuje	perfect
bhuj  	(VII P)	bubhujuḥ	perfect
bhuj  	(VII P)	bubhukṣate	desiderative indicative
bhuj  	(VII P)	bubhukṣati	desiderative indicative
bhuj  	(VI P)	ābhujya	absolutive
bhuj  	(VI P)	bhugna	past participle
bhuj  	(VI P)	bhujati	indicative
bhuj  	(VI P)	bubhoja	perfect
bhūṣ 	(X PĀ)	abhūṣi	passive aorist
bhūṣ 	(X PĀ)	bhūṣaṇīya	gerundive
bhūṣ 	(X PĀ)	bhūṣayate	indicative
bhūṣ 	(X PĀ)	bhūṣayati	indicative
bhūṣ 	(X PĀ)	bhūṣayitā	periphrastiv future
bhūṣ 	(X PĀ)	bhūṣayitavya	gerundive
bhūṣ 	(X PĀ)	bhūṣita	past participle
bhūṣ 	(X PĀ)	bhūṣya	gerundive
bṛṃh 	(I P)	babṛṃhe	perfect
bṛṃh 	(I P)	babṛṃhire	perfect
bṛṃh 	(I P)	bṛṃhaṇīya	gerundive
bṛṃh 	(I P)	bṛṃhati	indicative
bṛṃh 	(I P)	bṛṃhayate	causative indicative
bṛṃh 	(I P)	bṛṃhayati	causative indicative
bṛṃh 	(I P)	bṛṃhayitavya	causative gerundive
bṛṃh 	(I P)	bṛṃhita	past participle
brū 	(II PĀ)	abravam	imperfect
brū 	(II PĀ)	abravīḥ	imperfect
brū 	(II PĀ)	abravīt	imperfect
brū 	(II PĀ)	abrūma	imperfect
brū 	(II PĀ)	abrūta	imperfect
brū 	(II PĀ)	abrūtam	imperfect
brū 	(II PĀ)	abrūtām	imperfect
brū 	(II PĀ)	abrūva	imperfect
brū 	(II PĀ)	abruvam	imperfect
brū 	(II PĀ)	abruvan	imperfect
brū 	(II PĀ)	bravāma	imperative
brū 	(II PĀ)	bravāṇi	imperative
brū 	(II PĀ)	bravāva	imperative
brū 	(II PĀ)	bravīhi	imperative
brū 	(II PĀ)	bravīmi	indicative
brū 	(II PĀ)	bravīṣi	indicative
brū 	(II PĀ)	bravīti	indicative
brū 	(II PĀ)	bravītu	imperative
brū 	(II PĀ)	brūhi	imperative
brū 	(II PĀ)	brūmaḥ	indicative
brū 	(II PĀ)	brūmi	indicative
brū 	(II PĀ)	brūṣe	indicative
brū 	(II PĀ)	brūtaḥ	indicative
brū 	(II PĀ)	brūta	imperative
brū 	(II PĀ)	brūtam	imperative
brū 	(II PĀ)	brūtām	imperative
brū 	(II PĀ)	brūte	indicative
brū 	(II PĀ)	brūthaḥ	indicative
brū 	(II PĀ)	brūtha	indicative
brū 	(II PĀ)	brūvaḥ	indicative
brū 	(II PĀ)	bruvamāṇa	present active participle
brū 	(II PĀ)	bruvāṇa	present active participle
brū 	(II PĀ)	bruvanti	indicative
brū 	(II PĀ)	bruvant	present active participle
brū 	(II PĀ)	bruvantu	imperative
brū 	(II PĀ)	bruvate	indicative
brū 	(II PĀ)	bruve	indicative
brū 	(II PĀ)	brūyāt	optative
budh 	(I PĀ, IV Ā)	abodhi	passive aorist
budh 	(I PĀ, IV Ā)	abodhiṣam	aorist
budh 	(I PĀ, IV Ā)	abodhiṣata	aorist
budh 	(I PĀ, IV Ā)	abodhiṣīḥ	aorist
budh 	(I PĀ, IV Ā)	abodhīt	aorist
budh 	(I PĀ, IV Ā)	abuddha	aorist
budh 	(I PĀ, IV Ā)	abuddhāḥ	aorist
budh 	(I PĀ, IV Ā)	bhotsyate	future
budh 	(I PĀ, IV Ā)	bhotsyati	future
budh 	(I PĀ, IV Ā)	bobudhīti	intensive indicative
budh 	(I PĀ, IV Ā)	boddhavya	gerundive
budh 	(I PĀ, IV Ā)	boddhum	infinitive
budh 	(I PĀ, IV Ā)	bodhanīya	gerundive
budh 	(I PĀ, IV Ā)	bodhate	indicative
budh 	(I PĀ, IV Ā)	bodhati	indicative
budh 	(I PĀ, IV Ā)	bodhayate	causative indicative
budh 	(I PĀ, IV Ā)	bodhayati	causative indicative
budh 	(I PĀ, IV Ā)	bodhayitavya	causative gerundive
budh 	(I PĀ, IV Ā)	bodhya	gerundive
budh 	(I PĀ, IV Ā)	bubhutsate	desiderative indicative
budh 	(I PĀ, IV Ā)	bubhutsati	desiderative indicative
budh 	(I PĀ, IV Ā)	bubodha	perfect
budh 	(I PĀ, IV Ā)	bubudhe	perfect
budh 	(I PĀ, IV Ā)	buddha	past participle
budh 	(I PĀ, IV Ā)	buddhvā	absolutive
budh 	(I PĀ, IV Ā)	°budhya	absolutive
budh 	(I PĀ, IV Ā)	budhyate	indicative
budh 	(I PĀ, IV Ā)	budhyate	present passive
budh 	(I PĀ, IV Ā)	budhyati	indicative
cakās 	(II P)	cakāsita	past participle
cakās 	(II P)	cakāsti	indicative
cakṣ 	(II Ā)	cacakṣe	perfect
cakṣ 	(II Ā)	caḍḍhve	indicative
cakṣ 	(II Ā)	cakṣate	indicative
cakṣ 	(II Ā)	cakṣati	indicative
cakṣ 	(II Ā)	cakṣayati	causative indicative
cakṣ 	(II Ā)	cakṣe	indicative
cakṣ 	(II Ā)	cakṣita	causative past participle
cakṣ 	(II Ā)	cakṣmahe	indicative
cakṣ 	(II Ā)	°cakṣya	absolutive
cakṣ 	(II Ā)	cakṣyate	future
cakṣ 	(II Ā)	caṣṭe	indicative
cakṣ 	(II Ā)	caṣṭum	infinitive
cal 	(I,  VI P)	cacāla	perfect
cal 	(I,  VI P)	calate	indicative
cal 	(I,  VI P)	calati	indicative
cal 	(I,  VI P)	cālayate	causative indicative
cal 	(I,  VI P)	calayati	causative indicative
cal 	(I,  VI P)	cālayati	causative indicative
cal 	(I,  VI P)	caliṣyati	future
cal 	(I,  VI P)	calita	past participle
cal 	(I,  VI P)	calitavya	gerundive
cal 	(I,  VI P)	calitum	infinitive
cal 	(I,  VI P)	cālya	causative gerundive
cal 	(I,  VI P)	celuḥ	perfect
cal 	(I,  VI P)	cicaliṣati	desiderative indicative
cam 	(I P)	ācāmati	indicative
cam 	(I P)	ācamya	absolutive
cam 	(I P)	cacāma	perfect
cam 	(I P)	camati	indicative
cam 	(I P)	cāmayati	causative indicative
cam 	(I P)	camiṣyati	future
cam 	(I P)	cāmya	gerundive
cam 	(I P)	cānta	past participle
cam 	(I P)	cemuḥ	perfect
carc 	(X PĀ)	carcayati	indicative
carc 	(X PĀ)	carcita	past participle
car 	(I P)	cacāra	perfect
car 	(I P)	cacartha	perfect
car 	(I P)	caraṇīya	gerundive
car 	(I P)	carate	indicative
car 	(I P)	carati	indicative
car 	(I P)	cārayate	causative indicative
car 	(I P)	cārayati	causative indicative
car 	(I P)	cariṣyate	future
car 	(I P)	cariṣyati	future
car 	(I P)	carita	past participle
car 	(I P)	caritavya	gerundive
car 	(I P)	caritum	infinitive
car 	(I P)	caritvā	absolutive
car 	(I P)	cartavya	gerundive
car 	(I P)	cartum	infinitive
car 	(I P)	°carya	absolutive
car 	(I P)	carya	gerundive
car 	(I P)	°cārya	gerundive
car 	(I P)	caryate	present passive
car 	(I P)	cere	perfect
car 	(I P)	ceruḥ	perfect
carv 	(X PĀ)	carvayate	indicative
carv 	(X PĀ)	carvayati	indicative
carv 	(X PĀ)	carvita	past participle
carv 	(X PĀ)	carvya	gerundive
carv 	(X PĀ)	carvyate	present passive
carv 	(X PĀ)	cūrṇa	past participle
ceṣṭ 	(I Ā)	ceṣṭate	indicative
ceṣṭ 	(I Ā)	ceṣṭati	indicative
ceṣṭ 	(I Ā)	ceṣṭayate	causative indicative
ceṣṭ 	(I Ā)	ceṣṭayati	causative indicative
ceṣṭ 	(I Ā)	ceṣṭita	past participle
ceṣṭ 	(I Ā)	ceṣṭitavya	gerundive
ceṣṭ 	(I Ā)	ceṣṭitum	infinitive
ceṣṭ 	(I Ā)	ceṣṭitvā	absolutive
ceṣṭ 	(I Ā)	ciceṣṭa	perfect
chad 	(X PĀ)	cakāra	periphrastic perfect
chad 	(X PĀ)	chādayām āsa	periphrastic perfect
chad 	(X PĀ)	chādayate	indicative
chad 	(X PĀ)	chādayati	indicative
chad 	(X PĀ)	chādayiṣyati	future
chad 	(X PĀ)	chādayitum	infinitive
chad 	(X PĀ)	chādayitvā	absolutive
chad 	(X PĀ)	chādita	past participle
chad 	(X PĀ)	°chādya	absolutive
chad 	(X PĀ)	chādya	gerundive
chad 	(X PĀ)	chādyate	present passive
chad 	(X PĀ)	channa	past participle
chid 	(VII PĀ)	acchaitsīt	aorist
chid 	(VII PĀ)	acchidat	aorist
chid 	(VII PĀ)	chedanīya	gerundive
chid 	(VII PĀ)	chedayati	causative indicative
chid 	(VII PĀ)	chedya	gerundive
chid 	(VII PĀ)	chetsyate	future
chid 	(VII PĀ)	chetsyati	future
chid 	(VII PĀ)	chettavya	gerundive
chid 	(VII PĀ)	chettum	infinitive
chid 	(VII PĀ)	°chidya	absolutive
chid 	(VII PĀ)	chidyate	present passive
chid 	(VII PĀ)	chinatti	indicative
chid 	(VII PĀ)	chindanti	indicative
chid 	(VII PĀ)	chinna	past participle
chid 	(VII PĀ)	chittvā	absolutive
chid 	(VII PĀ)	ciccheda	perfect
chid 	(VII PĀ)	cicchide	perfect
cihnay 	(Denom.)	cihnayati	indicative
cihnay 	(Denom.)	cihnita	past participle
cint 	(X PĀ)	cakāra	periphrastic perfect
cint 	(X PĀ)	cintanīya	gerundive
cint 	(X PĀ)	cintayām āsa	periphrastic perfect
cint 	(X PĀ)	cintayate	indicative
cint 	(X PĀ)	cintayati	indicative
cint 	(X PĀ)	cintayiṣyati	future
cint 	(X PĀ)	cintayitavya	gerundive
cint 	(X PĀ)	cintayitum	infinitive
cint 	(X PĀ)	cintayitvā	absolutive
cint 	(X PĀ)	cintita	past participle
cint 	(X PĀ)	°cintya	absolutive
cint 	(X PĀ)	cintya	gerundive
cint 	(X PĀ)	cintyate	present passive
ciray 	(Denom.)	cirayati	indicative
ciray 	(Denom.)	cirāyati	indicative
ciray 	(Denom.)	cirayita	past participle
ciray 	(Denom.)	cirāyita	past participle
cit 	(I P)	cetati	indicative
cit 	(I P)	cetayati	causative indicative
cit 	(I P)	cetayitavya	causative gerundive
cit 	(I P)	ciceta	perfect
cit 	(I P)	ciketa	perfect
cit 	(I P)	cikitsanīya	desiderative causative gerundive
cit 	(I P)	cikitsate	desiderative indicative
cit 	(I P)	cikitsati	desiderative indicative
cit 	(I P)	cikitsayati	desiderative causative
cit 	(I P)	cikitsya	desiderative causative gerundive
cit 	(I P)	citta	past participle
citrīy 	(Denom.)	citrīyate	indicative
citr 	(X PĀ)	citrayati	indicative
citr 	(X PĀ)	citrita	past participle
ci 	(V PĀ)	cayanīya	gerundive
ci 	(V PĀ)	cāyayate	causative indicative
ci 	(V PĀ)	ceṣyate	future
ci 	(V PĀ)	ceṣyati	future
ci 	(V PĀ)	cetā	periphrastiv future
ci 	(V PĀ)	cetum	infinitive
ci 	(V PĀ)	cicīṣati	desiderative indicative
ci 	(V PĀ)	cikāya	perfect
ci 	(V PĀ)	cikīṣate	desiderative indicative
ci 	(V PĀ)	cikye	perfect
ci 	(V PĀ)	cikyire	perfect
ci 	(V PĀ)	cinoti	indicative
ci 	(V PĀ)	cinute	indicative
ci 	(V PĀ)	cinvati	indicative
ci 	(V PĀ)	cita	past participle
ci 	(V PĀ)	citvā	absolutive
ci 	(V PĀ)	°citya	absolutive
ci 	(V PĀ)	cīyate	present passive
cud 	(X PĀ)	codanīya	gerundive
cud 	(X PĀ)	codayām āsa	periphrastic perfect
cud 	(X PĀ)	codayate	indicative
cud 	(X PĀ)	codayati	indicative
cud 	(X PĀ)	codayitavya	gerundive
cud 	(X PĀ)	codayitum	infinitive
cud 	(X PĀ)	codayitvā	absolutive
cud 	(X PĀ)	codita	past participle
cud 	(X PĀ)	°codya	absolutive
cud 	(X PĀ)	codya	gerundive
cud 	(X PĀ)	codyate	present passive
cumb 	(I P)	cucumba	perfect
cumb 	(I P)	cucumbiṣati	desiderative indicative
cumb 	(I P)	cumbati	indicative
cumb 	(I P)	cumbita	past participle
cumb 	(I P)	cumbitum	infinitive
cumb 	(I P)	°cumbya	absolutive
cumb 	(I P)	cumbyate	present passive
cūrṇ 	(X PĀ)	cūrṇayām āsa	periphrastic perfect
cūrṇ 	(X PĀ)	cūrṇayati	indicative
cūrṇ 	(X PĀ)	cūrṇayitvā	absolutive
cūrṇ 	(X PĀ)	cūrṇita	past participle
cur 	(X PĀ)	acūcurat	aorist
cur 	(X PĀ)	corayāṃ cakāra	periphrastic perfect
cur 	(X PĀ)	corayati	indicative
cur 	(X PĀ)	corayitavya	gerundive
cur 	(X PĀ)	corayitvā	absolutive
cur 	(X PĀ)	corita	past participle
cur 	(X PĀ)	coryate	present passive
cūṣ 	(I P)	coṣya	gerundive
cūṣ 	(I P)	cūṣati  cūṣayati	indicative
cūṣ 	(I P)	cūṣita	past participle
cūṣ 	(I P)	cūṣya	gerundive
cūṣ 	(I P)	cūṣyate	present passive
cyu 	(I Ā)	cyavate	indicative
cyu 	(I Ā)	cyavati	indicative
cyu 	(I Ā)	cyāvayate	causative indicative
cyu 	(I Ā)	cyāvayati	causative indicative
cyu 	(I Ā)	cyavitum	infinitive
cyu 	(I Ā)	cyuta	past participle
cyut 	(I P)	cyotati	indicative
cyut 	(I P)	cyotita	past participle
dah 	(I P)	adhākṣīt	aorist
dah 	(I P)	adīdahat	causative aorist
dah 	(I P)	dadagdha	perfect
dah 	(I P)	dadaha	perfect
dah 	(I P)	dadāha	perfect
dah 	(I P)	dagdha	past participle
dah 	(I P)	dagdhavya	gerundive
dah 	(I P)	dagdhum	infinitive
dah 	(I P)	dagdhvā	absolutive
dah 	(I P)	dahate	indicative
dah 	(I P)	dahati	indicative
dah 	(I P)	dāhayati	causative indicative
dah 	(I P)	dahiṣyati	future
dah 	(I P)	°dahya	absolutive
dah 	(I P)	dāhya	gerundive
dah 	(I P)	dahyate	present passive
dah 	(I P)	dahyati	indicative
dah 	(I P)	dandahīti	intensive indicative
dah 	(I P)	dandahyate	intensive indicative
dah 	(I P)	dehe	perfect
dah 	(I P)	dehitha	perfect
dah 	(I P)	dhakṣyate	future
dah 	(I P)	dhakṣyati	future
dah 	(I P)	didhakṣate	desiderative indicative
dah 	(I P)	didhakṣati	desiderative indicative
dā 	(III PĀ)	adāt	aorist
dā 	(III PĀ)	adiṣata	aorist
dā 	(III PĀ)	adita	aorist
dā 	(III PĀ)	dadāmi	indicative
dā 	(III PĀ)	dadāsi	indicative
dā 	(III PĀ)	dadate	indicative
dā 	(III PĀ)	dadāte	indicative
dā 	(III PĀ)	dadāthe	indicative
dā 	(III PĀ)	dadati	indicative
dā 	(III PĀ)	dadāti	indicative
dā 	(III PĀ)	dadau	perfect
dā 	(III PĀ)	daddhve	indicative
dā 	(III PĀ)	dade	indicative
dā 	(III PĀ)	dade	perfect
dā 	(III PĀ)	dadmahe	indicative
dā 	(III PĀ)	dadmaḥ	indicative
dā 	(III PĀ)	dadvahe	indicative
dā 	(III PĀ)	dadvaḥ	indicative
dā 	(III PĀ)	dāpanīya	causative gerundive
dā 	(III PĀ)	dāpayām āsa	causative periphrastic perfect
dā 	(III PĀ)	dāpayati	causative indicative
dā 	(III PĀ)	dāpayitavya	causative gerundive
dā 	(III PĀ)	dāpya	causative gerundive
dā 	(III PĀ)	dāsyate	future
dā 	(III PĀ)	dāsyati	future
dā 	(III PĀ)	dātā	periphrastiv future
dā 	(III PĀ)	dātavya	gerundive
dā 	(III PĀ)	datse	indicative
dā 	(III PĀ)	dattaḥ	indicative
dā 	(III PĀ)	datta	past participle
dā 	(III PĀ)	datte	indicative
dā 	(III PĀ)	datthaḥ	indicative
dā 	(III PĀ)	dattha	indicative
dā 	(III PĀ)	dattvā	absolutive
dā 	(III PĀ)	dātum	infinitive
dā 	(III PĀ)	°dāya	absolutive
dā 	(III PĀ)	deya	gerundive
dā 	(III PĀ)	ditsate	desiderative indicative
dā 	(III PĀ)	ditsati	desiderative indicative
dā 	(III PĀ)	dīyate	present passive
dal 	(I P)	adalīt	aorist
dal 	(I P)	dalati	indicative
dal 	(I P)	dalayati	causative indicative
dal 	(I P)	dālayati lyate	causative indicative
dal 	(I P)	daliṣyate	future
dal 	(I P)	daliṣyati	future
dal 	(I P)	dalita	past participle
ḍamb 	(X PĀ)	viḍambayati	indicative
ḍamb 	(X PĀ)	viḍambita	past participle
ḍamb 	(X PĀ)	viḍambya	gerundive
ḍamb 	(X PĀ)	viḍambyate	present passive
dam 	(IV P)	damayati	causative indicative
dam 	(IV P)	damita	causative past participle
dam 	(IV P)	damitvā	absolutive
dam 	(IV P)	°damya	absolutive
dam 	(IV P)	dāmyati	indicative
dam 	(IV P)	dānta	past participle
daṃś 	(I P)	dadaṃśa	perfect
daṃś 	(I P)	dadaṃśuḥ	perfect
daṃś 	(I P)	daṃśayati	causative indicative
daṃś 	(I P)	daṃśita	causative past participle
daṃś 	(I P)	daṃṣṭvā	absolutive
daṃś 	(I P)	daṅkṣyati	future
daṃś 	(I P)	daśate	indicative
daṃś 	(I P)	daśati	indicative
daṃś 	(I P)	daśiṣyati	future
daṃś 	(I P)	daṣṭa	past participle
daṃś 	(I P)	°daśya	absolutive
daṃś 	(I P)	daśyate	present passive
daṇḍ 	(X PĀ)	daṇḍanīya	gerundive
daṇḍ 	(X PĀ)	daṇḍayati	indicative
daṇḍ 	(X PĀ)	daṇḍayitum	infinitive
daṇḍ 	(X PĀ)	daṇḍayitvā	absolutive
daṇḍ 	(X PĀ)	daṇḍita	past participle
daṇḍ 	(X PĀ)	daṇḍya	gerundive
daṇḍ 	(X PĀ)	daṇḍyate	present passive
danturay 	(Denom.)	danturayati	indicative
danturay 	(Denom.)	danturita	past participle
day 	(I Ā)	dayām āsa	periphrastic perfect
day 	(I Ā)	dayate	indicative
day 	(I Ā)	dayayet	causative optative
day 	(I Ā)	dayita	past participle
dhā / dhe 	(I P)	dhayati	indicative
dhā / dhe 	(I P)	dhīta	past participle
dhā  	(III PĀ)	adadhata	imperfect
dhā  	(III PĀ)	adadhātām	imperfect
dhā  	(III PĀ)	adadhāt	imperfect
dhā  	(III PĀ)	adadhuḥ	imperfect
dhā  	(III PĀ)	adhāt	aorist
dhā  	(III PĀ)	adhatta	imperfect
dhā  	(III PĀ)	adhattām	imperfect
dhā  	(III PĀ)	adhāyi	passive aorist
dhā  	(III PĀ)	adhita	aorist
dhā  	(III PĀ)	dadhai	imperative
dhā  	(III PĀ)	dadhāmi	indicative
dhā  	(III PĀ)	dadhāni	imperative
dhā  	(III PĀ)	dadhāsi	indicative
dhā  	(III PĀ)	dadhatām	imperative
dhā  	(III PĀ)	dadhātām	imperative
dhā  	(III PĀ)	dadhate	indicative
dhā  	(III PĀ)	dadhāte	indicative
dhā  	(III PĀ)	dadhāthe	indicative
dhā  	(III PĀ)	dadhati	indicative
dhā  	(III PĀ)	dadhāti	indicative
dhā  	(III PĀ)	dadhatu	imperative
dhā  	(III PĀ)	dadhātu	imperative
dhā  	(III PĀ)	dadhau	perfect
dhā  	(III PĀ)	dadhe	indicative
dhā  	(III PĀ)	dadhe	perfect
dhā  	(III PĀ)	dadhīta	optative
dhā  	(III PĀ)	dadhmahe	indicative
dhā  	(III PĀ)	dadhmaḥ	indicative
dhā  	(III PĀ)	dadhvahe	indicative
dhā  	(III PĀ)	dadhvaḥ	indicative
dhā  	(III PĀ)	dadhyāt	optative
dhā  	(III PĀ)	dhaddhve	indicative
dhā  	(III PĀ)	°dhānīya	gerundive
dhā  	(III PĀ)	dhāpayati	causative indicative
dhā  	(III PĀ)	dhāpayitavya	causative gerundive
dhā  	(III PĀ)	dhāpyate	causative passive
dhā  	(III PĀ)	dhāsyate	future
dhā  	(III PĀ)	dhāsyati	future
dhā  	(III PĀ)	dhātavya	gerundive
dhā  	(III PĀ)	dhatse	indicative
dhā  	(III PĀ)	dhatsva	imperative
dhā  	(III PĀ)	dhattaḥ	indicative
dhā  	(III PĀ)	dhattām	imperative
dhā  	(III PĀ)	dhatte	indicative
dhā  	(III PĀ)	dhatthaḥ	indicative
dhā  	(III PĀ)	dhattha	indicative
dhā  	(III PĀ)	dhātum	infinitive
dhā  	(III PĀ)	°dhāya	absolutive
dhā  	(III PĀ)	dhehi	imperative
dhā  	(III PĀ)	dheya	gerundive
dhā  	(III PĀ)	dhīmahi	injunctive
dhā  	(III PĀ)	dhitsate	desiderative indicative
dhā  	(III PĀ)	dhitsati	desiderative indicative
dhā  	(III PĀ)	dhīyate	present passive
dhā  	(III PĀ)	hita	past participle
dhā  	(III PĀ)	hitvā	absolutive
dham / dhmā 	(I P)	adhmāsīt	aorist
dham / dhmā 	(I P)	dadhmau	perfect
dham / dhmā 	(I P)	dādhmāyate	intensive indicative
dham / dhmā 	(I P)	dadhmire	perfect
dham / dhmā 	(I P)	dhamate	indicative
dham / dhmā 	(I P)	dhamati	indicative
dham / dhmā 	(I P)	dhamiṣyati	future
dham / dhmā 	(I P)	dhamyate	present passive
dham / dhmā 	(I P)	dhmāpayati	causative indicative
dham / dhmā 	(I P)	dhmāta	past participle
dham / dhmā 	(I P)	dhmātavya	gerundive
dham / dhmā 	(I P)	dhmātvā	absolutive
dham / dhmā 	(I P)	°dhmāya	absolutive
dham / dhmā 	(I P)	dhmāyate	present passive
ḍhauk 	(I Ā)	ḍhaukate	indicative
ḍhauk 	(I Ā)	ḍhaukayati	causative indicative
ḍhauk 	(I Ā)	ḍhaukita	past participle
ḍhauk 	(I Ā)	ḍuḍhauke	perfect
dhāv 	(I PĀ)	dadhāva	perfect
dhāv 	(I PĀ)	dadhāvire	perfect
dhāv 	(I PĀ)	dhauta	past participle
dhāv 	(I PĀ)	dhāvate	indicative
dhāv 	(I PĀ)	dhāvati	indicative
dhāv 	(I PĀ)	dhāvayati	causative indicative
dhāv 	(I PĀ)	dhāviṣyati	future
dhāv 	(I PĀ)	dhāvita	past participle
dhāv 	(I PĀ)	dhāvitvā	absolutive
dhāv 	(I PĀ)	dhāvya	absolutive
dhāv 	(I PĀ)	dhāvyate	present passive
dhṛ 	(I Ā)	adhāri	passive aorist
dhṛ 	(I Ā)	adīdharat	causative aorist
dhṛ 	(I Ā)	dadhāra	perfect
dhṛ 	(I Ā)	dadhre	perfect
dhṛ 	(I Ā)	dhāraṇīya	causative gerundive
dhṛ 	(I Ā)	°dharaṇīya	gerundive
dhṛ 	(I Ā)	dhārayām āsa	causative periphrastic perfect
dhṛ 	(I Ā)	dhārayate	causative indicative
dhṛ 	(I Ā)	dhārayati	causative indicative
dhṛ 	(I Ā)	dhārayitavya	causative gerundive
dhṛ 	(I Ā)	dhariṣyate	future
dhṛ 	(I Ā)	dhariṣyati	future
dhṛ 	(I Ā)	dhartā	periphrastiv future
dhṛ 	(I Ā)	dhartavya	gerundive
dhṛ 	(I Ā)	dhartum	infinitive
dhṛ 	(I Ā)	dhārya	gerundive
dhṛ 	(I Ā)	dhriyate	present passive
dhṛ 	(I Ā)	dhṛta	past participle
dhṛ 	(I Ā)	dhṛtvā	absolutive
dhṛ 	(I Ā)	°dhṛtya	absolutive
dhṛṣ 	(V P)	dharṣaṇīya	gerundive
dhṛṣ 	(V P)	dharṣayati	causative indicative
dhṛṣ 	(V P)	dharṣitum	infinitive
dhṛṣ 	(V P)	dhṛṣṇoti	indicative
dhṛṣ 	(V P)	dhṛṣṭa	past participle
dhṛṣ 	(V P)	°dhṛṣya	absolutive
dhu / dhū 	(V PĀ, IX PĀ)	dhaviṣyati	future
dhu / dhū 	(V PĀ, IX PĀ)	dhavitum	infinitive
dhu / dhū 	(V PĀ, IX PĀ)	dhunāti	indicative
dhu / dhū 	(V PĀ, IX PĀ)	dhūnayati	causative indicative
dhu / dhū 	(V PĀ, IX PĀ)	dhunīte	indicative
dhu / dhū 	(V PĀ, IX PĀ)	dhunoti	indicative
dhu / dhū 	(V PĀ, IX PĀ)	dhunute	indicative
dhu / dhū 	(V PĀ, IX PĀ)	dhuta	past participle
dhu / dhū 	(V PĀ, IX PĀ)	dhūta	perfect
dhu / dhū 	(V PĀ, IX PĀ)	°dhūya	absolutive
dhu / dhū 	(V PĀ, IX PĀ)	dhūyate	present passive
dhu / dhū 	(V PĀ, IX PĀ)	dodhavīti	intensive indicative
dhu / dhū 	(V PĀ, IX PĀ)	dodhūyate	intensive indicative
dhu / dhū 	(V PĀ, IX PĀ)	dudhāva	perfect
dhu / dhū 	(V PĀ, IX PĀ)		perfect
dhukṣ 	(I Ā)	dhukṣate	indicative
dhukṣ 	(I Ā)	dhukṣayati	causative indicative
dhukṣ 	(I Ā)	dhukṣita	past participle
dhūp 	(X P, I P)	dhūpayati	indicative
dhūp 	(X P, I P)	dhūpāyati	indicative
dhūp 	(X P, I P)	dhūpita	past participle
dhvaṃs / dhvas 	(I Ā)	dadhvaṃsire	perfect
dhvaṃs / dhvas 	(I Ā)	dhvaṃsate	indicative
dhvaṃs / dhvas 	(I Ā)	dhvaṃsati	indicative
dhvaṃs / dhvas 	(I Ā)	dhvaṃsayati	causative indicative
dhvaṃs / dhvas 	(I Ā)	dhvaṃsiṣyate	future
dhvaṃs / dhvas 	(I Ā)	dhvaṃsitum	infinitive
dhvaṃs / dhvas 	(I Ā)	dhvasta	past participle
dhvaṃs / dhvas 	(I Ā)	°dhvasya	absolutive
dhvaṃs / dhvas 	(I Ā)	dhvasyate	present passive
dhvan 	(I P)	dadhvāna	perfect
dhvan 	(I P)	dadhvanuḥ	perfect
dhvan 	(I P)	dhvanati	indicative
dhvan 	(I P)	dhvanayati	causative indicative
dhvan 	(I P)	dhvanita	past participle
dhvan 	(I P)	dhvanitvā	absolutive
dhvan 	(I P)	dhvānta	past participle
dhvan 	(I P)	dhvanyate	present passive
dhyā / dhyai 	(I P)	dadhyau	perfect
dhyā / dhyai 	(I P)	dhīta	past participle
dhyā / dhyai 	(I P)	dhyāsyati	future
dhyā / dhyai 	(I P)	dhyāta	past participle
dhyā / dhyai 	(I P)	dhyātavya	gerundive
dhyā / dhyai 	(I P)	dhyāti	indicative
dhyā / dhyai 	(I P)	dhyātum	infinitive
dhyā / dhyai 	(I P)	dhyātvā	absolutive
dhyā / dhyai 	(I P)	°dhyāya	absolutive
dhyā / dhyai 	(I P)	dhyāyate	indicative
dhyā / dhyai 	(I P)	dhyāyate	present passive
dhyā / dhyai 	(I P)	dhyāyati	indicative
dhyā / dhyai 	(I P)	dhyeya	gerundive
dhyā / dhyai 	(I P)	didhyāsate	desiderative indicative
dih 	(II PĀ)	adeham	imperfect
dih 	(II PĀ)	adhek	imperfect
dih 	(II PĀ)	adhigdhvam	imperfect
dih 	(II PĀ)	adigdhāḥ	imperfect
dih 	(II PĀ)	adigdha	imperfect
dih 	(II PĀ)	adigdham	imperfect
dih 	(II PĀ)	adigdhām	imperfect
dih 	(II PĀ)	adihan	imperfect
dih 	(II PĀ)	adihata	imperfect
dih 	(II PĀ)	adihātām	imperfect
dih 	(II PĀ)	adihāthām	imperfect
dih 	(II PĀ)	adihi	imperfect
dih 	(II PĀ)	adihmahi	imperfect
dih 	(II PĀ)	adihma	imperfect
dih 	(II PĀ)	adihvahi	imperfect
dih 	(II PĀ)	adihva	imperfect
dih 	(II PĀ)	degdhi	indicative
dih 	(II PĀ)	degdhu	imperative
dih 	(II PĀ)	dehai	imperative
dih 	(II PĀ)	dehāmahai	imperative
dih 	(II PĀ)	dehāma	imperative
dih 	(II PĀ)	dehāni	imperative
dih 	(II PĀ)	dehāvahai	imperative
dih 	(II PĀ)	dehāva	imperative
dih 	(II PĀ)	dehayate	causative indicative
dih 	(II PĀ)	dehayati	causative indicative
dih 	(II PĀ)	dehmi	indicative
dih 	(II PĀ)	°dehya	gerundive
dih 	(II PĀ)	dhekṣi	indicative
dih 	(II PĀ)	dhigdhvam	imperative
dih 	(II PĀ)	dhigdhve	indicative
dih 	(II PĀ)	dhikṣe	indicative
dih 	(II PĀ)	dhikṣva	imperative
dih 	(II PĀ)	dideha	perfect
dih 	(II PĀ)	didihe	perfect
dih 	(II PĀ)	digdhaḥ	indicative
dih 	(II PĀ)	digdha	imperative
dih 	(II PĀ)	digdha	indicative
dih 	(II PĀ)	digdham	imperative
dih 	(II PĀ)	digdhām	imperative
dih 	(II PĀ)	digdha	past participle
dih 	(II PĀ)	digdhe	indicative
dih 	(II PĀ)	digdhi	imperative
dih 	(II PĀ)	digdhvā	absolutive
dih 	(II PĀ)	dihanti	indicative
dih 	(II PĀ)	dihantu	imperative
dih 	(II PĀ)	dihatām	imperative
dih 	(II PĀ)	dihātām	imperative
dih 	(II PĀ)	dihate	indicative
dih 	(II PĀ)	dihāte	indicative
dih 	(II PĀ)	dihāthām	imperative
dih 	(II PĀ)	dihāthe	indicative
dih 	(II PĀ)	dihe	indicative
dih 	(II PĀ)	dihīta	optative
dih 	(II PĀ)	dihmahe	indicative
dih 	(II PĀ)	dihmaḥ	indicative
dih 	(II PĀ)	dihvahe	indicative
dih 	(II PĀ)	dihvaḥ	indicative
dih 	(II PĀ)	°dihya	absolutive
dih 	(II PĀ)	dihyate	present passive
dih 	(II PĀ)	dihyāt	optative
ḍī 	(I Ā, IV Ā)	ḍayate	indicative
ḍī 	(I Ā, IV Ā)	ḍīna	past participle
ḍī 	(I Ā, IV Ā)	ḍīyate	indicative
ḍī 	(I Ā, IV Ā)	uḍḍāpayati	causative indicative
ḍī 	(I Ā, IV Ā)	uḍḍīya	absolutive
dīkṣ 	(I Ā)	didīkṣuḥ	perfect
dīkṣ 	(I Ā)	dīkṣate	indicative
dīkṣ 	(I Ā)	dīkṣayate	causative indicative
dīkṣ 	(I Ā)	dīkṣayati	causative indicative
dīkṣ 	(I Ā)	dīkṣiṣyate	future
dīkṣ 	(I Ā)	dīkṣita	causative past participle
dīkṣ 	(I Ā)	dīkṣitvā	absolutive
dīkṣ 	(I Ā)	dīkṣyate	present passive
dīp 	(IV Ā)	adidīpat	causative aorist
dīp 	(IV Ā)	adīdipat	causative aorist
dīp 	(IV Ā)	dedīpyate	intensive indicative
dīp 	(IV Ā)	didīpe	perfect
dīp 	(IV Ā)	dīpayate	causative indicative
dīp 	(IV Ā)	dīpayati	causative indicative
dīp 	(IV Ā)	dīpitum	infinitive
dīp 	(IV Ā)	dīpta	past participle
dīp 	(IV Ā)	dīpyate	indicative
dīp 	(IV Ā)	dīpyati	indicative
diś 	(VI PĀ)	adikṣat	aorist
diś 	(VI PĀ)	dekṣyate	future
diś 	(VI PĀ)	dekṣyati	future
diś 	(VI PĀ)	deśayate	causative indicative
diś 	(VI PĀ)	deśayati	causative indicative
diś 	(VI PĀ)	°deṣṭavya	gerundive
diś 	(VI PĀ)	deṣṭum	infinitive
diś 	(VI PĀ)	°deśya	gerundive
diś 	(VI PĀ)	dideśa	perfect
diś 	(VI PĀ)	didikṣati	desiderative indicative
diś 	(VI PĀ)	didiśe	perfect
diś 	(VI PĀ)	diśate	indicative
diś 	(VI PĀ)	diśati	indicative
diś 	(VI PĀ)	diṣṭa	past participle
diś 	(VI PĀ)	diṣṭvā	absolutive
diś 	(VI PĀ)	°diśya	absolutive
diś 	(VI PĀ)	diśyate	present passive
div / dev 	(I Ā)	paridevate	indicative
div / dev 	(I Ā)	paridevati	indicative
div / dev 	(I Ā)	paridevayate	causative indicative
div / dev 	(I Ā)	paridevayati	causative indicative
div / dev 	(I Ā)	paridevitum	infinitive
div / dev 	(I Ā)	paridyūna	past participle
div  	(IV  P)	adevīt	aorist
div  	(IV  P)	devayati	causative indicative
div  	(IV  P)	deviṣyati	future
div  	(IV  P)	devitavya	gerundive
div  	(IV  P)	devitum	infinitive
div  	(IV  P)	°dīvya	absolutive
div  	(IV  P)	dīvyate	indicative
div  	(IV  P)	dīvyati	indicative
div  	(IV  P)	dyūta	past participle
div  	(IV  P)	dyūtvā	absolutive
dolāy 	(Denom.)	dolāyate	indicative
dolāy 	(Denom.)	dolāyita	past participle
draḍhay 	(Denom.)	draḍhayati	indicative
drā / dra / drai 	(I P)	ni-dadrau	perfect
drā / dra / drai 	(I P)	ni-didrāsati	desiderative indicative
drā / dra / drai 	(I P)	ni-drāṇa	past participle
drā / dra / drai 	(I P)	ni-drāsyati	future
drā / dra / drai 	(I P)	ni-drāti	indicative
drā / dra / drai 	(I P)	ni-drātum	infinitive
drā / dra / drai 	(I P)	ni-drāyate	indicative
drā / dra / drai 	(I P)	ni-drita	past participle
drā / dra  	(II P)	daridrāti	intensive indicative
drā / dra  	(II P)	drāṇa	past participle
drā / dra  	(II P)	drāpayati	causative indicative
drā / dra  	(II P)	drāti	indicative
drā / dra  	(II P)	vidadruḥ	perfect
dṛbh 	(VI P)	darbhita	causative past participle
dṛbh 	(VI P)	dṛbdha	past participle
dṛbh 	(VI P)	dṛbhati	indicative
dṛ / dṝ 	(IX P)	adīdarat	causative aorist
dṛ / dṝ 	(IX P)	dadāra	perfect
dṛ / dṝ 	(IX P)	°daraṇīya	gerundive
dṛ / dṝ 	(IX P)	dārayate	causative indicative
dṛ / dṝ 	(IX P)	darayati	causative indicative
dṛ / dṝ 	(IX P)	dārayati	causative indicative
dṛ / dṝ 	(IX P)	dīrṇa	past participle
dṛ / dṝ 	(IX P)	dīryate	present passive
dṛ / dṝ 	(IX P)	dṛṇāti	indicative
dṛp 	(IV P)	darpayati	causative indicative
dṛp 	(IV P)	darpita	causative past participle
dṛp 	(IV P)	dṛpta	past participle
dṛp 	(IV P)	dṛpyati	indicative
dṛś 	(I P)	adarśat	aorist
dṛś 	(I P)	adīdṛśat	causative aorist
dṛś 	(I P)	adrākṣīt	aorist
dṛś 	(I P)	dadarśa	perfect
dṛś 	(I P)	dadṛśe	perfect
dṛś 	(I P)	dadṛśuḥ	perfect
dṛś 	(I P)	darīdṛśyate	intensive indicative
dṛś 	(I P)	darśanīya	gerundive
dṛś 	(I P)	darśayate	causative indicative
dṛś 	(I P)	darśayati	causative indicative
dṛś 	(I P)	didṛkṣate	desiderative indicative
dṛś 	(I P)	drakṣyate	future
dṛś 	(I P)	drakṣyati	future
dṛś 	(I P)	draṣṭā	periphrastiv future
dṛś 	(I P)	draṣtavya	gerundive
dṛś 	(I P)	draṣṭum	infinitive
dṛś 	(I P)	dṛṣṭa	past participle
dṛś 	(I P)	dṛṣṭvā	absolutive
dṛś 	(I P)	°dṛśya	absolutive
dṛś 	(I P)	dṛśya	gerundive
dṛś 	(I P)	dṛśyate	present passive
druh 	(IV P)	adruhat	aorist
druh 	(IV P)	drogdhavya	gerundive
druh 	(IV P)	drugdha	past participle
druh 	(IV P)	druhya	gerundive
druh 	(IV P)	druhyate	indicative
druh 	(IV P)	druhyati	indicative
druh 	(IV P)	dudroha	perfect
druh 	(IV P)	dudrohitha	perfect
druh 	(IV P)	dudruhe	perfect
druh 	(IV P)	dudruhiva	perfect
dru 	(I P)	adudruvat	aorist
dru 	(I P)	adudruvat	causative aorist
dru 	(I P)	dravate	indicative
dru 	(I P)	dravati	indicative
dru 	(I P)	drāvayate	causative indicative
dru 	(I P)	drāvayati	causative indicative
dru 	(I P)	drāvya	causative gerundive
dru 	(I P)	drāvyate	causative passive
dru 	(I P)	drotum	infinitive
dru 	(I P)	druta	past participle
dru 	(I P)	drutvā	absolutive
dru 	(I P)	°drutya	absolutive
dru 	(I P)	drūyate	present passive
dru 	(I P)	dudrāva	perfect
dru 	(I P)	dudrotha	perfect
dru 	(I P)	dudruma	perfect
dru 	(I P)	dudruva	perfect
dru 	(I P)	dudruvatuḥ	perfect
dru 	(I P)	dudruve	perfect
dru 	(I P)	dudruvuḥ	perfect
dṛ  	(VI Ā)	ādaraṇīya	gerundive
dṛ  	(VI Ā)	ādartavya	gerundive
dṛ  	(VI Ā)	ādriyate	indicative
dṛ  	(VI Ā)	ādṛta	past participle
dṛ  	(VI Ā)	ādṛtya	absolutive
dṛ  	(VI Ā)	ādṛtya	gerundive
dṛ  	(VI Ā)	driyate	present passive
duh 	(II PĀ)	adhok	imperfect
duh 	(II PĀ)	adhugdhvam	imperfect
duh 	(II PĀ)	adhukṣata	aorist
duh 	(II PĀ)	adhukṣat	aorist
duh 	(II PĀ)	adoham	imperfect
duh 	(II PĀ)	adūduhat	causative aorist
duh 	(II PĀ)	adugdhāḥ	imperfect
duh 	(II PĀ)	adugdha	imperfect
duh 	(II PĀ)	adugdham	imperfect
duh 	(II PĀ)	adugdhām	imperfect
duh 	(II PĀ)	aduhan	imperfect
duh 	(II PĀ)	aduhata	imperfect
duh 	(II PĀ)	aduhātām	imperfect
duh 	(II PĀ)	aduhāthām	imperfect
duh 	(II PĀ)	aduhi	imperfect
duh 	(II PĀ)	aduhmahi	imperfect
duh 	(II PĀ)	aduhma	imperfect
duh 	(II PĀ)	aduhvahi	imperfect
duh 	(II PĀ)	aduhva	imperfect
duh 	(II PĀ)	dhokṣi	indicative
duh 	(II PĀ)	dhokṣyate	future
duh 	(II PĀ)	dhugdhvam	imperative
duh 	(II PĀ)	dhugdhve	indicative
duh 	(II PĀ)	dhukṣe	indicative
duh 	(II PĀ)	dhukṣva	imperative
duh 	(II PĀ)	dogdhavya	gerundive
duh 	(II PĀ)	dogdhi	indicative
duh 	(II PĀ)	dogdhu	imperative
duh 	(II PĀ)	dogdhum	infinitive
duh 	(II PĀ)	dohai	imperative
duh 	(II PĀ)	dohāmahai	imperative
duh 	(II PĀ)	dohāma	imperative
duh 	(II PĀ)	dohāni	imperative
duh 	(II PĀ)	dohāvahai	imperative
duh 	(II PĀ)	dohāva	imperative
duh 	(II PĀ)	dohayate	causative indicative
duh 	(II PĀ)	dohayati	causative indicative
duh 	(II PĀ)	dohmi	indicative
duh 	(II PĀ)	dohya	gerundive
duh 	(II PĀ)	dudhukṣati	desiderative indicative
duh 	(II PĀ)	dudoha	perfect
duh 	(II PĀ)	duduhe	perfect
duh 	(II PĀ)	dugdhaḥ	indicative
duh 	(II PĀ)	dugdha	imperative
duh 	(II PĀ)	dugdha	indicative
duh 	(II PĀ)	dugdham	imperative
duh 	(II PĀ)	dugdhām	imperative
duh 	(II PĀ)	dugdha	past participle
duh 	(II PĀ)	dugdhe	indicative
duh 	(II PĀ)	dugdhi	imperative
duh 	(II PĀ)	dugdhvā	absolutive
duh 	(II PĀ)	duhanti	indicative
duh 	(II PĀ)	duhantu	imperative
duh 	(II PĀ)	duhatām	imperative
duh 	(II PĀ)	duhātām	imperative
duh 	(II PĀ)	duhate	indicative
duh 	(II PĀ)	duhāte	indicative
duh 	(II PĀ)	duhāthām	imperative
duh 	(II PĀ)	duhāthe	indicative
duh 	(II PĀ)	duhe	indicative
duh 	(II PĀ)	duhīta	optative
duh 	(II PĀ)	duhmahe	indicative
duh 	(II PĀ)	duhmaḥ	indicative
duh 	(II PĀ)	duhvahe	indicative
duh 	(II PĀ)	duhvaḥ	indicative
duh 	(II PĀ)	duhya	gerundive
duh 	(II PĀ)	duhyate	present passive
duh 	(II PĀ)	duhyāt	optative
duḥkh 	(X P)	duḥkhayati	indicative
duḥkh 	(X P)	duḥkhita	past participle
dul 	(X PĀ)	dolayati	indicative
dul 	(X PĀ)	dolita	past participle
dūray 	(Denom.)	dūrayati	indicative
dūray 	(Denom.)	dūrita	past participle
duṣ 	(IV P)	doṣayati	causative indicative
duṣ 	(IV P)	dūṣayate	causative indicative
duṣ 	(IV P)	dūṣayati	causative indicative
duṣ 	(IV P)	dūṣita	causative past participle
duṣ 	(IV P)	duṣṭa	past participle
duṣ 	(IV P)	dūṣya	gerundive
duṣ 	(IV P)	dūṣyate	causative passive
duṣ 	(IV P)	duṣyate	indicative
duṣ 	(IV P)	duṣyate	present passive
duṣ 	(IV P)	duṣyati	indicative
du 	(V P)	dāvayati	causative indicative
du 	(V P)	dūna	past participle
du 	(V P)	dunoti	indicative
du 	(V P)	duta	past participle
du 	(V P)	dūyate	present passive
dviguṇay 	(Denom.)	dviguṇayati	indicative
dviguṇay 	(Denom.)	dviguṇita	past participle
dviṣ 	(II PĀ)	adveṣam	imperfect
dviṣ 	(II PĀ)	adveṭ	imperfect
dviṣ 	(II PĀ)	adviṣan	imperfect
dviṣ 	(II PĀ)	adviṣma	imperfect
dviṣ 	(II PĀ)	adviṣṭa	imperfect
dviṣ 	(II PĀ)	adviṣṭam	imperfect
dviṣ 	(II PĀ)	adviṣṭām	imperfect
dviṣ 	(II PĀ)	adviṣva	imperfect
dviṣ 	(II PĀ)	didveṣa	perfect
dviṣ 	(II PĀ)	dvekṣi	indicative
dviṣ 	(II PĀ)	dveṣaṇīya	gerundive
dviṣ 	(II PĀ)	dveṣayati	causative indicative
dviṣ 	(II PĀ)	dveṣmi	indicative
dviṣ 	(II PĀ)	dveṣṭi	indicative
dviṣ 	(II PĀ)	dveṣṭum	infinitive
dviṣ 	(II PĀ)	dveṣya	gerundive
dviṣ 	(II PĀ)	dviṣanti	indicative
dviṣ 	(II PĀ)	dviṣmaḥ	indicative
dviṣ 	(II PĀ)	dviṣṭaḥ	indicative
dviṣ 	(II PĀ)	dviṣṭa	past participle
dviṣ 	(II PĀ)	dviṣṭhaḥ	indicative
dviṣ 	(II PĀ)	dviṣṭha	indicative
dviṣ 	(II PĀ)	dviṣvaḥ	indicative
dviṣ 	(II PĀ)	dviṣyate	present passive
dyut 	(I Ā)	adyutat	aorist
dyut 	(I Ā)	didyute	perfect
dyut 	(I Ā)	dyotate	indicative
dyut 	(I Ā)	dyotayati	causative indicative
dyut 	(I Ā)	dyotita	causative past participle
dyut 	(I Ā)	dyotya	gerundive
dyut 	(I Ā)	dyotyate	causative passive
dyut 	(I Ā)	dyutita	past participle
dyut 	(I Ā)	°dyutya	absolutive
edh 	(I Ā)	aidhata	imperfect
edh 	(I Ā)	babhūva	periphrastic perfect
edh 	(I Ā)	edhām āsa	periphrastic perfect
edh 	(I Ā)	edhatām	imperative
edh 	(I Ā)	edhate	indicative
edh 	(I Ā)	edhati	indicative
edh 	(I Ā)	edhayati	causative indicative
edh 	(I Ā)	edheta	optative
edh 	(I Ā)	edhire	perfect
edh 	(I Ā)	edhita	past participle
edh 	(I Ā)	edhitum	infinitive
edh 	(I Ā)	edidhiṣate	desiderative indicative
gā		agāt	aorist
gad 	(I P)	agādi	passive aorist
gad 	(I P)	gadati	indicative
gad 	(I P)	gādayati	causative indicative
gad 	(I P)	gadiṣyate	future
gad 	(I P)	gadiṣyati	future
gad 	(I P)	gadita	past participle
gad 	(I P)	gaditum	infinitive
gad 	(I P)	gaditvā	absolutive
gad 	(I P)	gadya	gerundive
gad 	(I P)	gadyate	present passive
gad 	(I P)	jagāda	perfect
gad 	(I P)	jagade	perfect
gad 	(I P)	jāgadyate	intensive indicative
gad 	(I P)	jigadiṣati	desiderative indicative
gāh 	(I Ā)	gāḍha	past participle
gāh 	(I Ā)	gāhate	indicative
gāh 	(I Ā)	gāhati	indicative
gāh 	(I Ā)	gāhayati	causative indicative
gāh 	(I Ā)	gāhiṣyate	future
gāh 	(I Ā)	gāhita	past participle
gāh 	(I Ā)	gāhitum	infinitive
gāh 	(I Ā)	gāhitvā	absolutive
gāh 	(I Ā)	°gāhya	absolutive
gāh 	(I Ā)	gāhyate	present passive
gāh 	(I Ā)	jagāhe	perfect
gai 	(I P)	agāsīt	aorist
gai 	(I P)	gāpayate	causative indicative
gai 	(I P)	gāpayati	causative indicative
gai 	(I P)	gāsyati	future
gai 	(I P)	gātavya	gerundive
gai 	(I P)	gātum	infinitive
gai 	(I P)	gāyate	indicative
gai 	(I P)	gāyati	indicative
gai 	(I P)	geya	gerundive
gai 	(I P)	gīta	past participle
gai 	(I P)	gītvā	absolutive
gai 	(I P)	°gīya	absolutive
gai 	(I P)	gīyate	present passive
gai 	(I P)	jagau	perfect
gai 	(I P)	jage	perfect
galbh 	(I Ā)	°jagalbhe	perfect
galbh 	(I Ā)	pragalbhate	indicative
galbh 	(I Ā)	pragalbhita	past participle
gal 	(I P)	galati	indicative
gal 	(I P)	gālayati	causative indicative
gal 	(I P)	galgalyate	intensive indicative
gal 	(I P)	galita	past participle
gal 	(I P)	galitum	infinitive
gam 	(I P)	agamat	aorist
gam 	(I P)	agami	passive aorist
gam 	(I P)	ajīgamat	causative aorist
gam 	(I P)	gacchate	indicative
gam 	(I P)	gacchati	indicative
gam 	(I P)	gamanīya	gerundive
gam 	(I P)	gamayati	causative indicative
gam 	(I P)	gamayitavya	causative gerundive
gam 	(I P)	gamiṣyate	future
gam 	(I P)	gamiṣyati	future
gam 	(I P)	°gamya	absolutive
gam 	(I P)	gamya	gerundive
gam 	(I P)	gamyate	present passive
gam 	(I P)	gantā	periphrastiv future
gam 	(I P)	gantavya	gerundive
gam 	(I P)	gantum	infinitive
gam 	(I P)	gata	past participle
gam 	(I P)	gatvā	absolutive
gam 	(I P)	°gatya	absolutive
gam 	(I P)	jagāma	perfect
gam 	(I P)	jagme	perfect
gam 	(I P)	jagmivāṃs	periphrastic perfectA
gam 	(I P)	jagmuḥ	perfect
gam 	(I P)	jaṅgamyate	intensive passive
gam 	(I P)	jaṅganti	intensive indicative
gam 	(I P)	jigamiṣati	desiderative indicative
gaṇ 	(X PĀ)	ajīgaṇat	aorist
gaṇ 	(X PĀ)	cakāra	periphrastic perfect
gaṇ 	(X PĀ)	gaṇanīya	gerundive
gaṇ 	(X PĀ)	gaṇayām āsa	periphrastic perfect
gaṇ 	(X PĀ)	gaṇayate	indicative
gaṇ 	(X PĀ)	gaṇayati	indicative
gaṇ 	(X PĀ)	gaṇayitavya	gerundive
gaṇ 	(X PĀ)	gaṇayitum	infinitive
gaṇ 	(X PĀ)	gaṇayitvā	absolutive
gaṇ 	(X PĀ)	°gaṇayya	absolutive
gaṇ 	(X PĀ)	gaṇita	past participle
gaṇ 	(X PĀ)	gaṇya	gerundive
gaṇ 	(X PĀ)	gaṇyate	present passive
garh 	(I Ā, X ĀP)	garhaṇīya	gerundive
garh 	(I Ā, X ĀP)	garhate	indicative
garh 	(I Ā, X ĀP)	garhati	indicative
garh 	(I Ā, X ĀP)	garhayate	indicative
garh 	(I Ā, X ĀP)	garhayati	indicative
garh 	(I Ā, X ĀP)	garhiṣyate	future
garh 	(I Ā, X ĀP)	garhiṣyati	future
garh 	(I Ā, X ĀP)	garhita	past participle
garh 	(I Ā, X ĀP)	garhitavya	gerundive
garh 	(I Ā, X ĀP)	garhitum	infinitive
garh 	(I Ā, X ĀP)	garhitvā	absolutive
garh 	(I Ā, X ĀP)	°garhya	absolutive
garh 	(I Ā, X ĀP)	garhya	gerundive
garh 	(I Ā, X ĀP)	garhyate	present passive
garh 	(I Ā, X ĀP)	jagarha	perfect
garh 	(I Ā, X ĀP)	jagarhe	perfect
garj 	(I P)	garjate	indicative
garj 	(I P)	garjati	indicative
garj 	(I P)	garjita	past participle
garj 	(I P)	garjitum	infinitive
garj 	(I P)	garjitvā	absolutive
garj 	(I P)	°garjya	absolutive
garj 	(I P)	jagarja	perfect
ghas / jakṣ 	(II P)	aghasat	aorist
ghas / jakṣ 	(II P)	(I P)	indicative
ghas / jakṣ 	(II P)	jagdha	past participle
ghas / jakṣ 	(II P)	jagdhi	imperative
ghas / jakṣ 	(II P)	jagdhum	infinitive
ghas / jakṣ 	(II P)	jagdhvā	absolutive
ghas / jakṣ 	(II P)	jakṣati	indicative
ghas / jakṣ 	(II P)	jakṣiti	indicative
ghas / jakṣ 	(II P)	jighatsati	desiderative indicative
ghātay 	(Denom.)	ghātanīya	gerundive
ghātay 	(Denom.)	ghātayate	indicative
ghātay 	(Denom.)	ghātayati	indicative
ghātay 	(Denom.)	ghātita	past participle
ghātay 	(Denom.)	ghātya	gerundive
ghaṭ 	(I Ā)	°ghāṭanīya	causative gerundive
ghaṭ 	(I Ā)	ghaṭate	indicative
ghaṭ 	(I Ā)	ghaṭati	indicative
ghaṭ 	(I Ā)	ghaṭayate	causative indicative
ghaṭ 	(I Ā)	ghaṭayati	causative indicative
ghaṭ 	(I Ā)	ghāṭayati	causative indicative
ghaṭ 	(I Ā)	ghaṭayitavya	causative gerundive
ghaṭ 	(I Ā)	ghaṭiṣyate	future
ghaṭ 	(I Ā)	ghaṭita	past participle
ghaṭ 	(I Ā)	ghaṭitum	infinitive
ghaṭ 	(I Ā)	jaghaṭe	perfect
ghaṭ 	(I Ā)	jāghaṭīti	intensive indicative
ghaṭṭ 	(X PĀ)	ghaṭṭayati	indicative
ghaṭṭ 	(X PĀ)	ghaṭṭita	past participle
ghaṭṭ 	(X PĀ)	ghaṭṭyate	present passive
ghaṭṭ 	(X PĀ)	jaghaṭṭire	perfect
ghrā 	(I P)	ghrāpayati	causative indicative
ghrā 	(I P)	ghrāta	past participle
ghrā 	(I P)	ghrātavya	gerundive
ghrā 	(I P)	ghrātum	infinitive
ghrā 	(I P)	°ghrāya	absolutive
ghrā 	(I P)	ghrāyate	present passive
ghrā 	(I P)	ghreya	gerundive
ghrā 	(I P)	jaghrau	perfect
ghrā 	(I P)	jighrate	indicative
ghrā 	(I P)	jighrati	indicative
ghrā 	(I P)	jighritvā	absolutive
ghrā 	(I P)	°jighrya	absolutive
ghṛṣ 	(I P)	gharṣate	indicative
ghṛṣ 	(I P)	gharṣati	indicative
ghṛṣ 	(I P)	gharṣita	causative past participle
ghṛṣ 	(I P)	ghṛṣṭa	past participle
ghṛṣ 	(I P)	ghṛṣṭvā	absolutive
ghṛṣ 	(I P)	°ghṛṣya	absolutive
ghṛṣ 	(I P)	ghṛṣyate	present passive
ghṛṣ 	(I P)	jagharṣa	perfect
ghūrṇ 	(VI P, I Ā)	ghūrṇate	indicative
ghūrṇ 	(VI P, I Ā)	ghūrṇati	indicative
ghūrṇ 	(VI P, I Ā)	ghūrṇayati	causative indicative
ghūrṇ 	(VI P, I Ā)	ghūrṇita	past participle
ghūrṇ 	(VI P, I Ā)	jughūrṇa	perfect
ghūrṇ 	(VI P, I Ā)	°ṇe	perfect
ghuṣ 	(I PĀ)	ghoṣaṇīya	causative gerundive
ghuṣ 	(I PĀ)	ghoṣate	indicative
ghuṣ 	(I PĀ)	ghoṣati	indicative
ghuṣ 	(I PĀ)	ghoṣayati	causative indicative
ghuṣ 	(I PĀ)	ghoṣyate	causative passive
ghuṣ 	(I PĀ)	ghuṣṭa	past participle
ghuṣ 	(I PĀ)	°ghuṣya	absolutive
ghuṣ 	(I PĀ)	ghuṣya	gerundive
ghuṣ 	(I PĀ)	ghuṣyate	present passive
glai 	(I P)	glāna	past participle
glai 	(I P)	glapayati	causative indicative
glai 	(I P)	glāpayati	causative indicative
glai 	(I P)	glāti	indicative
glai 	(I P)	glāyate	indicative
glai 	(I P)	glāyati	indicative
glai 	(I P)	mā glāsīḥ	injunctive
grah 	(IX PĀ)	agrahīṣṭa	aorist
grah 	(IX PĀ)	agrahīt	aorist
grah 	(IX PĀ)	ajigrahat	causative aorist
grah 	(IX PĀ)	grahaṇīya	gerundive
grah 	(IX PĀ)	grāhayate	causative indicative
grah 	(IX PĀ)	grāhayati	causative indicative
grah 	(IX PĀ)	grahīṣyate	future
grah 	(IX PĀ)	grahīṣyati	future
grah 	(IX PĀ)	grahītā	periphrastiv future
grah 	(IX PĀ)	grahītavya	gerundive
grah 	(IX PĀ)	grahītum	infinitive
grah 	(IX PĀ)	grāhya	causative gerundive
grah 	(IX PĀ)	gṛhāṇa	imperative
grah 	(IX PĀ)	gṛhīta	past participle
grah 	(IX PĀ)	gṛhītavya	gerundive
grah 	(IX PĀ)	gṛhītvā	absolutive
grah 	(IX PĀ)	gṛhṇāti	indicative
grah 	(IX PĀ)	gṛhṇātu	imperative
grah 	(IX PĀ)	gṛhṇīte	indicative
grah 	(IX PĀ)	°gṛhya	absolutive
grah 	(IX PĀ)	gṛhya	gerundive
grah 	(IX PĀ)	gṛhyate	present passive
grah 	(IX PĀ)	jagrāha	perfect
grah 	(IX PĀ)	jagṛhe	perfect
grah 	(IX PĀ)	jagṛhuḥ	perfect
grah 	(IX PĀ)	jighṛkṣate	desiderative indicative
grah 	(IX PĀ)	jighṛkṣati	desiderative indicative
gras 	(I Ā)	agrasīt	aorist
gras 	(I Ā)	grāsam	absolutive
gras 	(I Ā)	grasanīya	gerundive
gras 	(I Ā)	grasate	indicative
gras 	(I Ā)	grasati	indicative
gras 	(I Ā)	grāsayati	causative indicative
gras 	(I Ā)	grasiṣyate	future
gras 	(I Ā)	grasiṣyati	future
gras 	(I Ā)	grasitum	infinitive
gras 	(I Ā)	grasitvā	absolutive
gras 	(I Ā)	grasta	past participle
gras 	(I Ā)	grastum	infinitive
gras 	(I Ā)	grastvā	absolutive
gras 	(I Ā)	°grasya	absolutive
gras 	(I Ā)	grasya	gerundive
gras 	(I Ā)	grasyate	present passive
gras 	(I Ā)	jagrase	perfect
grath / granth 	(IX P)	granthayate	causative indicative
grath / granth 	(IX P)	granthitvā	absolutive
grath / granth 	(IX P)	grathanīya	gerundive
grath / granth 	(IX P)	grathayati	causative indicative
grath / granth 	(IX P)	grathita	past participle
grath / granth 	(IX P)	grathitavya	gerundive
grath / granth 	(IX P)	grathitum	infinitive
grath / granth 	(IX P)	grathnāti	indicative
grath / granth 	(IX P)	°grathya	absolutive
grath / granth 	(IX P)	grathya	gerundive
grath / granth 	(IX P)	grathyate	present passive
grath / granth 	(IX P)	jagrantha	perfect
gṛdh 	(IV P)	gṛddha	past participle
gṛdh 	(IV P)	gṛddhvā	causative indicative
gṛdh 	(IV P)	gṛdhyati	indicative
gṛdh 	(IV P)	jagṛdhuḥ	perfect
gṝ  	(IX PĀ)	girate	indicative
gṝ  	(IX PĀ)	girati	indicative
gṝ  	(IX PĀ)	gīrṇa	past participle
gṝ  	(IX PĀ)	gṛṇāti	indicative
gṝ  	(IX PĀ)	gṛṇīte	indicative
gṝ  	(VI PĀ)	gariṣyati	future
gṝ  	(VI PĀ)	garitum	infinitive
gṝ  	(VI PĀ)	garītum	infinitive
gṝ  	(VI PĀ)	gilati	indicative
gṝ  	(VI PĀ)	gilita	past participle
gṝ  	(VI PĀ)	girate	indicative
gṝ  	(VI PĀ)	girati	indicative
gṝ  	(VI PĀ)	gīrṇa	past participle
gṝ  	(VI PĀ)	gīryate	present passive
gṝ  	(VI PĀ)	jagāra	perfect
guh 	(I PĀ)	aghukṣat	aorist
guh 	(I PĀ)	°gohya	gerundive
guh 	(I PĀ)	gūḍha	past participle
guh 	(I PĀ)	gūhate	indicative
guh 	(I PĀ)	gūhati	indicative
guh 	(I PĀ)	gūhayati	causative indicative
guh 	(I PĀ)	gūhitavya	gerundive
guh 	(I PĀ)	gūhitum	infinitive
guh 	(I PĀ)	°guhya	absolutive
guh 	(I PĀ)	guhya	gerundive
guh 	(I PĀ)	guhyate	present passive
guh 	(I PĀ)	jugūha	perfect
guh 	(I PĀ)	juguhe	perfect
guh 	(I PĀ)	jugūhire	perfect
gup 	(I P)	gopanīya	gerundive
gup 	(I P)	gopayati	indicative
gup 	(I P)	gopāyati	indicative
gup 	(I P)	gopāyita	past participle
gup 	(I P)	gopayitavya	gerundive
gup 	(I P)	gopāyitavya	gerundive
gup 	(I P)	gopayitum	infinitive
gup 	(I P)	gopāyitum	infinitive
gup 	(I P)	gopayitvā	absolutive
gup 	(I P)	gopāyitvā	absolutive
gup 	(I P)	gopita	past participle
gup 	(I P)	gopitum	infinitive
gup 	(I P)	gopsyati	future
gup 	(I P)	goptavya	gerundive
gup 	(I P)	goptum	infinitive
gup 	(I P)	gopya	gerundive
gup 	(I P)	gopyate	present passive
gup 	(I P)	gupta	past participle
gup 	(I P)	guptvā	absolutive
gup 	(I P)	gupyate	present passive
gup 	(I P)	jugopa	perfect
gup 	(I P)	jugupsate	desiderative indicative
gup 	(I P)	jugupsati	desiderative indicative
gup 	(I P)	jugupsita	desiderative past participle
gup 	(I P)	jugupuḥ	perfect
hā 	(III P)	ahāsīt	aorist
hā 	(III P)	ahāt	aorist
hā 	(III P)	ajahāḥ	imperfect
hā 	(III P)	ajahām	imperfect
hā 	(III P)	ajahāt	imperfect
hā 	(III P)	ajahuḥ	imperfect
hā 	(III P)	ajījahat	causative aorist
hā 	(III P)	°hāpanīya	causative gerundive
hā 	(III P)	hāpayate	causative indicative
hā 	(III P)	hāpayati	causative indicative
hā 	(III P)	hāsyate	future
hā 	(III P)	hāsyati	future
hā 	(III P)	hāta	past participle
hā 	(III P)	hātavya	gerundive
hā 	(III P)	hātum	infinitive
hā 	(III P)	°hāya	absolutive
hā 	(III P)	heya	gerundive
hā 	(III P)	hīna	past participle
hā 	(III P)	hitvā	absolutive
hā 	(III P)	hīyate	present passive
hā 	(III P)	jahāhi	imperative
hā 	(III P)	jahāma	imperative
hā 	(III P)	jahāmi	indicative
hā 	(III P)	jahāni	imperative
hā 	(III P)	jahāsi	indicative
hā 	(III P)	jahātha	perfect
hā 	(III P)	jahati	indicative
hā 	(III P)	jahāti	indicative
hā 	(III P)	jahatu	imperative
hā 	(III P)	jahātu	imperative
hā 	(III P)	jahau	perfect
hā 	(III P)	jahe	perfect
hā 	(III P)	jahimaḥ	indicative
hā 	(III P)	jahīmaḥ	indicative
hā 	(III P)	jahiṣyati	future
hā 	(III P)	jahīta	imperative
hā 	(III P)	jahita	past participle
hā 	(III P)	jahitha	indicative
hā 	(III P)	jahītha	indicative
hā 	(III P)	jahitha	perfect
hā 	(III P)	jahuhi	imperative
hā 	(III P)	jahūhi	imperative
hā 	(III P)	jahuḥ	perfect
hā 	(III P)	jahyāt	optative
hā 	(III P)	jihāsati	desiderative indicative
han 	(II P)	aghnan	imperfect
han 	(II P)	ahanam	imperfect
han 	(II P)	ahan	imperfect
han 	(II P)	ahanma	imperfect
han 	(II P)	ahanva	imperfect
han 	(II P)	ahata	imperfect
han 	(II P)	ahatam	imperfect
han 	(II P)	ahatām	imperfect
han 	(II P)	ajīghanat	causative aorist
han 	(II P)	ghātayate	causative indicative
han 	(II P)	ghātayati	causative indicative
han 	(II P)	ghātya	causative gerundive
han 	(II P)	ghātya	gerundive
han 	(II P)	ghnanti	indicative
han 	(II P)	ghnantu	imperative
han 	(II P)	ghnate	indicative
han 	(II P)	haṃsi	indicative
han 	(II P)	hanāma	imperative
han 	(II P)	hanāni	imperative
han 	(II P)	haniṣyate	future
han 	(II P)	haniṣyati	future
han 	(II P)	hanmaḥ	indicative
han 	(II P)	hanmi	indicative
han 	(II P)	hantā	periphrastiv future
han 	(II P)	hantavya	gerundive
han 	(II P)	hanti	indicative
han 	(II P)	hantu	imperative
han 	(II P)	hantum	infinitive
han 	(II P)	hanvaḥ	indicative
han 	(II P)	°hanya	absolutive
han 	(II P)	hanyate	present passive
han 	(II P)	hanyāt	optative
han 	(II P)	hataḥ	indicative
han 	(II P)	hata	imperative
han 	(II P)	hata	past participle
han 	(II P)	hate	indicative
han 	(II P)	hathaḥ	indicative
han 	(II P)	hatha	indicative
han 	(II P)	hatvā	absolutive
han 	(II P)	°hatya	absolutive
han 	(II P)	jaghāna	perfect
han 	(II P)	jaghne	perfect
han 	(II P)	jaghnuḥ	perfect
han 	(II P)	jahi	imperative
han 	(II P)	jighāṃsate	desiderative indicative
han 	(II P)	jighāṃsati	desiderative indicative
has 	(I P)	ahāsi	passive aorist
has 	(I P)	hasanīya	gerundive
has 	(I P)	hasate	indicative
has 	(I P)	hasati	indicative
has 	(I P)	hāsayati	causative indicative
has 	(I P)	hasiṣyati	future
has 	(I P)	hasita	past participle
has 	(I P)	hasitum	infinitive
has 	(I P)	hasitvā	absolutive
has 	(I P)	°hasya	absolutive
has 	(I P)	hāsya	gerundive
has 	(I P)	hasyate	present passive
has 	(I P)	jahāsa	perfect
has 	(I P)	jahase	perfect
has 	(I P)	jahasuḥ	perfect
has 	(I P)	jāhasyate	intensive indicative
heṣ / hreṣ 	(I Ā)	heṣate	indicative
heṣ / hreṣ 	(I Ā)	heṣati	indicative
heṣ / hreṣ 	(I Ā)	heṣita	past participle
heṣ / hreṣ 	(I Ā)	hreṣate	indicative
heṣ / hreṣ 	(I Ā)	hreṣati	indicative
heṣ / hreṣ 	(I Ā)	hreṣita	past participle
heṣ / hreṣ 	(I Ā)	jiheṣire	perfect
hikk 	(I P)	hikkate	indicative
hikk 	(I P)	hikkati	indicative
hikk 	(I P)	hikkita	past participle
hiṃs 	(VII P)	ahiṃsan	imperfect
hiṃs 	(VII P)	ahiṃsīt	aorist
hiṃs 	(VII P)	ahinaḥ	imperfect
hiṃs 	(VII P)	ahinasam	imperfect
hiṃs 	(VII P)	ahinat	imperfect
hiṃs 	(VII P)	hiṃsanīya	gerundive
hiṃs 	(VII P)	hiṃsanti	indicative
hiṃs 	(VII P)	hiṃsate	indicative
hiṃs 	(VII P)	hiṃsati	indicative
hiṃs 	(VII P)	hiṃsayati	causative indicative
hiṃs 	(VII P)	hiṃsiṣyate	future
hiṃs 	(VII P)	hiṃsiṣyati	future
hiṃs 	(VII P)	hiṃsita	past participle
hiṃs 	(VII P)	hiṃsitavya	gerundive
hiṃs 	(VII P)	hiṃsitum	infinitive
hiṃs 	(VII P)	hiṃsmaḥ	indicative
hiṃs 	(VII P)	hiṃstha	indicative
hiṃs 	(VII P)	hiṃsya	gerundive
hiṃs 	(VII P)	hiṃsyate	present passive
hiṃs 	(VII P)	hiṃsyāt	optative
hiṃs 	(VII P)	hinasāni	imperative
hiṃs 	(VII P)	hinasmi	indicative
hiṃs 	(VII P)	hinassi	indicative
hiṃs 	(VII P)	hinasti	indicative
hiṃs 	(VII P)	hinastu	imperative
hiṃs 	(VII P)	hindhi	imperative
hiṃs 	(VII P)	jihiṃsa	perfect
hi 	(V P)	heṣyati	future
hi 	(V P)	hetavya	gerundive
hi 	(V P)	hinoti	indicative
hi 	(V P)	hinvanti	indicative
hi 	(V P)	hinvati	indicative
hi 	(V P)	hita	past participle
hi 	(V P)	hīyate	present passive
hi 	(V P)	jighāya	perfect
hi 	(V P)	jighyuḥ	perfect
hlād 	(I Ā)	ahlādayiṣata	causative aorist
hlād 	(I Ā)	hlādate	indicative
hlād 	(I Ā)	hlādayate	causative indicative
hlād 	(I Ā)	hlādayati	causative indicative
hlād 	(I Ā)	hlādita	past participle
hlād 	(I Ā)	°hlanna	past participle
hnu 	(II Ā)	hnauti	indicative
hnu 	(II Ā)	hnotum	infinitive
hnu 	(II Ā)	hnuta	past participle
hnu 	(II Ā)	hnute	indicative
hnu 	(II Ā)	°hnutya	absolutive
hrād 	(I Ā)	hrādate	indicative
hrād 	(I Ā)	hrādita	past participle
hras 	(I P)	hrāsanīya	causative gerundive
hras 	(I P)	hrasate	indicative
hras 	(I P)	hrasati	indicative
hras 	(I P)	hrāsayati	causative indicative
hras 	(I P)	hrasita	past participle
hrī 	(III P)	ajihret	imperfect
hrī 	(III P)	hrepayati	causative indicative
hrī 	(III P)	hrīṇa	past participle
hrī 	(III P)	hrīta	past participle
hrī 	(III P)	jehrīyate	intensive indicative
hrī 	(III P)	jihrāya	perfect
hrī 	(III P)	jihreti	indicative
hrī 	(III P)	jihretu	imperative
hrī 	(III P)	jihrītaḥ	indicative
hrī 	(III P)	jihriyati	indicative
hrī 	(III P)	jihrīyāt	optative
hrī 	(III P)	jihriyuḥ	perfect
hṛ 	(I PĀ)	ahāri	passive aorist
hṛ 	(I PĀ)	ahārṣīt	aorist
hṛ 	(I PĀ)	ahṛta	aorist
hṛ 	(I PĀ)	°haraṇīya	gerundive
hṛ 	(I PĀ)	harate	indicative
hṛ 	(I PĀ)	harati	indicative
hṛ 	(I PĀ)	hārayati	causative indicative
hṛ 	(I PĀ)	°hārayitavya	causative gerundive
hṛ 	(I PĀ)	hariṣyate	future
hṛ 	(I PĀ)	hariṣyati	future
hṛ 	(I PĀ)	hartā	periphrastiv future
hṛ 	(I PĀ)	hartavya	gerundive
hṛ 	(I PĀ)	hartum	infinitive
hṛ 	(I PĀ)	hārya	gerundive
hṛ 	(I PĀ)	hāryate	causative passive
hṛ 	(I PĀ)	hriyate	present passive
hṛ 	(I PĀ)	hṛta	past participle
hṛ 	(I PĀ)	hṛtvā	absolutive
hṛ 	(I PĀ)	°hṛtya	absolutive
hṛ 	(I PĀ)	jahāra	perfect
hṛ 	(I PĀ)	jahartha	perfect
hṛ 	(I PĀ)	jahre	perfect
hṛ 	(I PĀ)	jahruḥ	perfect
hṛ 	(I PĀ)	jarīharti	intensive indicative
hṛ 	(I PĀ)	jihīrṣati	desiderative indicative
hṛ 	(I PĀ)	jihīrṣyate	desiderative indicative
hṛṣ 	(IV P)	ahṛṣat	aorist
hṛṣ 	(IV P)	harṣaṇīya	gerundive
hṛṣ 	(IV P)	harṣayate	causative indicative
hṛṣ 	(IV P)	harṣayati	causative indicative
hṛṣ 	(IV P)	harṣita	causative past participle
hṛṣ 	(IV P)	harṣitavya	gerundive
hṛṣ 	(IV P)	harṣitum	infinitive
hṛṣ 	(IV P)	hṛṣita	past participle
hṛṣ 	(IV P)	hṛṣṭa	past participle
hṛṣ 	(IV P)	°hṛṣya	absolutive
hṛṣ 	(IV P)	hṛṣyate	indicative
hṛṣ 	(IV P)	hṛṣyati	indicative
hṛṣ 	(IV P)	jaharṣa	perfect
hṛṣ 	(IV P)	jahṛṣuḥ	perfect
hu 	(III P)	ahauṣīt	aorist
hu 	(III P)	hāvayati	causative indicative
hu 	(III P)	havya	gerundive
hu 	(III P)	hoṣyate	future
hu 	(III P)	hoṣyati	future
hu 	(III P)	hotavya	gerundive
hu 	(III P)	hotum	infinitive
hu 	(III P)	huta	past participle
hu 	(III P)	hutvā	absolutive
hu 	(III P)	hūyate	present passive
hu 	(III P)	johavīti	intensive indicative
hu 	(III P)	juhavāṃ cakāra	periphrastic perfect
hu 	(III P)	juhāva	perfect
hu 	(III P)	juhoti	indicative
hu 	(III P)	juhūṣati	desiderative indicative
hu 	(III P)	juhute	indicative
hu 	(III P)	juhuve	perfect
hu 	(III P)	juhuvuḥ	perfect
hu 	(III P)	juhvant	present active participle
hu 	(III P)	juhvate	indicative
hu 	(III P)	juhvati	indicative
hvā / hve 	(I PĀ)	cakre	periphrastic perfect
hvā / hve 	(I PĀ)	havya	gerundive
hvā / hve 	(I PĀ)	hūta	past participle
hvā / hve 	(I PĀ)	hūtvā	absolutive
hvā / hve 	(I PĀ)	°hūya	absolutive
hvā / hve 	(I PĀ)	hūyate	present passive
hvā / hve 	(I PĀ)	hvāsyate	future
hvā / hve 	(I PĀ)	hvātavya	gerundive
hvā / hve 	(I PĀ)	hvātum	infinitive
hvā / hve 	(I PĀ)	hvayām āsa	periphrastic perfect
hvā / hve 	(I PĀ)	hvayate	indicative
hvā / hve 	(I PĀ)	hvayati	indicative
hvā / hve 	(I PĀ)	hvāyayati	causative indicative
hvā / hve 	(I PĀ)	°hvāyayitavya	causative gerundive
hvā / hve 	(I PĀ)	johavīti	intensive indicative
hvā / hve 	(I PĀ)	juhāva	perfect
hvā / hve 	(I PĀ)	juhūṣati	desiderative indicative
hvā / hve 	(I PĀ)	juhuvuḥ	perfect
hval 	(I P)	hvalate	indicative
hval 	(I P)	hvalati	indicative
hval 	(I P)	hvalita	past participle
idh / indh 	(VII  Ā)	ainddha	imperfect
idh / indh 	(VII  Ā)	iddha	past participle
idh / indh 	(VII  Ā)	idhyate	present passive
idh / indh 	(VII  Ā)	inadhai	imperative
idh / indh 	(VII  Ā)	inddhām	imperative
idh / indh 	(VII  Ā)	inddhe	indicative
idh / indh 	(VII  Ā)	indhate	indicative
idh / indh 	(VII  Ā)	indhiṣyate	future
idh / indh 	(VII  Ā)	indhīta	optative
idh / indh 	(VII  Ā)	intsva	imperative
īḍ 	(II Ā)	īḍire	perfect
īḍ 	(II Ā)	īḍita	past participle
īḍ 	(II Ā)	īḍitum	infinitive
īḍ 	(II Ā)	īḍya	gerundive
īḍ 	(II Ā)	īḍyate	present passive
īḍ 	(II Ā)	īṭṭe	indicative
īh 	(I Ā)	īhate	indicative
īh 	(I Ā)	īhita	past participle
īh 	(I Ā)	īhitum	infinitive
i 	(II  P, I P)	aiḥ	imperfect
i 	(II  P, I P)	aima	imperfect
i 	(II  P, I P)	aita	imperfect
i 	(II  P, I P)	aitam	imperfect
i 	(II  P, I P)	aitām	imperfect
i 	(II  P, I P)	ait	imperfect
i 	(II  P, I P)	aiva	imperfect
i 	(II  P, I P)	ayāma	imperative
i 	(II  P, I P)	°ayāṃ cakre	periphrastic perfect
i 	(II  P, I P)	āyam	imperfect
i 	(II  P, I P)	ayāni	imperative
i 	(II  P, I P)	āyan	imperfect
i 	(II  P, I P)	ayate	indicative
i 	(II  P, I P)	ayati	indicative
i 	(II  P, I P)	ayāva	imperative
i 	(II  P, I P)	āyayati	causative indicative
i 	(II  P, I P)	emi	indicative
i 	(II  P, I P)	eṣi	indicative
i 	(II  P, I P)	eṣyati	future
i 	(II  P, I P)	etā	periphrastiv future
i 	(II  P, I P)	etavya	gerundive
i 	(II  P, I P)	eti	indicative
i 	(II  P, I P)	etu	imperative
i 	(II  P, I P)	etum	infinitive
i 	(II  P, I P)	ihi	imperative
i 	(II  P, I P)	imaḥ	indicative
i 	(II  P, I P)	itaḥ	indicative
i 	(II  P, I P)	ita	imperative
i 	(II  P, I P)	itam	imperative
i 	(II  P, I P)	itām	imperative
i 	(II  P, I P)	ita	past participle
i 	(II  P, I P)	ithaḥ	indicative
i 	(II  P, I P)	itha	indicative
i 	(II  P, I P)	itvā	absolutive
i 	(II  P, I P)	°itya	absolutive
i 	(II  P, I P)	itya	gerundive
i 	(II  P, I P)	ivaḥ	indicative
i 	(II  P, I P)	°īya	absolutive
i 	(II  P, I P)	īyate	present passive
i 	(II  P, I P)	iyāt	optative
i 	(II  P, I P)	iyāya	perfect
i 	(II  P, I P)	iyetha	perfect
i 	(II  P, I P)	īyiva	perfect
i 	(II  P, I P)	īyuḥ	perfect
i 	(II  P, I P)	yanti	indicative
i 	(II  P, I P)	yantu	imperative
īkṣ 	(I  Ā)	aikṣata	imperfect
īkṣ 	(I  Ā)	aikṣi	passive aorist
īkṣ 	(I  Ā)	aikṣiṣṭa	aorist
īkṣ 	(I  Ā)	cakruḥ	periphrastic perfect
īkṣ 	(I  Ā)	īkṣāṃ cakre	periphrastic perfect
īkṣ 	(I  Ā)	īkṣaṇīya	gerundive
īkṣ 	(I  Ā)	īkṣate	indicative
īkṣ 	(I  Ā)	īkṣati	indicative
īkṣ 	(I  Ā)	īkṣayati	causative indicative
īkṣ 	(I  Ā)	īkṣiṣyate	future
īkṣ 	(I  Ā)	īkṣita	past participle
īkṣ 	(I  Ā)	īkṣitavya	gerundive
īkṣ 	(I  Ā)	īkṣitum	infinitive
īkṣ 	(I  Ā)	°īkṣya	absolutive
īkṣ 	(I  Ā)	°īkṣya	gerundive
īkṣ 	(I  Ā)	īkṣyate	present passive
iṅg 	(I P)	iṅgate	indicative
iṅg 	(I P)	iṅgati	indicative
iṅg 	(I P)	iṅgayati	causative indicative
iṅg 	(I P)	iṅgita	past participle
iṅg 	(I P)	iṅgya	gerundive
īr 	(II Ā)	°īraṇīya	gerundive
īr 	(II Ā)	īrayati	causative indicative
īr 	(II Ā)	īrita	causative past participle
īr 	(II Ā)	īrṇa	past participle
īr 	(II Ā)	īrte	indicative
īrṣy 	(I P)	īrṣita	past participle
īrṣy 	(I P)	īrṣitavya	gerundive
īrṣy 	(I P)	īrṣyati	indicative
īrṣy 	(I P)	īrṣyita	past participle
īrṣy 	(I P)	īrṣyitavya	gerundive
īś 	(II Ā)	īśita	past participle
īś 	(II Ā)	īśitavya	gerundive
īś 	(II Ā)	īśitum	infinitive
īś 	(II Ā)	īṣṭe	indicative
iṣ  	(IV P)	°aiṣīt	aorist
iṣ  	(IV P)	°eṣayām āsa	causative periphrastic perfect
iṣ  	(IV P)	°eṣitavya	gerundive
iṣ  	(IV P)	°eṣyam	gerundive
iṣ  	(IV P)	iṣayate	causative indicative
iṣ  	(IV P)	iṣayati	causative indicative
iṣ  	(IV P)	iṣita	past participle
iṣ  	(IV P)	°iṣya	absolutive
iṣ  	(IV P)	iṣyate	present passive
iṣ  	(IV P)	iṣyati	indicative
iṣ  	(IV P)	pra-iṣya = preṣya	absolutive
iṣ  	(VI  P)	aicchat	imperfect
iṣ  	(VI  P)	aiṣīt	aorist
iṣ  	(VI  P)	eṣaṇīya	gerundive
iṣ  	(VI  P)	eṣayati	causative indicative
iṣ  	(VI  P)	eṣiṣyati	future
iṣ  	(VI  P)	eṣita	causative past participle
iṣ  	(VI  P)	eṣitavya	gerundive
iṣ  	(VI  P)	eṣitvā	absolutive
iṣ  	(VI  P)	eṣṭavya	gerundive
iṣ  	(VI  P)	eṣṭum	infinitive
iṣ  	(VI  P)	eṣya	gerundive
iṣ  	(VI  P)	icchate	indicative
iṣ  	(VI  P)	icchati	indicative
iṣ  	(VI  P)	īṣe	perfect
iṣ  	(VI  P)	īṣire	perfect
iṣ  	(VI  P)	īṣiva	perfect
iṣ  	(VI  P)	iṣṭa	past participle
iṣ  	(VI  P)	iṣṭvā	absolutive
iṣ  	(VI  P)	īṣuḥ	perfect
iṣ  	(VI  P)	°iṣya	absolutive
iṣ  	(VI  P)	iṣyate	present passive
iṣ  	(VI  P)	iyeṣa	perfect
iṣ  	(VI  P)	iyeṣitha	perfect
jāgṛ 	(II P)	ajāgaḥ	imperfect
jāgṛ 	(II P)	ajāgaram	imperfect
jāgṛ 	(II P)	ajāgaruḥ	imperfect
jāgṛ 	(II P)	ajāgṛtām	imperfect
jāgṛ 	(II P)	cakāra	periphrastic perfect
jāgṛ 	(II P)	jāgarām āsa	periphrastic perfect
jāgṛ 	(II P)	jāgarāṇi	imperative
jāgṛ 	(II P)	jāgaraṇīya	gerundive
jāgṛ 	(II P)	jāgarayati	causative indicative
jāgṛ 	(II P)	jāgariṣyati	future
jāgṛ 	(II P)	jāgarita	past participle
jāgṛ 	(II P)	jāgaritavya	gerundive
jāgṛ 	(II P)	jāgarti	indicative
jāgṛ 	(II P)	jāgartu	imperative
jāgṛ 	(II P)	jāgarya	gerundive
jāgṛ 	(II P)	jāgrati	indicative
jāgṛ 	(II P)	jāgṛhi	imperative
jāgṛ 	(II P)	jāgṛtaḥ	indicative
jāgṛ 	(II P)	jajāgāra	perfect
jalp 	(I P)	jajalpa	perfect
jalp 	(I P)	jajalpire	perfect
jalp 	(I P)	jalpate	indicative
jalp 	(I P)	jalpati	indicative
jalp 	(I P)	jalpita	past participle
jalp 	(I P)	jalpitum	infinitive
jalp 	(I P)	jalpyate	present passive
jan 	(IV Ā)	ajani	passive aorist
jan 	(IV Ā)	ajaniṣṭa	aorist
jan 	(IV Ā)	ajījanat	causative aorist
jan 	(IV Ā)	jajāna	perfect
jan 	(IV Ā)	jajñe	perfect
jan 	(IV Ā)	jajñuḥ	perfect
jan 	(IV Ā)	jananīya	gerundive
jan 	(IV Ā)	janayate	causative indicative
jan 	(IV Ā)	janayati	causative indicative
jan 	(IV Ā)	janayitavya	causative gerundive
jan 	(IV Ā)	janiṣyate	future
jan 	(IV Ā)	janita	causative past participle
jan 	(IV Ā)	janitā	periphrastiv future
jan 	(IV Ā)	janitavya	gerundive
jan 	(IV Ā)	janitum	infinitive
jan 	(IV Ā)	janitvā	absolutive
jan 	(IV Ā)	°janya	absolutive
jan 	(IV Ā)	janya	gerundive
jan 	(IV Ā)	janyate	present passive
jan 	(IV Ā)	janyati	present passive
jan 	(IV Ā)	jāta	past participle
jan 	(IV Ā)	jātvā	absolutive
jan 	(IV Ā)	jāyate	indicative
jan 	(IV Ā)	jāyati	indicative
jan 	(IV Ā)	jijaniṣate	desiderative indicative
jap 	(I P)	jajāpa	perfect
jap 	(I P)	japanīya	gerundive
jap 	(I P)	japate	indicative
jap 	(I P)	japati	indicative
jap 	(I P)	japiṣyati	future
jap 	(I P)	japita	past participle
jap 	(I P)	japitum	infinitive
jap 	(I P)	japitvā	absolutive
jap 	(I P)	japta	past participle
jap 	(I P)	japtavya	gerundive
jap 	(I P)	japtum	infinitive
jap 	(I P)	japtvā	absolutive
jap 	(I P)	japya	gerundive
jap 	(I P)	jāpya	gerundive
jap 	(I P)	japyate	present passive
jap 	(I P)	jepuḥ	perfect
ji 	(I P)	ajaiṣīt	aorist
ji 	(I P)	jāpayati	causative indicative
ji 	(I P)	jayate	indicative
ji 	(I P)	jayati	indicative
ji 	(I P)	jeṣyate	future
ji 	(I P)	jeṣyati	future
ji 	(I P)	jetavya	gerundive
ji 	(I P)	jetum	infinitive
ji 	(I P)	jeya	gerundive
ji 	(I P)	jigāya	perfect
ji 	(I P)	jigīṣati	desiderative indicative
ji 	(I P)	jigye	perfect
ji 	(I P)	jigyiva	perfect
ji 	(I P)	jigyuḥ	perfect
ji 	(I P)	jita	past participle
ji 	(I P)	jitvā	absolutive
ji 	(I P)	°jitya	absolutive
ji 	(I P)	jīyate	present passive
jīv 	(I P)	ajīvīt	aorist
jīv 	(I P)	jijīva	perfect
jīv 	(I P)	jijīviṣate	desiderative indicative
jīv 	(I P)	jijīviṣati	desiderative indicative
jīv 	(I P)	jijīvuḥ	perfect
jīv 	(I P)	jīvanīya	gerundive
jīv 	(I P)	jīvate	indicative
jīv 	(I P)	jīvati	indicative
jīv 	(I P)	jīvayati	causative indicative
jīv 	(I P)	jīviṣyati	future
jīv 	(I P)	jīvita	past participle
jīv 	(I P)	jīvitavya	gerundive
jīv 	(I P)	jīvitum	infinitive
jīv 	(I P)	jīvitvā	absolutive
jīv 	(I P)	°jīvya	absolutive
jīv 	(I P)	°jīvya	gerundive
jīv 	(I P)	jīvyate	present passive
jñā 	(IX PĀ)	ajijñapat	causative aorist
jñā 	(IX PĀ)	ājñāpayati	causative indicative
jñā 	(IX PĀ)	ajñāsīt	aorist
jñā 	(IX PĀ)	ajñāyi	passive aorist
jñā 	(IX PĀ)	jajñau	perfect
jñā 	(IX PĀ)	jajñe	perfect
jñā 	(IX PĀ)	jānāti	indicative
jñā 	(IX PĀ)	jānīte	indicative
jñā 	(IX PĀ)	jijñāsate	desiderative indicative
jñā 	(IX PĀ)	jijñāsati	desiderative indicative
jñā 	(IX PĀ)	jñāpanīya	causative gerundive
jñā 	(IX PĀ)	jñapayate	causative indicative
jñā 	(IX PĀ)	jñapayati	causative indicative
jñā 	(IX PĀ)	jñāpayitavya	causative gerundive
jñā 	(IX PĀ)	jñāpita	causative past participle
jñā 	(IX PĀ)	jñapta	causative past participle
jñā 	(IX PĀ)	jñāpya	causative gerundive
jñā 	(IX PĀ)	jñāsyate	future
jñā 	(IX PĀ)	jñāsyati	future
jñā 	(IX PĀ)	jñāta	past participle
jñā 	(IX PĀ)	jñātā	periphrastiv future
jñā 	(IX PĀ)	jñātavya	gerundive
jñā 	(IX PĀ)	jñātum	infinitive
jñā 	(IX PĀ)	jñātvā	absolutive
jñā 	(IX PĀ)	°jñāya	absolutive
jñā 	(IX PĀ)	jñāyate	present passive
jñā 	(IX PĀ)	jñeya	gerundive
jṝ 	(IV P)	jajāra	perfect
jṝ 	(IV P)	jarayate	causative indicative
jṝ 	(IV P)	jarayati	causative indicative
jṝ 	(IV P)	jaritvā	absolutive
jṝ 	(IV P)	jarītvā	absolutive
jṝ 	(IV P)	jīrṇa	past participle
jṝ 	(IV P)	jīryate	indicative
jṝ 	(IV P)	jīryate	present passive
jṝ 	(IV P)	jīryati	indicative
jṛmbh 	(I Ā)	jajṛmbhe	perfect
jṛmbh 	(I Ā)	jarījṛmbhate	intensive indicative
jṛmbh 	(I Ā)	jṛmbhate	indicative
jṛmbh 	(I Ā)	jṛmbhati	indicative
jṛmbh 	(I Ā)	jṛmbhayati	causative indicative
jṛmbh 	(I Ā)	jṛmbhita	past participle
jṛmbh 	(I Ā)	jṛmbhitvā	absolutive
juṣ 	(VI Ā)	joṣayate	causative indicative
juṣ 	(VI Ā)	joṣayati	causative indicative
juṣ 	(VI Ā)	jujoṣa	perfect
juṣ 	(VI Ā)	jujuṣe	perfect
juṣ 	(VI Ā)	juṣate	indicative
juṣ 	(VI Ā)	juṣati	indicative
juṣ 	(VI Ā)	juṣṭa	past participle
jval 	(I P)	ajvalīt	aorist
jval 	(I P)	jajvāla	perfect
jval 	(I P)	jājvalīti	intensive indicative
jval 	(I P)	jvalate	indicative
jval 	(I P)	jvalati	indicative
jval 	(I P)	jvalayati	causative indicative
jval 	(I P)	jvālayati	causative indicative
jval 	(I P)	jvaliṣyati	future
jval 	(I P)	jvalita	past participle
jval 	(I P)	jvalitvā	absolutive
jval 	(I P)	°jvalya	absolutive
jvar 	(X P)	jvarayati	indicative
jvar 	(X P)	jvarita	past participle
kadarthay 	(Denom.)	kadarthanīya	gerundive
kadarthay 	(Denom.)	kadarthayati	indicative
kadarthay 	(Denom.)	kadarthayitum	infinitive
kadarthay 	(Denom.)	kadarthita	past participle
kal  	(X P)	acakalat	aorist
kal  	(X P)	°kalanīya	gerundive
kal  	(X P)	kalayām āsa	periphrastic perfect
kal  	(X P)	kalayate	indicative
kal  	(X P)	kalayati	indicative
kal  	(X P)	kālayati	indicative
kal  	(X P)	kalayitum	infinitive
kal  	(X P)	kālayitum	infinitive
kal  	(X P)	kalita	past participle
kal  	(X P)	kālita	past participle
kal  	(X P)	°kalya	gerundive
kal  	(X P)	kalyate	present passive
kal  	(X P)	kālyate	present passive
kam		cakame	perfect
kam		(I Ā)	indicative
kam		kamanīya	causative gerundive
kam		kāmanīya	causative gerundive
kam		kāmayāṃ cakre	causative periphrastic perfect
kam		kāmayate	causative indicative
kam		kāmayiṣyate	causative future
kam		kāmayitavya	causative gerundive
kam		kāmya	causative gerundive
kam		kānta	past participle
kamp 	(I Ā)	cakampe	perfect
kamp 	(I Ā)	kampanīya	gerundive
kamp 	(I Ā)	kampate	indicative
kamp 	(I Ā)	kampati	indicative
kamp 	(I Ā)	kampayate	causative indicative
kamp 	(I Ā)	kampayati	causative indicative
kamp 	(I Ā)	kampita	past participle
kamp 	(I Ā)	kampitum	infinitive
kamp 	(I Ā)	kampitvā	absolutive
kamp 	(I Ā)	°kampya	absolutive
kamp 	(I Ā)	kampya	gerundive
kamp 	(I Ā)	kampyate	present passive
kandalay 	(Denom.)	kandalayati	indicative
kandalay 	(Denom.)	kandalita	past participle
kaṇḍūy 	(I PĀ)	kaṇḍūyate	indicative
kaṇḍūy 	(I PĀ)	kaṇḍūyati	indicative
kaṇḍūy 	(I PĀ)	kaṇḍūyita	past participle
kaṇḍūy 	(I PĀ)	kaṇḍūyitavya	gerundive
kaṇḍūy 	(I PĀ)	kaṇḍūyitum	infinitive
kāṅkṣ 	(I P)	cakāṅkṣa	perfect
kāṅkṣ 	(I P)	kāṅkṣaṇīya	gerundive
kāṅkṣ 	(I P)	kāṅkṣate	indicative
kāṅkṣ 	(I P)	kāṅkṣati	indicative
kāṅkṣ 	(I P)	kāṅkṣayate	causative indicative
kāṅkṣ 	(I P)	kāṅkṣiṣyati	future
kāṅkṣ 	(I P)	kāṅkṣita	past participle
kāṅkṣ 	(I P)	kāṅkṣitavya	gerundive
kāṅkṣ 	(I P)	°kāṅkṣya	gerundive
kāś 	(I Ā, IV Ā)	cakāśe	perfect
kāś 	(I Ā, IV Ā)	°kāśanīya	gerundive
kāś 	(I Ā, IV Ā)	kāśate	indicative
kāś 	(I Ā, IV Ā)	kāśati	indicative
kāś 	(I Ā, IV Ā)	kāśayati	causative indicative
kāś 	(I Ā, IV Ā)	°kāśayitavya	gerundive
kāś 	(I Ā, IV Ā)	kāśita	past participle
kāś 	(I Ā, IV Ā)	°kāśya	absolutive
kāś 	(I Ā, IV Ā)	°kāśya	gerundive
kāś 	(I Ā, IV Ā)	°kāśyate	indicative
kās 	(I Ā)	kāsate	indicative
kās 	(I Ā)	kāsati	indicative
kas 	(I P)	acīkasat	causative aorist
kas 	(I P)	cakase	perfect
kas 	(I P)	°kāsanīya	causative gerundive
kaṣ 	(I P)	kaṣate	indicative
kas 	(I P)	kasati	indicative
kaṣ 	(I P)	kaṣati	indicative
kas 	(I P)	kāsayati	causative indicative
kas 	(I P)	kāsita	causative past participle
kas 	(I P)	kasita	past participle
kaṣ 	(I P)	kaṣita	past participle
kas 	(I P)	kāsyate	causative passive
kath 	(X P)	acakathat	aorist
kath 	(X P)	acīkathat	aorist
kath 	(X P)	cakāra	periphrastic perfect
kath 	(X P)	kathanīya	gerundive
kath 	(X P)	kathayām āsa	periphrastic perfect
kath 	(X P)	kathayati	indicative
kath 	(X P)	kathayitum	infinitive
kath 	(X P)	kathayitvā	absolutive
kath 	(X P)	kathita	past participle
kath 	(X P)	kathitavya	gerundive
kath 	(X P)	kathya	gerundive
katth 	(I Ā)	katthate	indicative
katth 	(I Ā)	katthati	indicative
katth 	(I Ā)	katthayati	causative indicative
katth 	(I Ā)	katthita	past participle
katth 	(I Ā)	katthitavya	gerundive
katth 	(I Ā)	katthitum	infinitive
kavalay 	(Denom.)	kavalayati	indicative
kavalay 	(Denom.)	kavalita	past participle
khād 	(I P)	cakhāda	perfect
khād 	(I P)	cikhādiṣati	desiderative indicative
khād 	(I P)	khādanīya	gerundive
khād 	(I P)	khādati	indicative
khād 	(I P)	khādayati	causative indicative
khād 	(I P)	khādiṣyate	future
khād 	(I P)	khādita	past participle
khād 	(I P)	khāditavya	gerundive
khād 	(I P)	khāditum	infinitive
khād 	(I P)	khāditvā	absolutive
khād 	(I P)	khādya	gerundive
khād 	(I P)	khādyate	present passive
khaṇḍ 	(X PĀ)	khaṇḍanīya	gerundive
khaṇḍ 	(X PĀ)	khaṇḍayati	indicative
khaṇḍ 	(X PĀ)	khaṇḍita	past participle
khaṇḍ 	(X PĀ)	khaṇḍitavya	gerundive
khaṇḍ 	(X PĀ)	khaṇḍya	gerundive
khan / khā 	(I PĀ)	cakhāna	perfect
khan / khā 	(I PĀ)	cakhnuḥ	perfect
khan / khā 	(I PĀ)	khananīya	gerundive
khan / khā 	(I PĀ)	khanate	indicative
khan / khā 	(I PĀ)	khanati	indicative
khan / khā 	(I PĀ)	khānayati	causative indicative
khan / khā 	(I PĀ)	khaniṣyati	future
khan / khā 	(I PĀ)	khanitum	infinitive
khan / khā 	(I PĀ)	khanitvā	absolutive
khan / khā 	(I PĀ)	khanyate	present passive
khan / khā 	(I PĀ)	khāta	past participle
khan / khā 	(I PĀ)	khātvā	absolutive
khan / khā 	(I PĀ)	°khāya	absolutive
khan / khā 	(I PĀ)	khāyate	present passive
khan / khā 	(I PĀ)	°kheya	gerundive
khid 	(IV Ā)	khedayate	causative indicative
khid 	(IV Ā)	khedayati	causative indicative
khid 	(IV Ā)	khedayitavya	causative gerundive
khid 	(IV Ā)	kheditavya	gerundive
khid 	(IV Ā)	khidyate	indicative
khid 	(IV Ā)	khidyate	present passive
khid 	(IV Ā)	khidyati	indicative
khid 	(IV Ā)	khinna	past participle
khyā 	(II P)	akhyat	aorist
khyā 	(II P)	cakhyau	perfect
khyā 	(II P)	cakhyuḥ	perfect
khyā 	(II P)	cikhyāsati	desiderative indicative
khyā 	(II P)	cikhyāsita	desiderative past participle
khyā 	(II P)	khyāhi	imperative
khyā 	(II P)	khyāpanīya	causative gerundive
khyā 	(II P)	khyāpayate	causative indicative
khyā 	(II P)	khyāpayati	causative indicative
khyā 	(II P)	khyāpayitavya	causative gerundive
khyā 	(II P)	khyāpyate	causative passive
khyā 	(II P)	khyāsyate	future
khyā 	(II P)	khyāsyati	future
khyā 	(II P)	khyāta	past participle
khyā 	(II P)	°khyātavya	gerundive
khyā 	(II P)	khyāti	indicative
khyā 	(II P)	khyātu	imperative
khyā 	(II P)	khyātum	infinitive
khyā 	(II P)	°khyāya	absolutive
khyā 	(II P)	khyāyate	present passive
khyā 	(II P)	°khyeya	gerundive
kīrtay 	(Denom.)	kīrtanīya	gerundive
kīrtay 	(Denom.)	kīrtayati	indicative
kīrtay 	(Denom.)	kīrtayitavya	gerundive
kīrtay 	(Denom.)	kīrtayitum	infinitive
kīrtay 	(Denom.)	kīrtayitvā	absolutive
kīrtay 	(Denom.)	kīrtita	past participle
kīrtay 	(Denom.)	kīrtyate	present passive
kisalay 	(Denom.)	kisalayati	indicative
kisalay 	(Denom.)	kisalayita	past participle
klam 	(IV P)	caklame	perfect
klam 	(IV P)	klāmayati	causative indicative
klam 	(IV P)	klāmyati	indicative
klam 	(IV P)	klānta	past participle
klid 	(IV Ā)	kledayati	causative indicative
klid 	(IV Ā)	kledya	gerundive
klid 	(IV Ā)	klidyate	indicative
klid 	(IV Ā)	klidyati	indicative
klid 	(IV Ā)	klinna	past participle
kliś 	(IV P, IX P)	cikleśa	perfect
kliś 	(IV P, IX P)	kleśayati	causative indicative
kliś 	(IV P, IX P)	kliśnāti	indicative
kliś 	(IV P, IX P)	kliṣṭa	past participle
kliś 	(IV P, IX P)	kliṣṭvā	absolutive
kliś 	(IV P, IX P)	°kliśya	absolutive
kliś 	(IV P, IX P)	kliśyate	present passive
kliś 	(IV P, IX P)	kliśyati	indicative
kḷp 	(I Ā)	acīkḷpat	causative aorist
kḷp 	(I Ā)	cakḷpe	perfect
kḷp 	(I Ā)	kalpanīya	gerundive
kḷp 	(I Ā)	kalpate	indicative
kḷp 	(I Ā)	kalpayate	causative indicative
kḷp 	(I Ā)	kalpayati	causative indicative
kḷp 	(I Ā)	kalpayitavya	causative gerundive
kḷp 	(I Ā)	kalpiṣyate	future
kḷp 	(I Ā)	kalpitavya	gerundive
kḷp 	(I Ā)	kalpya	gerundive
kḷp 	(I Ā)	kḷpta	past participle
kram 	(I PĀ)	akramīt	aorist
kram 	(I PĀ)	cakrāma	perfect
kram 	(I PĀ)	cakrame	perfect
kram 	(I PĀ)	cakramuḥ	perfect
kram 	(I PĀ)	caṅkramīti	intensive indicative
kram 	(I PĀ)	caṅkramyate	intensive indicative
kram 	(I PĀ)	cikramiṣati	desiderative indicative
kram 	(I PĀ)	°kramaṇīya	gerundive
kram 	(I PĀ)	kramate	indicative
kram 	(I PĀ)	krāmati	indicative
kram 	(I PĀ)	kramayati	causative indicative
kram 	(I PĀ)	krāmayati	causative indicative
kram 	(I PĀ)	°krāmayitavya	causative gerundive
kram 	(I PĀ)	kramiṣyate	future
kram 	(I PĀ)	kramiṣyati	future
kram 	(I PĀ)	°kramitavya	gerundive
kram 	(I PĀ)	kramitum	infinitive
kram 	(I PĀ)	kramitvā	absolutive
kram 	(I PĀ)	°kramya	absolutive
kram 	(I PĀ)	°krāmya	causative gerundive
kram 	(I PĀ)	°kramya	gerundive
kram 	(I PĀ)	kramyate	present passive
kram 	(I PĀ)	krānta	past participle
kram 	(I PĀ)	krāntum	infinitive
kram 	(I PĀ)	krāntvā	absolutive
krand 	(I PĀ)	akrandīt	aorist
krand 	(I PĀ)	cakranda	perfect
krand 	(I PĀ)	°krandanīya	gerundive
krand 	(I PĀ)	krandate	indicative
krand 	(I PĀ)	krandati	indicative
krand 	(I PĀ)	krandayati	causative indicative
krand 	(I PĀ)	krandita	past participle
krand 	(I PĀ)	kranditum	infinitive
krand 	(I PĀ)	krandyate	present passive
krīḍ 	(I P)	cikrīḍa	perfect
krīḍ 	(I P)	cikrīḍe	perfect
krīḍ 	(I P)	krīḍāpayati	causative indicative
krīḍ 	(I P)	krīḍate	indicative
krīḍ 	(I P)	krīḍati	indicative
krīḍ 	(I P)	krīḍayati	causative indicative
krīḍ 	(I P)	krīḍiṣyati	future
krīḍ 	(I P)	krīḍita	past participle
krīḍ 	(I P)	krīḍitum	infinitive
krīḍ 	(I P)	krīḍitvā	absolutive
krīḍ 	(I P)	°krīḍya	absolutive
krī 	(IX PĀ)	cikrāya	perfect
krī 	(IX PĀ)	cikrīṣate	desiderative indicative
krī 	(IX PĀ)	krayya	gerundive
krī 	(IX PĀ)	kreṣyate	future
krī 	(IX PĀ)	kreṣyati	future
krī 	(IX PĀ)	kretavya	gerundive
krī 	(IX PĀ)	kretum	infinitive
krī 	(IX PĀ)	kreya	gerundive
krī 	(IX PĀ)	krīṇāti	indicative
krī 	(IX PĀ)	krīṇīte	indicative
krī 	(IX PĀ)	krīta	past participle
krī 	(IX PĀ)	krītvā	absolutive
krī 	(IX PĀ)	°krīya	absolutive
krī 	(IX PĀ)	krīyate	present passive
kṛṣ 	(I P, VI PĀ)	cakarṣa	perfect
kṛṣ 	(I P, VI PĀ)	cakarṣitha	perfect
kṛṣ 	(I P, VI PĀ)	cakṛṣiva	perfect
kṛṣ 	(I P, VI PĀ)	karṣaṇīya	gerundive
kṛṣ 	(I P, VI PĀ)	karṣate	indicative
kṛṣ 	(I P, VI PĀ)	karṣati	indicative
kṛṣ 	(I P, VI PĀ)	karṣayati	causative indicative
kṛṣ 	(I P, VI PĀ)	krakṣyati	future
kṛṣ 	(I P, VI PĀ)	kraṣṭavya	gerundive
kṛṣ 	(I P, VI PĀ)	kraṣṭum	infinitive
kṛṣ 	(I P, VI PĀ)	kṛṣate	indicative
kṛṣ 	(I P, VI PĀ)	kṛṣati	indicative
kṛṣ 	(I P, VI PĀ)	kṛṣṭa	past participle
kṛṣ 	(I P, VI PĀ)	kṛṣṭvā	absolutive
kṛṣ 	(I P, VI PĀ)	°kṛṣya	absolutive
kṛṣ 	(I P, VI PĀ)	kṛṣyate	present passive
kṛś 	(IV P)	karśayati	causative indicative
kṛś 	(IV P)	karśita	causative past participle
kṛś 	(IV P)	kṛśita	past participle
kṛś 	(IV P)	kṛśyati	indicative
kṛt 	(VI P)	cakarta	perfect
kṛt 	(VI P)	cakartire	perfect
kṛt 	(VI P)	cakartitha	perfect
kṛt 	(VI P)	cakartuḥ	perfect
kṛt 	(VI P)	cikartiṣati	desiderative indicative
kṛt 	(VI P)	kartati	indicative
kṛt 	(VI P)	kartayati	causative indicative
kṛt 	(VI P)	kartiṣyati	future
kṛt 	(VI P)	kartitum	infinitive
kṛt 	(VI P)	kartitvā	absolutive
kṛt 	(VI P)	karttavya	gerundive
kṛt 	(VI P)	kartya	gerundive
kṛt 	(VI P)	kṛntati	indicative
kṛt 	(VI P)	kṛtta	past participle
kṛt 	(VI P)	°kṛtya	absolutive
kṛt 	(VI P)	kṛtyate	present passive
krudh 	(IV P)	cukrodha	perfect
krudh 	(IV P)	cukrudhuḥ	perfect
krudh 	(IV P)	kroddhum	infinitive
krudh 	(IV P)	krodhanīya	gerundive
krudh 	(IV P)	kruddha	past participle
krudh 	(IV P)	krudhyate	indicative
krudh 	(IV P)	krudhyate	present passive
krudh 	(IV P)	krudhyati	indicative
kruś 	(I P)	cukrośa	perfect
kruś 	(I P)	krokṣyati	future
kruś 	(I P)	krośate	indicative
kruś 	(I P)	krośati	indicative
kruś 	(I P)	krośayati	causative indicative
kruś 	(I P)	kroṣṭum	infinitive
kruś 	(I P)	kruṣṭa	past participle
kruś 	(I P)	kruśyate	present passive
kṛ 	(VIII PĀ)	acīkarat	causative aorist
kṛ 	(VIII PĀ)	akaravam	imperfect
kṛ 	(VIII PĀ)	akārayat	causative imperfect
kṛ 	(VIII PĀ)	akāri	passive aorist
kṛ 	(VIII PĀ)	akaroḥ	imperfect
kṛ 	(VIII PĀ)	akarot	imperfect
kṛ 	(VIII PĀ)	akārṣam	aorist
kṛ 	(VIII PĀ)	akārṣīḥ	aorist
kṛ 	(VIII PĀ)	akārṣīt	aorist
kṛ 	(VIII PĀ)	akārṣma	aorist
kṛ 	(VIII PĀ)	akārṣṭa	aorist
kṛ 	(VIII PĀ)	akārṣtam	aorist
kṛ 	(VIII PĀ)	akārṣṭām	aorist
kṛ 	(VIII PĀ)	akārṣuḥ	aorist
kṛ 	(VIII PĀ)	akārṣva	aorist
kṛ 	(VIII PĀ)	akṛṣata	aorist
kṛ 	(VIII PĀ)	akṛṣi	aorist
kṛ 	(VIII PĀ)	akṛṣvahi	aorist
kṛ 	(VIII PĀ)	akṛta	aorist
kṛ 	(VIII PĀ)	akṛthāḥ	aorist
kṛ 	(VIII PĀ)	akuruta	imperfect
kṛ 	(VIII PĀ)	akuruthāḥ	imperfect
kṛ 	(VIII PĀ)	akurvahi	imperfect
kṛ 	(VIII PĀ)	akurva	imperfect
kṛ 	(VIII PĀ)	akurvan	imperfect
kṛ 	(VIII PĀ)	akurvata	imperfect
kṛ 	(VIII PĀ)	akurvi	imperfect
kṛ 	(VIII PĀ)	cakāra	perfect
kṛ 	(VIII PĀ)	cakre	perfect
kṛ 	(VIII PĀ)	cakruḥ	perfect
kṛ 	(VIII PĀ)	cikīrṣati	desiderative indicative
kṛ 	(VIII PĀ)	°kāraṇīya	causative gerundive
kṛ 	(VIII PĀ)	karaṇīya	gerundive
kṛ 	(VIII PĀ)	karavai	imperative
kṛ 	(VIII PĀ)	karavāmahai	imperative
kṛ 	(VIII PĀ)	karavāṇi	imperative
kṛ 	(VIII PĀ)	karavāva	imperative
kṛ 	(VIII PĀ)	kārayām āsa	causative periphrastic perfect
kṛ 	(VIII PĀ)	kārayati	causative indicative
kṛ 	(VIII PĀ)	kārayitavya	causative gerundive
kṛ 	(VIII PĀ)	kariṣyate	future
kṛ 	(VIII PĀ)	kariṣyati	future
kṛ 	(VIII PĀ)	karomi	indicative
kṛ 	(VIII PĀ)	karoṣi	indicative
kṛ 	(VIII PĀ)	karoti	indicative
kṛ 	(VIII PĀ)	karotu	imperative
kṛ 	(VIII PĀ)	kartā	periphrastiv future
kṛ 	(VIII PĀ)	kartavya	gerundive
kṛ 	(VIII PĀ)	kartum	infinitive
kṛ 	(VIII PĀ)	kārya	gerundive
kṛ 	(VIII PĀ)	kriyate	present passive
kṛ 	(VIII PĀ)	kṛta	past participle
kṛ 	(VIII PĀ)	kṛtvā	absolutive
kṛ 	(VIII PĀ)	°kṛtya	absolutive
kṛ 	(VIII PĀ)	kṛtya	gerundive
kṛ 	(VIII PĀ)	kurmaḥ	indicative
kṛ 	(VIII PĀ)	kuru	imperative
kṛ 	(VIII PĀ)	kuruṣe	indicative
kṛ 	(VIII PĀ)	kuruṣva	imperative
kṛ 	(VIII PĀ)	kurutaḥ	indicative
kṛ 	(VIII PĀ)	kurutām	imperative
kṛ 	(VIII PĀ)	kurute	indicative
kṛ 	(VIII PĀ)	kuruthaḥ	indicative
kṛ 	(VIII PĀ)	kurutha	indicative
kṛ 	(VIII PĀ)	kurvahe	indicative
kṛ 	(VIII PĀ)	kurvaḥ	indicative
kṛ 	(VIII PĀ)	kurvanti	indicative
kṛ 	(VIII PĀ)	kurvantu	imperative
kṛ 	(VIII PĀ)	kurvatām	imperative
kṛ 	(VIII PĀ)	kurvate	indicative
kṛ 	(VIII PĀ)	kurve	indicative
kṛ 	(VIII PĀ)	kurvīta	optative
kṛ 	(VIII PĀ)	kuryāt	optative
kṝ 	(VI P)	cakāra	perfect
kṝ 	(VI P)	cakaruḥ	perfect
kṝ 	(VI P)	cakre	perfect
kṝ 	(VI P)	kariṣyati	future
kṝ 	(VI P)	kirati	indicative
kṝ 	(VI P)	°kīrayati	causative indicative
kṝ 	(VI P)	°kīrayet	causative optative
kṝ 	(VI P)	kīrṇa	past participle
kṝ 	(VI P)	°kīrya	absolutive
kṝ 	(VI P)	°kīrya	gerundive
kṝ 	(VI P)	kīryate	present passive
kṝ 	(VI P)	kīryāt	optative
kṣal 	(X PĀ)	cakāra	periphrastic perfect
kṣal 	(X PĀ)	kṣālayām āsa	periphrastic perfect
kṣal 	(X PĀ)	kṣālayati	indicative
kṣal 	(X PĀ)	kṣālayitum	infinitive
kṣal 	(X PĀ)	kṣālayitvā	absolutive
kṣal 	(X PĀ)	kṣālita	past participle
kṣal 	(X PĀ)	°kṣālya	absolutive
kṣal 	(X PĀ)	kṣālya	gerundive
kṣamāpay 	(Denom.)	kṣamāpayām āsa	periphrastic perfect
kṣamāpay 	(Denom.)	kṣamāpayati	indicative
kṣamāpay 	(Denom.)	kṣamāpayitum	infinitive
kṣamāpay 	(Denom.)	kṣamāpayitvā	absolutive
kṣamāpay 	(Denom.)	kṣamāpita	past participle
kṣamāpay 	(Denom.)	kṣamāpya	absolutive
kṣam 	(I Ā, IV P)	cakṣāma	perfect
kṣam 	(I Ā, IV P)	cakṣame	perfect
kṣam 	(I Ā, IV P)	kṣamaṇīya	gerundive
kṣam 	(I Ā, IV P)	kṣamate	indicative
kṣam 	(I Ā, IV P)	kṣamati	indicative
kṣam 	(I Ā, IV P)	kṣamayati	causative indicative
kṣam 	(I Ā, IV P)	kṣamiṣyati	future
kṣam 	(I Ā, IV P)	kṣamita	past participle
kṣam 	(I Ā, IV P)	kṣamitavya	gerundive
kṣam 	(I Ā, IV P)	kṣaṃsyati	future
kṣam 	(I Ā, IV P)	kṣāmya	gerundive
kṣam 	(I Ā, IV P)	kṣamyate	indicative
kṣam 	(I Ā, IV P)	kṣamyate	present passive
kṣam 	(I Ā, IV P)	kṣānta	past participle
kṣam 	(I Ā, IV P)	kṣantavya	gerundive
kṣam 	(I Ā, IV P)	kṣantum	infinitive
kṣan 	(VIII PĀ)	kṣaṇitvā	absolutive
kṣan 	(VIII PĀ)	kṣaṇoti	indicative
kṣan 	(VIII PĀ)	kṣantum	infinitive
kṣan 	(VIII PĀ)	kṣaṇute	indicative
kṣan 	(VIII PĀ)	kṣata	past participle
kṣan 	(VIII PĀ)	kṣatvā	absolutive
kṣap		kṣapate	indicative
kṣap		kṣapati	indicative
kṣap		kṣapitum	infinitive
kṣar 	(I P)	cakṣāra	perfect
kṣar 	(I P)	kṣarate	indicative
kṣar 	(I P)	kṣarati	indicative
kṣar 	(I P)	kṣārayati	causative indicative
kṣar 	(I P)	kṣarita	past participle
kṣi 	(I P, V P)	akṣaya	gerundive
kṣi 	(I P, V P)	akṣayya	gerundive
kṣi 	(I P, V P)		gerundive
kṣi 	(I P, V P)	kṣapayati	causative indicative
kṣi 	(I P, V P)	kṣapayitavya	causative gerundive
kṣi 	(I P, V P)	kṣapita	causative past participle
kṣi 	(I P, V P)	kṣayati	indicative
kṣi 	(I P, V P)	kṣayayati	causative indicative
kṣi 	(I P, V P)	kṣayayitavya	causative gerundive
kṣi 	(I P, V P)	kṣayiṣyati	future
kṣi 	(I P, V P)	kṣayita	causative past participle
kṣi 	(I P, V P)	kṣetum	infinitive
kṣi 	(I P, V P)	kṣīṇa	past participle
kṣi 	(I P, V P)	kṣiṇoti	indicative
kṣi 	(I P, V P)	kṣita	past participle
kṣi 	(I P, V P)	kṣīyate	present passive
kṣip 	(VI PĀ)	cikṣepa	perfect
kṣip 	(VI PĀ)	cikṣipe	perfect
kṣip 	(VI PĀ)	cikṣipsati	desiderative indicative
kṣip 	(VI PĀ)	kṣepayati	causative indicative
kṣip 	(VI PĀ)	kṣepsyate	future
kṣip 	(VI PĀ)	kṣepsyati	future
kṣip 	(VI PĀ)	kṣeptavya	gerundive
kṣip 	(VI PĀ)	kṣeptum	infinitive
kṣip 	(VI PĀ)	kṣepya	gerundive
kṣip 	(VI PĀ)	kṣipai	imperative
kṣip 	(VI PĀ)	kṣipāṇi	imperative
kṣip 	(VI PĀ)	kṣipate	indicative
kṣip 	(VI PĀ)	kṣipati	indicative
kṣip 	(VI PĀ)	kṣipta	past participle
kṣip 	(VI PĀ)	kṣiptvā	absolutive
kṣip 	(VI PĀ)	°kṣipya	absolutive
kṣip 	(VI PĀ)	kṣipyate	present passive
kṣubh 	(IV P)	cukṣobha	perfect
kṣubh 	(IV P)	cukṣubhe	perfect
kṣubh 	(IV P)	kṣobhayate	causative indicative
kṣubh 	(IV P)	kṣobhayati	causative indicative
kṣubh 	(IV P)	kṣobhya	gerundive
kṣubh 	(IV P)	kṣubdha	past participle
kṣubh 	(IV P)	kṣubhita	past participle
kṣubh 	(IV P)	kṣubhyate	indicative
kṣubh 	(IV P)	kṣubhyati	indicative
kṣudh 	(IV P)	kṣudhita	past participle
kṣudh 	(IV P)	kṣudhyati	indicative
kuc / kuñc 	(I P, VI P)	cukoca	perfect
kuc / kuñc 	(I P, VI P)	kocayati	causative indicative
kuc / kuñc 	(I P, VI P)	kucati	indicative
kuc / kuñc 	(I P, VI P)	kucita	past participle
kuc / kuñc 	(I P, VI P)	kucyate	present passive
kuc / kuñc 	(I P, VI P)	kuñcate	indicative
kuc / kuñc 	(I P, VI P)	kuñcayati	causative indicative
kuc / kuñc 	(I P, VI P)	kuñcita	past participle
kūj 	(I P)	akūji	passive aorist
kūj 	(I P)	cukūja	perfect
kūj 	(I P)	cukūje	perfect
kūj 	(I P)	kūjate	indicative
kūj 	(I P)	kūjati	indicative
kūj 	(I P)	kūjita	past participle
kūj 	(I P)	kūjitavya	gerundive
kūj 	(I P)	kūjitvā	absolutive
kup 	(IV P)	cukopa	perfect
kup 	(IV P)	kopayate	causative indicative
kup 	(IV P)	kopayati	causative indicative
kup 	(IV P)	kopya	gerundive
kup 	(IV P)	kupita	past participle
kup 	(IV P)	kupitvā	absolutive
kup 	(IV P)	kupyate	indicative
kup 	(IV P)	kupyate	present passive
kup 	(IV P)	kupyati	indicative
kup 	(IV P)	mā kopiṣṭhāḥ	injunctive
kūrd 	(I PĀ)	cukūrda	perfect
kūrd 	(I PĀ)	kūrdate	indicative
kūrd 	(I PĀ)	kūrdati	indicative
kūrd 	(I PĀ)	kūrdita	past participle
kuṣ 	(IX P)	kuṣati	indicative
kuṣ 	(IX P)	kuṣita	past participle
kuṣ 	(IX P)	kuṣṇāti	indicative
kutsay 	(Denom.)	kutsanīya	gerundive
kutsay 	(Denom.)	kutsayati	indicative
kutsay 	(Denom.)	kutsita	past participle
kutsay 	(Denom.)	kutsitavya	gerundive
kutsay 	(Denom.)	kutsya	gerundive
kuṭṭ 	(X PĀ)	kuṭṭayām āsa	periphrastic perfect
kuṭṭ 	(X PĀ)	kuṭṭayati	indicative
kuṭṭ 	(X PĀ)	kuṭṭita	past participle
kuṭṭ 	(X PĀ)	°kuṭṭya	absolutive
kvaṇ 	(I P)	kvaṇati	indicative
kvaṇ 	(I P)	kvaṇayati	causative indicative
kvaṇ 	(I P)	kvaṇita	past participle
kvath 	(I P)	kvathate	indicative
kvath 	(I P)	kvathati	indicative
kvath 	(I P)	kvāthayati	causative indicative
kvath 	(I P)	kvāthayitavya	causative gerundive
kvath 	(I P)	kvathita	past participle
kvath 	(I P)	kvāthyate	causative passive
labh 	(I Ā)	alabdha	aorist
labh 	(I Ā)	labdha	past participle
labh 	(I Ā)	labdhā	periphrastiv future
labh 	(I Ā)	labdhavya	gerundive
labh 	(I Ā)	labdhvā	absolutive
labh 	(I Ā)	labhanīya	gerundive
labh 	(I Ā)	labhate	indicative
labh 	(I Ā)	labhiṣyati	future
labh 	(I Ā)	°labhya	absolutive
labh 	(I Ā)	labhya	gerundive
labh 	(I Ā)	labhyate	present passive
labh 	(I Ā)	lalābha	perfect
labh 	(I Ā)	lambhanīya	gerundive
labh 	(I Ā)	lambhayati	causative indicative
labh 	(I Ā)	lapsyate	future
labh 	(I Ā)	lapsyati	future
labh 	(I Ā)	lebhe	perfect
labh 	(I Ā)	lipsate	desiderative indicative
labh 	(I Ā)	lipsati	desiderative indicative
labh 	(I Ā)	lipsitavya	desiderative gerundive
lag 	(I P)	laganīya	gerundive
lag 	(I P)	lagati	indicative
lag 	(I P)	lagayati	causative indicative
lag 	(I P)	lāgayati	causative indicative
lag 	(I P)	lagiṣyati	future
lag 	(I P)	lagitvā	absolutive
lag 	(I P)	lagna	past participle
lag 	(I P)	°lagya	absolutive
lajj 	(VI Ā)	lajjate	indicative
lajj 	(VI Ā)	lajjati	indicative
lajj 	(VI Ā)	lajjayati	causative indicative
lajj 	(VI Ā)	lajjita	past participle
lajj 	(VI Ā)	lajjitum	infinitive
lajj 	(VI Ā)	lalajje	perfect
lajj 	(VI Ā)	lalajjire	perfect
lakṣ 	(X PĀ)	lakṣaṇīya	gerundive
lakṣ 	(X PĀ)	lakṣate	indicative
lakṣ 	(X PĀ)	lakṣati	indicative
lakṣ 	(X PĀ)	lakṣayate	indicative
lakṣ 	(X PĀ)	lakṣayati	indicative
lakṣ 	(X PĀ)	lakṣayitavya	gerundive
lakṣ 	(X PĀ)	lakṣayitvā	absolutive
lakṣ 	(X PĀ)	lakṣita	past participle
lakṣ 	(X PĀ)	lakṣitavya	gerundive
lakṣ 	(X PĀ)	°lakṣya	absolutive
lakṣ 	(X PĀ)	lakṣya	gerundive
lakṣ 	(X PĀ)	lakṣyate	present passive
lal 	(I P)	lālanīya	causative gerundive
lal 	(I P)	lalate	indicative
lal 	(I P)	lalati	indicative
lal 	(I P)	lālayate	causative indicative
lal 	(I P)	lālayati	causative indicative
lal 	(I P)	lālayitavya	causative gerundive
lal 	(I P)	lalita	past participle
lal 	(I P)	lālya	causative gerundive
lal 	(I P)	lālyate	causative passive
lal 	(I P)	ullalayati	causative indicative
lamb 	(I Ā)	lalambe	perfect
lamb 	(I Ā)	lambanīya	gerundive
lamb 	(I Ā)	lambate	indicative
lamb 	(I Ā)	lambati	indicative
lamb 	(I Ā)	lambayate	causative indicative
lamb 	(I Ā)	lambayati	causative indicative
lamb 	(I Ā)	lambiṣyate	future
lamb 	(I Ā)	lambiṣyati	future
lamb 	(I Ā)	lambita	past participle
lamb 	(I Ā)	lambitavya	gerundive
lamb 	(I Ā)	lambitum	infinitive
lamb 	(I Ā)	°lambya	absolutive
lamb 	(I Ā)	lambya	gerundive
lamb 	(I Ā)	lambyate	present passive
laṅgh 	(I P)	laṅghate	indicative
laṅgh 	(I P)	laṅghati	indicative
laṅgh 	(I P)	laṅghayati	causative indicative
laṅgh 	(I P)	laṅghita	past participle
laṅgh 	(I P)	laṅghitum	infinitive
laṅgh 	(I P)	laṅghitvā	absolutive
laṅgh 	(I P)	°laṅghya	absolutive
laṅgh 	(I P)	laṅghya	gerundive
laṅgh 	(I P)	laṅghyate	present passive
lap 	(I P)	lalāpa	perfect
lap 	(I P)	lālapyate	intensive indicative
lap 	(I P)	lapanīya	gerundive
lap 	(I P)	lapate	indicative
lap 	(I P)	lapati	indicative
lap 	(I P)	lāpayati	causative indicative
lap 	(I P)	lapiṣyati	future
lap 	(I P)	lapita	past participle
lap 	(I P)	°lapitavya	gerundive
lap 	(I P)	lapitum	infinitive
lap 	(I P)	lapta	past participle
lap 	(I P)	laptum	infinitive
lap 	(I P)	°lapya	absolutive
lap 	(I P)	°lāpya	causative gerundive
lap 	(I P)	°lāpya	gerundive
lap 	(I P)	lapyate	present passive
lap 	(I P)	lepuḥ	perfect
las 	(I PĀ)	lalāsa	perfect
laṣ 	(I PĀ)	°lalāṣa	perfect
laṣ 	(I PĀ)	°laṣaṇīya	gerundive
las 	(I PĀ)	lasate	indicative
laṣ 	(I PĀ)	°laṣate	indicative
las 	(I PĀ)	lasati	indicative
laṣ 	(I PĀ)	°laṣati	indicative
las 	(I PĀ)	lāsayati	causative indicative
laṣ 	(I PĀ)	°laṣiṣyati	future
las 	(I PĀ)	lasita	past participle
laṣ 	(I PĀ)	°laṣita	past participle
las 	(I PĀ)	lāsya	causative gerundive
laṣ 	(I PĀ)	°laṣya	gerundive
las 	(I PĀ)	lāsyate	causative passive
laṣ 	(I PĀ)	°leṣuḥ	perfect
lih 	(II PĀ)	leḍhi	indicative
lih 	(II PĀ)	lehayati	causative indicative
lih 	(II PĀ)	lehya	gerundive
lih 	(II PĀ)	lelihāna	intensive present active participle
lih 	(II PĀ)	lelihyate	intensive indicative
lih 	(II PĀ)	līḍha	past participle
lih 	(II PĀ)	līḍhe	indicative
lih 	(II PĀ)	lihati	indicative
lih 	(II PĀ)	°lihya	absolutive
lih 	(II PĀ)	lihyate	present passive
lih 	(II PĀ)	lileha	perfect
lih 	(II PĀ)	lilihe	perfect
lī 	(IV Ā)	lāpayati	causative indicative
lī 	(IV Ā)	lāyayati	causative indicative
lī 	(IV Ā)	lilāya	perfect
lī 	(IV Ā)	lilye	perfect
lī 	(IV Ā)	lilyuḥ	perfect
lī 	(IV Ā)	līna	past participle
lī 	(IV Ā)	°līya	absolutive
lī 	(IV Ā)	līyate	indicative
lī 	(IV Ā)	līyati	indicative
likh 	(VI P)	alīlikhat	causative aorist
likh 	(VI P)	lekhanīya	gerundive
likh 	(VI P)	lekhayati	causative indicative
likh 	(VI P)	lekhitvā	absolutive
likh 	(VI P)	lekhya	gerundive
likh 	(VI P)	likhāpayati	causative indicative
likh 	(VI P)	likhati	indicative
likh 	(VI P)	likhiṣyati	future
likh 	(VI P)	likhita	past participle
likh 	(VI P)	likhitum	infinitive
likh 	(VI P)	likhitvā	absolutive
likh 	(VI P)	°likhya	absolutive
likh 	(VI P)	likhya	gerundive
likh 	(VI P)	likhyate	present passive
likh 	(VI P)	lilekha	perfect
līlāy 	(Denom.)	līlāyate	indicative
līlāy 	(Denom.)	līlāyati	indicative
līlāy 	(Denom.)	līlāyita	past participle
lip / limp 	(VI PĀ)	alepi	passive aorist
lip / limp 	(VI PĀ)	alipta	aorist
lip / limp 	(VI PĀ)	lepayati	causative indicative
lip / limp 	(VI PĀ)	lepya	gerundive
lip / limp 	(VI PĀ)	lilepa	perfect
lip / limp 	(VI PĀ)	lilipuḥ	perfect
lip / limp 	(VI PĀ)	limpate	indicative
lip / limp 	(VI PĀ)	limpati	indicative
lip / limp 	(VI PĀ)	lipta	past participle
lip / limp 	(VI PĀ)	liptvā	absolutive
lip / limp 	(VI PĀ)	°lipya	absolutive
lip / limp 	(VI PĀ)	lipyate	present passive
loc 	(X PĀ, I Ā)	°locanīya	gerundive
loc 	(X PĀ, I Ā)	°locayate	indicative
loc 	(X PĀ, I Ā)	°locayati	indicative
loc 	(X PĀ, I Ā)	°locita	past participle
loc 	(X PĀ, I Ā)	°locitum	infinitive
loc 	(X PĀ, I Ā)	°locya	gerundive
loc 	(X PĀ, I Ā)	°locyate	present passive
loc 	(X PĀ, I Ā)	°lokya	absolutive
loc 	(X PĀ, I Ā)	°luloce	perfect
lok 	(X PĀ, I Ā)	aloki	passive aorist
lok 	(X PĀ, I Ā)	°lokanīya	gerundive
lok 	(X PĀ, I Ā)	lokate	indicative
lok 	(X PĀ, I Ā)	°lokayām āsa	periphrastic perfect
lok 	(X PĀ, I Ā)	lokayate	indicative
lok 	(X PĀ, I Ā)	lokayati	indicative
lok 	(X PĀ, I Ā)	°lokayitavya	gerundive
lok 	(X PĀ, I Ā)	lokita	past participle
lok 	(X PĀ, I Ā)	lokitum	infinitive
lok 	(X PĀ, I Ā)	°lokya	absolutive
lok 	(X PĀ, I Ā)	°lokya	gerundive
lok 	(X PĀ, I Ā)	lokyate	present passive
lok 	(X PĀ, I Ā)	luloke	perfect
lubh 	(IV P)	lobdhum	infinitive
lubh 	(IV P)	lobhanīya	gerundive
lubh 	(IV P)	lobhayate	causative indicative
lubh 	(IV P)	lobhayati	causative indicative
lubh 	(IV P)	°lobhya	causative absolutive
lubh 	(IV P)	°lobhya	gerundive
lubh 	(IV P)	lobhyate	causative passive
lubh 	(IV P)	lolubhyate	intensive indicative
lubh 	(IV P)	lubdha	past participle
lubh 	(IV P)	lubhyati	indicative
lubh 	(IV P)	lulobha	perfect
lubh 	(IV P)	lulubhe	perfect
luḍ 	(I P)	loḍayati	indicative
luḍ 	(I P)	loḍita	past participle
luḍ 	(I P)	°loḍya	absolutive
luḍ 	(I P)	loḍyate	present passive
lū 	(IX PĀ)	lavya	gerundive
lū 	(IX PĀ)	lulāva	perfect
lū 	(IX PĀ)	luluve	perfect
lū 	(IX PĀ)	lūna	past participle
lū 	(IX PĀ)	lunāti	indicative
lū 	(IX PĀ)	lunīte	indicative
lul 	(I P)	lolati	indicative
lul 	(I P)	lolayati	causative indicative
lul 	(I P)	lulita	past participle
luñc 	(I P)	luluñce	perfect
luñc 	(I P)	luluñcuḥ	perfect
luñc 	(I P)	luñcati	indicative
luñc 	(I P)	luñcita	past participle
luñc 	(I P)	luñcitvā	absolutive
lup / lump 	(VI PĀ)	alūlupat	causative aorist
lup / lump 	(VI PĀ)	lolupyate	intensive indicative
lup / lump 	(VI PĀ)	lopayate	causative indicative
lup / lump 	(VI PĀ)	lopayati	causative indicative
lup / lump 	(VI PĀ)	loptum	infinitive
lup / lump 	(VI PĀ)	lopya	gerundive
lup / lump 	(VI PĀ)	lopyate	causative passive
lup / lump 	(VI PĀ)	lulopa	perfect
lup / lump 	(VI PĀ)	lulupe	perfect
lup / lump 	(VI PĀ)	lumpate	indicative
lup / lump 	(VI PĀ)	lumpati	indicative
lup / lump 	(VI PĀ)	lupta	past participle
lup / lump 	(VI PĀ)	luptvā	absolutive
lup / lump 	(VI PĀ)	°lupya	absolutive
lup / lump 	(VI PĀ)	lupyate	present passive
luṭh / luṇṭh 	(X PĀ)	loṭhayati	indicative
luṭh / luṇṭh 	(X PĀ)	luṇṭhayati	indicative
luṭh / luṇṭh 	(X PĀ)	luṇṭhayitum	infinitive
luṭh / luṇṭh 	(X PĀ)	luṇṭhayitvā	absolutive
luṭh / luṇṭh 	(X PĀ)	luṇṭhiṣyati	future
luṭh / luṇṭh 	(X PĀ)	luṇṭhita	past participle
luṭh / luṇṭh 	(X PĀ)	luṇṭhitum	infinitive
luṭh / luṇṭh 	(X PĀ)	°luṇṭhya	absolutive
luṭh / luṇṭh 	(X PĀ)	luṇṭhyate	present passive
luṭh  	(VI P)	loluṭhīti	intensive indicative
luṭh  	(VI P)	loṭhayati	causative indicative
luṭh  	(VI P)	luloṭha	perfect
luṭh  	(VI P)	luluṭhiṣate	desiderative indicative
luṭh  	(VI P)	luṭhate	indicative
luṭh  	(VI P)	luṭhati	indicative
luṭh  	(VI P)	luṭhita	past participle
mad 	(IV P)	amādiṣuḥ	aorist
mad 	(IV P)	amādīt	aorist
mad 	(IV P)	mādayate	causative indicative
mad 	(IV P)	madayati	causative indicative
mad 	(IV P)	mādayati	causative indicative
mad 	(IV P)	madita	past participle
mad 	(IV P)	mādyate	indicative
mad 	(IV P)	mādyati	indicative
mad 	(IV P)	matta	past participle
mahīy 	(Denom.)	mahīyate	indicative
mah 	(X PĀ)	mahanīya	gerundive
mah 	(X PĀ)	mahayati	indicative
mah 	(X PĀ)	mahita	past participle
mah 	(X PĀ)	mahitvā	absolutive
mah 	(X PĀ)	mahyate	present passive
mā 	(II P, III Ā)	amāyi	passive aorist
mā 	(II P, III Ā)	mamau	perfect
mā 	(II P, III Ā)	mame	perfect
mā 	(II P, III Ā)	mamire	perfect
mā 	(II P, III Ā)	māpayati	causative indicative
mā 	(II P, III Ā)	māpya	causative gerundive
mā 	(II P, III Ā)	°mātavya	gerundive
mā 	(II P, III Ā)	māti	indicative
mā 	(II P, III Ā)	mātum	infinitive
mā 	(II P, III Ā)	°māya	absolutive
mā 	(II P, III Ā)	meya	gerundive
mā 	(II P, III Ā)	mimate	indicative
mā 	(II P, III Ā)	mime	indicative
mā 	(II P, III Ā)	mimīṣe	indicative
mā 	(II P, III Ā)	mimīte	indicative
mā 	(II P, III Ā)	mita	past participle
mā 	(II P, III Ā)	mitsati	desiderative indicative
mā 	(II P, III Ā)	mitum	infinitive
mā 	(II P, III Ā)	mitvā	absolutive
mā 	(II P, III Ā)	mīyate	present passive
majj 	(VI P)	amajji	passive aorist
majj 	(VI P)	amāṅkṣīt	aorist
majj 	(VI P)	magna	past participle
majj 	(VI P)	majjate	indicative
majj 	(VI P)	majjati	indicative
majj 	(VI P)	majjayate	causative indicative
majj 	(VI P)	majjayati	causative indicative
majj 	(VI P)	majjiṣyati	future
majj 	(VI P)	majjitum	infinitive
majj 	(VI P)	°majjya	absolutive
majj 	(VI P)	mamajja	perfect
majj 	(VI P)	maṅkṣyate	future
majj 	(VI P)	maṅkṣyati	future
majj 	(VI P)	maṅktavya	gerundive
majj 	(VI P)	mimaṅkṣati	desiderative indicative
malinay 	(Denom.)	malinayati	indicative
malinay 	(Denom.)	malinita	past participle
maṇḍ 	(X PĀ)	cakāra	periphrastic perfect
maṇḍ 	(X PĀ)	maṇḍayām āsa	periphrastic perfect
maṇḍ 	(X PĀ)	maṇḍayate	indicative
maṇḍ 	(X PĀ)	maṇḍayati	indicative
maṇḍ 	(X PĀ)	maṇḍita	past participle
man 	(IV Ā, VIII Ā)	amaṃsta	aorist
man 	(IV Ā, VIII Ā)	maṃsyate	future
man 	(IV Ā, VIII Ā)	maṃsyati	future
man 	(IV Ā, VIII Ā)	mānanīya	causative gerundive
man 	(IV Ā, VIII Ā)	mānayate	causative indicative
man 	(IV Ā, VIII Ā)	mānayati	causative indicative
man 	(IV Ā, VIII Ā)	mānayitavya	causative gerundive
man 	(IV Ā, VIII Ā)	mantavya	gerundive
man 	(IV Ā, VIII Ā)	mantum	infinitive
man 	(IV Ā, VIII Ā)	manute	indicative
man 	(IV Ā, VIII Ā)	°manya	absolutive
man 	(IV Ā, VIII Ā)	mānya	causative gerundive
man 	(IV Ā, VIII Ā)	manyate	indicative
man 	(IV Ā, VIII Ā)	manyate	present passive
man 	(IV Ā, VIII Ā)	mata	past participle
man 	(IV Ā, VIII Ā)	matvā	absolutive
man 	(IV Ā, VIII Ā)	°matya	absolutive
man 	(IV Ā, VIII Ā)	mene	perfect
man 	(IV Ā, VIII Ā)	mīmāṃsate	desiderative indicative
mantr 	(X Ā)	cakāra	periphrastic perfect
mantr 	(X Ā)	mantraṇīya	gerundive
mantr 	(X Ā)	mantrayām āsa	periphrastic perfect
mantr 	(X Ā)	mantrayate	indicative
mantr 	(X Ā)	mantrayati	indicative
mantr 	(X Ā)	mantrayiṣyate	future
mantr 	(X Ā)	mantrayiṣyati	future
mantr 	(X Ā)	mantrayitum	infinitive
mantr 	(X Ā)	mantrayitvā	absolutive
mantr 	(X Ā)	mantrita	past participle
mantr 	(X Ā)	mantritavya	gerundive
mantr 	(X Ā)	°mantrya	absolutive
mantr 	(X Ā)	mantrya	gerundive
mārg 	(I PĀ)	mārgate	indicative
mārg 	(I PĀ)	mārgati	indicative
mārg 	(I PĀ)	mārgayati	causative indicative
mārg 	(I PĀ)	mārgiṣyati	future
mārg 	(I PĀ)	mārgita	past participle
mārg 	(I PĀ)	mārgitavya	gerundive
mārg 	(I PĀ)	mārgitum	infinitive
mārg 	(I PĀ)	mārgitvā	absolutive
math / manth 	(I P, IX P)		gerundive
math / manth 	(I P, IX P)	mamantha	perfect
math / manth 	(I P, IX P)	mamanthitha	perfect
math / manth 	(I P, IX P)	mamanthuḥ	perfect
math / manth 	(I P, IX P)	mamatha	perfect
math / manth 	(I P, IX P)	mamathitha	perfect
math / manth 	(I P, IX P)	mamathuḥ	perfect
math / manth 	(I P, IX P)	manthati	indicative
math / manth 	(I P, IX P)	manthayati	causative indicative
math / manth 	(I P, IX P)	manthiṣyate	future
math / manth 	(I P, IX P)	manthiṣyati	future
math / manth 	(I P, IX P)	manthitum	infinitive
math / manth 	(I P, IX P)	manthitvā	absolutive
math / manth 	(I P, IX P)	mathati	indicative
math / manth 	(I P, IX P)	mathayati	causative indicative
math / manth 	(I P, IX P)	māthayati	causative indicative
math / manth 	(I P, IX P)	mathiṣyate	future
math / manth 	(I P, IX P)	mathiṣyati	future
math / manth 	(I P, IX P)	mathita	past participle
math / manth 	(I P, IX P)	mathitum	infinitive
math / manth 	(I P, IX P)	mathitvā	absolutive
math / manth 	(I P, IX P)	mathnāti	indicative
math / manth 	(I P, IX P)	°mathya	absolutive
math / manth 	(I P, IX P)	mathya	gerundive
math / manth 	(I P, IX P)	mathyate	present passive
mih 	(I P)	mehate	indicative
mih 	(I P)	mehati	indicative
mih 	(I P)	mehayati	causative indicative
mih 	(I P)	mīḍha	past participle
mī 	(IX PĀ)	°māpayati	causative indicative
mī 	(IX PĀ)	°mātavya	gerundive
mī 	(IX PĀ)	°minoti	indicative
mī 	(IX PĀ)	°mīta	past participle
mī 	(IX PĀ)	°mīyate	present passive
mīl 	(I P)	amimīlat	causative aorist
mīl 	(I P)	mīlate	indicative
mīl 	(I P)	mīlati	indicative
mīl 	(I P)	mīlayate	causative indicative
mīl 	(I P)	mīlayati	causative indicative
mīl 	(I P)	mīlita	past participle
mīl 	(I P)	°mīlya	absolutive
mīl 	(I P)	mīlyate	present passive
mīl 	(I P)	mimīla	perfect
mil 	(VI PĀ)	melanīya	gerundive
mil 	(VI PĀ)	melayati	causative indicative
mil 	(VI PĀ)	milati	indicative
mil 	(VI PĀ)	miliṣyate	future
mil 	(VI PĀ)	milita	past participle
mil 	(VI PĀ)	militavya	gerundive
mil 	(VI PĀ)	militum	infinitive
mil 	(VI PĀ)	militvā	absolutive
mil 	(VI PĀ)	°milya	absolutive
mil 	(VI PĀ)	mimiluḥ	perfect
miśr 	(X PĀ)	miśrayām āsa	periphrastic perfect
miśr 	(X PĀ)	miśrayati	indicative
miśr 	(X PĀ)	miśrayitvā	absolutive
miśr 	(X PĀ)	miśrita	past participle
miṣ 	(VI P)	mimeṣa	perfect
miṣ 	(VI P)	miṣate	indicative
miṣ 	(VI P)	miṣati	indicative
miṣ 	(VI P)	miṣita	past participle
miṣ 	(VI P)	°miṣya	absolutive
mlā / mlai 	(I P)	mā mlāsīḥ	injunctive
mlā / mlai 	(I P)	mamlau	perfect
mlā / mlai 	(I P)	mlāna	past participle
mlā / mlai 	(I P)	mlānti	indicative
mlā / mlai 	(I P)	mlapayati	causative indicative
mlā / mlai 	(I P)	mlāpayati	causative indicative
mlā / mlai 	(I P)	mlāyanti	indicative
mlā / mlai 	(I P)	mlāyate	indicative
mlā / mlai 	(I P)	mlāyati	indicative
mnā 	(I P)	āmanati	indicative
mnā 	(I P)	amnāsiṣuḥ	aorist
mnā 	(I P)	amnāsīt	aorist
mnā 	(I P)	āmnāta	past participle
mnā 	(I P)	āmnātum	infinitive
mnā 	(I P)	āmnāyate	present passive
mokṣ / mokṣay 	(X PĀ)	mokṣayati	indicative
mokṣ / mokṣay 	(X PĀ)	mokṣayitavya	gerundive
mokṣ / mokṣay 	(X PĀ)	mokṣayitum	infinitive
mokṣ / mokṣay 	(X PĀ)	mokṣayitvā	absolutive
mokṣ / mokṣay 	(X PĀ)	mokṣita	past participle
mṛd 	(IX P)	amīmṛdat	causative aorist
mṛd 	(IX P)	mamarda	perfect
mṛd 	(IX P)	mamarduḥ	perfect
mṛd 	(IX P)	mardanīya	gerundive
mṛd 	(IX P)	mardate	indicative
mṛd 	(IX P)	mardati	indicative
mṛd 	(IX P)	mardayate	causative indicative
mṛd 	(IX P)	mardayati	causative indicative
mṛd 	(IX P)	mardita	causative past participle
mṛd 	(IX P)	marditavya	gerundive
mṛd 	(IX P)	marditum	infinitive
mṛd 	(IX P)	mardyate	causative passive
mṛd 	(IX P)	mimardiṣati	desiderative indicative
mṛd 	(IX P)	mṛdita	past participle
mṛd 	(IX P)	mṛditvā	absolutive
mṛd 	(IX P)	mṛdnāti	indicative
mṛd 	(IX P)	°mṛdya	absolutive
mṛd 	(IX P)	mṛdyate	present passive
mṛg 	(X Ā)	cakāra	periphrastic perfect
mṛg 	(X Ā)	mṛgayām āsa	periphrastic perfect
mṛg 	(X Ā)	mṛgayate	indicative
mṛg 	(X Ā)	mṛgayiṣyate	future
mṛg 	(X Ā)	mṛgayiṣyati	future
mṛg 	(X Ā)	mṛgayitum	infinitive
mṛg 	(X Ā)	mṛgayitvā	absolutive
mṛg 	(X Ā)	mṛgyate	present passive
mṛj 	(II P)	amārjīt	aorist
mṛj 	(II P)	amārkṣīt	aorist
mṛj 	(II P)	amārṭ	imperfect
mṛj 	(II P)	amṛjan	imperfect
mṛj 	(II P)	amṛkṣat	aorist
mṛj 	(II P)	amṛṣṭām	imperfect
mṛj 	(II P)	mamārja	perfect
mṛj 	(II P)	mamṛje	perfect
mṛj 	(II P)	mamṛjuḥ	perfect
mṛj 	(II P)	mārgya	gerundive
mṛj 	(II P)	mārjāni	imperative
mṛj 	(II P)	mārjanīya	gerundive
mṛj 	(II P)	mārjate	indicative
mṛj 	(II P)	mārjati	indicative
mṛj 	(II P)	mārjayate	causative indicative
mṛj 	(II P)	mārjayati	causative indicative
mṛj 	(II P)	mārjita	causative past participle
mṛj 	(II P)	mārjitum	infinitive
mṛj 	(II P)	mārjitvā	absolutive
mṛj 	(II P)	°mārjya	causative absolutive
mṛj 	(II P)	mārjya	causative gerundive
mṛj 	(II P)	marmṛjyate	intensive indicative
mṛj 	(II P)	mārṣṭavya	gerundive
mṛj 	(II P)	mārṣṭi	indicative
mṛj 	(II P)	mārṣṭu	imperative
mṛj 	(II P)	marṣṭum	infinitive
mṛj 	(II P)	mārṣṭum	infinitive
mṛj 	(II P)	mṛḍḍhi	imperative
mṛj 	(II P)	mṛjanti	indicative
mṛj 	(II P)	mṛjantu	imperative
mṛj 	(II P)	mṛjate	indicative
mṛj 	(II P)	mṛjati	indicative
mṛj 	(II P)	mṛjita	past participle
mṛj 	(II P)	°mṛjya	absolutive
mṛj 	(II P)	mṛjya	gerundive
mṛj 	(II P)	mṛjyate	present passive
mṛj 	(II P)	mṛjyāt	optative
mṛj 	(II P)	mṛṣṭaḥ	indicative
mṛj 	(II P)	mṛṣṭām	imperative
mṛj 	(II P)	mṛṣṭa	past participle
mṛj 	(II P)	mṛṣṭe	indicative
mṛj 	(II P)	mṛṣṭvā	absolutive
mṛṣ 	(IV ĀP)	mamṛṣe	perfect
mṛṣ 	(IV ĀP)	marṣaṇīya	gerundive
mṛṣ 	(IV ĀP)	marṣayate	causative indicative
mṛṣ 	(IV ĀP)	marṣayati	causative indicative
mṛṣ 	(IV ĀP)	mṛṣita	past participle
mṛṣ 	(IV ĀP)	°mṛṣya	absolutive
mṛṣ 	(IV ĀP)	mṛṣyate	indicative
mṛṣ 	(IV ĀP)	mṛṣyate	present passive
mṛṣ 	(IV ĀP)	mṛṣyati	indicative
mṛś 	(VI P)	mamarśa	perfect
mṛś 	(VI P)	mamṛśe	perfect
mṛś 	(VI P)	mamṛśuḥ	perfect
mṛś 	(VI P)	°marśanīya	gerundive
mṛś 	(VI P)	marśayati	causative indicative
mṛś 	(VI P)	°marṣṭavya	gerundive
mṛś 	(VI P)	marṣṭum	infinitive
mṛś 	(VI P)	mṛśate	indicative
mṛś 	(VI P)	mṛśati	indicative
mṛś 	(VI P)	mṛśita	past participle
mṛś 	(VI P)	mṛṣṭa	past participle
mṛś 	(VI P)	°mṛṣṭavya	gerundive
mṛś 	(VI P)	°mṛśya	absolutive
mṛś 	(VI P)	°mṛśya	gerundive
mṛś 	(VI P)	mṛśyate	present passive
mṛ 	(VI Ā)	amīmarat	causative aorist
mṛ 	(VI Ā)	mamāra	perfect
mṛ 	(VI Ā)	mamartha	perfect
mṛ 	(VI Ā)	mamriva	perfect
mṛ 	(VI Ā)	mamruḥ	perfect
mṛ 	(VI Ā)	mārayati	causative indicative
mṛ 	(VI Ā)	marīmarti	intensive indicative
mṛ 	(VI Ā)	mariṣyate	future
mṛ 	(VI Ā)	mariṣyati	future
mṛ 	(VI Ā)	martavya	gerundive
mṛ 	(VI Ā)	martum	infinitive
mṛ 	(VI Ā)	martya	gerundive
mṛ 	(VI Ā)	mriyate	indicative
mṛ 	(VI Ā)	mriyati	indicative
mṛ 	(VI Ā)	mṛta	past participle
mṛ 	(VI Ā)	mṛtvā	absolutive
mṛ 	(VI Ā)	mumūrṣati	desiderative indicative
muc 	(VI PĀ)	amoci	passive aorist
muc 	(VI PĀ)	amucat	aorist
muc 	(VI PĀ)	amukta	aorist
muc 	(VI PĀ)	mocanīya	gerundive
muc 	(VI PĀ)	mocya	gerundive
muc 	(VI PĀ)	mokṣyate	future
muc 	(VI PĀ)	mokṣyati	future
muc 	(VI PĀ)	moktavya	gerundive
muc 	(VI PĀ)	moktum	infinitive
muc 	(VI PĀ)	°mucya	absolutive
muc 	(VI PĀ)	mucyate	present passive
muc 	(VI PĀ)	mukta	past participle
muc 	(VI PĀ)	muktvā	absolutive
muc 	(VI PĀ)	mumoca	perfect
muc 	(VI PĀ)	mumuce	perfect
muc 	(VI PĀ)	muñcate	indicative
muc 	(VI PĀ)	muñcati	indicative
mud 	(I Ā)	modanīya	gerundive
mud 	(I Ā)	modate	indicative
mud 	(I Ā)	modati	indicative
mud 	(I Ā)	modayate	causative indicative
mud 	(I Ā)	modayati	causative indicative
mud 	(I Ā)	modiṣyate	future
mud 	(I Ā)	moditum	infinitive
mud 	(I Ā)	mudita	past participle
mud 	(I Ā)	mudyate	present passive
mud 	(I Ā)	mumoda	perfect
mud 	(I Ā)	mumude	perfect
mudray 	(Denom.)	mudrayati	indicative
mudray 	(Denom.)	mudrita	past participle
mudray 	(Denom.)	mudritavya	gerundive
muh 	(IV P)	mohayate	causative indicative
muh 	(IV P)	mohayati	causative indicative
muh 	(IV P)	mohiṣyati	future
muh 	(IV P)	mohita	causative past participle
muh 	(IV P)	mohyate	causative passive
muh 	(IV P)	momuhyate	intensive indicative
muh 	(IV P)	mūḍha	past participle
muh 	(IV P)	mugdha	past participle
muh 	(IV P)	muhyate	indicative
muh 	(IV P)	muhyate	present passive
muh 	(IV P)	muhyati	indicative
muh 	(IV P)	mumoha	perfect
muh 	(IV P)	mumuhe	perfect
mukulay / mukulāy 	(Denom.)	mukulāyate	indicative
mukulay / mukulāy 	(Denom.)	mukulayati	indicative
mukulay / mukulāy 	(Denom.)	mukulita	past participle
muṇḍ / muṇḍay 	(I P)	muṇḍayati	indicative
muṇḍ / muṇḍay 	(I P)	muṇḍita	past participle
mūrch / murch 	(I P)	mumūrccha	perfect
mūrch / murch 	(I P)	mūrcchati	indicative
mūrch / murch 	(I P)	mūrcchayate	causative indicative
mūrch / murch 	(I P)	mūrcchayati	causative indicative
mūrch / murch 	(I P)	mūrcchita	past participle
mūrch / murch 	(I P)	mūrta	past participle
muṣ 	(IX P)	amoṣi	passive aorist
muṣ 	(IX P)	moṣya	gerundive
muṣ 	(IX P)	mumoṣa	perfect
muṣ 	(IX P)	muṣati	indicative
muṣ 	(IX P)	muṣita	past participle
muṣ 	(IX P)	muṣitavya	gerundive
muṣ 	(IX P)	muṣitvā	absolutive
muṣ 	(IX P)	muṣṇāti	indicative
muṣ 	(IX P)	muṣṭa	past participle
muṣ 	(IX P)	°muṣya	absolutive
muṣ 	(IX P)	muṣyate	present passive
mūtray 	(Denom.)	mūtrayate	indicative
mūtray 	(Denom.)	mūtrayati	indicative
mūtray 	(Denom.)	mūtrita	past participle
nad 	(I P)	nadate	indicative
nad 	(I P)	nadati	indicative
nad 	(I P)	nādayate	causative indicative
nad 	(I P)	nadayati	causative indicative
nad 	(I P)	nādayati	causative indicative
nad 	(I P)	nadita	past participle
nad 	(I P)	naditvā	absolutive
nad 	(I P)	°nadya	absolutive
nad 	(I P)	nadyate	present passive
nad 	(I P)	nanāda	perfect
nad 	(I P)	nānadyate	intensive indicative
nad 	(I P)	nedire	perfect
nad 	(I P)	neditha	perfect
nad 	(I P)	neduḥ	perfect
nah 	(IV PĀ)	naddha	past participle
nah 	(IV PĀ)	°naddhavya	gerundive
nah 	(IV PĀ)	nāhayati	causative indicative
nah 	(IV PĀ)	°nahya	absolutive
nah 	(IV PĀ)	nahyate	indicative
nah 	(IV PĀ)	nahyate	present passive
nah 	(IV PĀ)	nahyati	indicative
nah 	(IV PĀ)	nanāha	perfect
nah 	(IV PĀ)	nehe	perfect
namasy 	(Denom.)	namasyate	indicative
namasy 	(Denom.)	namasyati	indicative
nam 	(I P)	anaṃsīt	aorist
nam 	(I P)	anīnamat	causative aorist
nam 	(I P)		infinitive
nam 	(I P)	namanīya	gerundive
nam 	(I P)	namate	indicative
nam 	(I P)	namati	indicative
nam 	(I P)	namayati	causative indicative
nam 	(I P)	nāmayati	causative indicative
nam 	(I P)	namiṣyati	future
nam 	(I P)	namitum	infinitive
nam 	(I P)	°namya	absolutive
nam 	(I P)	nāmya	gerundive
nam 	(I P)	namyate	present passive
nam 	(I P)	nanāma	perfect
nam 	(I P)	nantum	infinitive
nam 	(I P)	nata	past participle
nam 	(I P)	natvā	absolutive
nam 	(I P)	nemuḥ	perfect
nam 	(I P)	ninaṃsati	desiderative indicative
nand 	(I P)	nananda	perfect
nand 	(I P)	nanandatuḥ	perfect
nand 	(I P)	nananduḥ	perfect
nand 	(I P)	nandanīya	gerundive
nand 	(I P)	nandate	indicative
nand 	(I P)	nandati	indicative
nand 	(I P)	nandayām āsa	causative periphrastic perfect
nand 	(I P)	nandayate	causative indicative
nand 	(I P)	nandayati	causative indicative
nand 	(I P)	°nandayitavya	causative gerundive
nand 	(I P)	nandiṣyate	future
nand 	(I P)	nandiṣyati	future
nand 	(I P)	nandita	past participle
nand 	(I P)	nanditavya	gerundive
nand 	(I P)	nanditum	infinitive
nand 	(I P)	nanditvā	absolutive
nand 	(I P)	°nandya	absolutive
nand 	(I P)	°nandya	gerundive
nard 	(I P)	nanarda	perfect
nard 	(I P)	nānardyamāna	intensive present active participle
nard 	(I P)	nardate	indicative
nard 	(I P)	nardati	indicative
nard 	(I P)	nardita	past participle
naś 	(IV P)	anaśat	aorist
naś 	(IV P)	anīnaśat	causative aorist
naś 	(IV P)	nanāśa	perfect
naś 	(IV P)	naṅkṣyate	future
naś 	(IV P)	naṅkṣyati	future
naś 	(IV P)	nāśayate	causative indicative
naś 	(IV P)	nāśayati	causative indicative
naś 	(IV P)	naśiṣyati	future
naś 	(IV P)	naśitum	infinitive
naś 	(IV P)	naṣṭa	past participle
naś 	(IV P)	naṣṭum	infinitive
naś 	(IV P)	nāśya	gerundive
naś 	(IV P)	naśyate	indicative
naś 	(IV P)	naśyati	indicative
naś 	(IV P)	neśuḥ	perfect
nāth 	(I Ā)	nāthate	indicative
nāth 	(I Ā)	nāthati	indicative
nāth 	(I Ā)	nāthita	past participle
nāth 	(I Ā)	nāthitum	infinitive
nāth 	(I Ā)	°nāthya	absolutive
nāth 	(I Ā)	nāthyate	present passive
naṭ 	(I P)	naṭanīya	gerundive
naṭ 	(I P)	naṭati	indicative
naṭ 	(I P)	nāṭayati	causative indicative
naṭ 	(I P)	nāṭayitavya	causative gerundive
naṭ 	(I P)	naṭita	past participle
nibiḍay 	(Denom.)	nibiḍayati	indicative
nibiḍay 	(Denom.)	nibiḍita	past participle
nigaḍay 	(Denom.)	nigaḍayati	indicative
nigaḍay 	(Denom.)	nigaḍita	past participle
nī 	(I PĀ)	anaiṣīt	aorist
nī 	(I PĀ)	anāyi	aorist passive
nī 	(I PĀ)	anāyiṣata	aorist passive
nī 	(I PĀ)	nayate	indicative
nī 	(I PĀ)	nayati	indicative
nī 	(I PĀ)	nayiṣyate	future
nī 	(I PĀ)	nayiṣyati	future
nī 	(I PĀ)	nayitavya	gerundive
nī 	(I PĀ)	nayitum	infinitive
nī 	(I PĀ)	nayitvā	absolutive
nī 	(I PĀ)	neṣyati	future
nī 	(I PĀ)	netā	periphrastiv future
nī 	(I PĀ)	netavya	gerundive
nī 	(I PĀ)	netum	infinitive
nī 	(I PĀ)	neya	gerundive
nī 	(I PĀ)	nināya	perfect
nī 	(I PĀ)	ninye	perfect
nī 	(I PĀ)	ninyuḥ	perfect
nī 	(I PĀ)	nīta	past participle
nī 	(I PĀ)	nītvā	absolutive
nī 	(I PĀ)	nīyate	present passive
nij 	(III PĀ)	nenekti	indicative
nij 	(III PĀ)	nenikte	indicative
nij 	(III PĀ)	°nijya	absolutive
nij 	(III PĀ)	nijyate	present passive
nij 	(III PĀ)	nikta	past participle
nij 	(III PĀ)	niktvā	absolutive
nind 	(I P)	nindanīya	gerundive
nind 	(I P)	nindate	indicative
nind 	(I P)	nindati	indicative
nind 	(I P)	nindayati	causative indicative
nind 	(I P)	nindiṣyati	future
nind 	(I P)	nindita	past participle
nind 	(I P)	ninditā	periphrastiv future
nind 	(I P)	ninditum	infinitive
nind 	(I P)	ninditvā	absolutive
nind 	(I P)	°nindya	absolutive
nind 	(I P)	nindya	gerundive
nind 	(I P)	nindyate	present passive
nind 	(I P)	nininda	perfect
nṛt 	(IV P)	nanarta	perfect
nṛt 	(IV P)	nanṛtuḥ	perfect
nṛt 	(IV P)	narinartti	intensive indicative
nṛt 	(IV P)	narīnartti	intensive indicative
nṛt 	(IV P)	narinṛtyate	intensive indicative
nṛt 	(IV P)	narīnṛtyate	intensive indicative
nṛt 	(IV P)	nartayati	causative indicative
nṛt 	(IV P)	nartiṣyati	future
nṛt 	(IV P)	nartitavya	gerundive
nṛt 	(IV P)	nartitum	infinitive
nṛt 	(IV P)	nartitvā	absolutive
nṛt 	(IV P)	narttum	infinitive
nṛt 	(IV P)	ninartiṣati	desiderative indicative
nṛt 	(IV P)	nṛtta	past participle
nṛt 	(IV P)	nṛtya	gerundive
nṛt 	(IV P)	nṛtyate	indicative
nṛt 	(IV P)	nṛtyate	present passive
nṛt 	(IV P)	nṛtyati	indicative
nud 	(VI PĀ)	nodayati	causative indicative
nud 	(VI PĀ)	°nodayitavya	causative gerundive
nud 	(VI PĀ)	nodya	gerundive
nud 	(VI PĀ)	nodyate	causative passive
nud 	(VI PĀ)	notsyate	future
nud 	(VI PĀ)	notsyati	future
nud 	(VI PĀ)	nudate	indicative
nud 	(VI PĀ)	nudati	indicative
nud 	(VI PĀ)	°nudya	absolutive
nud 	(VI PĀ)	nunna	past participle
nud 	(VI PĀ)	nunoda	perfect
nud 	(VI PĀ)	nunude	perfect
nud 	(VI PĀ)	nutta	past participle
nu / nū 	(II P)	nauti	indicative
nu / nū 	(II P)	nunāva	perfect
nu / nū 	(II P)	nuta	past participle
nu / nū 	(II P)	nutvā	absolutive
nu / nū 	(II P)	nuvanti	indicative
nu / nū 	(II P)	nūyate	present passive
pac 	(I PĀ)	pacate	indicative
pac 	(I PĀ)	pacati	indicative
pac 	(I PĀ)	pācayate	causative indicative
pac 	(I PĀ)	pācayati	causative indicative
pac 	(I PĀ)	pācya	gerundive
pac 	(I PĀ)	pācyate	causative passive
pac 	(I PĀ)	pacyate	present passive
pac 	(I PĀ)	pakṣyate	future
pac 	(I PĀ)	pakṣyati	future
pac 	(I PĀ)	paktā	periphrastiv future
pac 	(I PĀ)	paktavya	gerundive
pac 	(I PĀ)	paktvā	absolutive
pac 	(I PĀ)	pakva	past participle
pac 	(I PĀ)	pākya	gerundive
pac 	(I PĀ)	pāpacyate	intensive indicative
pac 	(I PĀ)	pece	perfect
pac 	(I PĀ)	pecire	perfect
pad 	(IV Ā)	apādi	passive aorist
pad 	(IV Ā)	°padanīya	gerundive
pad 	(IV Ā)	pādayate	causative indicative
pad 	(IV Ā)	pādayati	causative indicative
pad 	(IV Ā)	pādayitavya	causative indicative
pad 	(IV Ā)	°padya	absolutive
pad 	(IV Ā)	°pādya	gerundive
pad 	(IV Ā)	padyate	indicative
pad 	(IV Ā)	padyati	indicative
pad 	(IV Ā)	panīpadyate	intensive indicative
pad 	(IV Ā)	panna	past participle
pad 	(IV Ā)	papāda	perfect
pad 	(IV Ā)	patsyate	future
pad 	(IV Ā)	patsyati	future
pad 	(IV Ā)	°pattavya	gerundive
pad 	(IV Ā)	pattum	infinitive
pad 	(IV Ā)	pede	perfect
pad 	(IV Ā)	peduḥ	perfect
pad 	(IV Ā)	pitsate	desiderative indicative
pā  	(II P)	apāsīt	aorist
pā  	(II P)	pātavya	gerundive
pā  	(II P)	pāti	indicative
pā  	(II P)	pātu	imperative
pā  	(II P)	pātum	infinitive
pā  	(I P)	apāt	aorist
pā  	(I P)	apāyi	passive aorist
pā  	(I P)	pānīya	gerundive
pā  	(I P)	papātha	perfect
pā  	(I P)	papau	perfect
pā  	(I P)	papitha	perfect
pā  	(I P)	papuḥ	perfect
pā  	(I P)	pāsyate	future
pā  	(I P)	pāsyati	future
pā  	(I P)	pātavya	gerundive
pā  	(I P)	pātum	infinitive
pā  	(I P)	pāyayate	causative indicative
pā  	(I P)	pāyayati	causative indicative
pā  	(I P)	pepīyate	intensive indicative
pā  	(I P)	peya	gerundive
pā  	(I P)	pibate	indicative
pā  	(I P)	pibati	indicative
pā  	(I P)	pipāsati	desiderative indicative
pā  	(I P)	pīta	past participle
pā  	(I P)	pītvā	absolutive
pā  	(I P)	°pīya	absolutive
pā  	(I P)	pīyate	present passive
palāy 	(erklärt als palā-i)	apalāyiṣṭa	aorist
palāy 	(erklärt als palā-i)	palāyate	indicative
palāy 	(erklärt als palā-i)	palāyati	indicative
palāy 	(erklärt als palā-i)	palāyiṣyate	future
palāy 	(erklärt als palā-i)	palāyita	past participle
palāy 	(erklärt als palā-i)	palāyitavya	gerundive
palāy 	(erklärt als palā-i)	palāyitum	infinitive
palāy 	(erklärt als palā-i)	palāyyate	present passive
pāl 	(X PĀ)	apīpalat	aorist
pāl 	(X PĀ)	pālanīya	gerundive
pāl 	(X PĀ)	pālayate	indicative
pāl 	(X PĀ)	pālayati	indicative
pāl 	(X PĀ)	pālayitvā	absolutive
pāl 	(X PĀ)	pālita	past participle
pāl 	(X PĀ)	°pālitavya	gerundive
pāl 	(X PĀ)	pālya	gerundive
pāl 	(X PĀ)	pālyate	present passive
paṇ 	(I Ā)	paṇate	indicative
paṇ 	(I Ā)	paṇati	indicative
paṇ 	(I Ā)	paṇayati	causative indicative
paṇ 	(I Ā)	pāṇayati	causative indicative
paṇ 	(I Ā)	paṇita	past participle
paṇ 	(I Ā)	paṇya	gerundive
paṇ 	(I Ā)	paṇyate	present passive
paś		apaśyat	imperfect
paś		paśyati	indicative
paṭh 	(I P)	papāṭha	perfect
paṭh 	(I P)	pāpaṭhīti	intensive indicative
paṭh 	(I P)	pāpaṭhyate	intensive indicative
paṭh 	(I P)	paṭhanīya	gerundive
paṭh 	(I P)	paṭhate	indicative
paṭh 	(I P)	paṭhati	indicative
paṭh 	(I P)	pāṭhayati	causative indicative
paṭh 	(I P)	paṭhiṣyati	future
paṭh 	(I P)	paṭhita	past participle
paṭh 	(I P)	paṭhitavya	gerundive
paṭh 	(I P)	paṭhitum	infinitive
paṭh 	(I P)	paṭhitvā	absolutive
paṭh 	(I P)	pāṭhya	gerundive
paṭh 	(I P)	pāṭhyate	causative passive
paṭh 	(I P)	paṭhyate	present passive
paṭh 	(I P)	pipaṭhiṣati	desiderative indicative
pat 	(I P)	apaptat	aorist
pat 	(I P)	papāta	perfect
pat 	(I P)	pātanīya	gerundive
pat 	(I P)	patate	indicative
pat 	(I P)	patati	indicative
pat 	(I P)	pātayām āsa	causative periphrastic perfect
pat 	(I P)	pātayate	causative indicative
pat 	(I P)	pātayati	causative indicative
pat 	(I P)	patiṣyate	future
pat 	(I P)	patiṣyati	future
pat 	(I P)	patita	past participle
pat 	(I P)	patitavya	gerundive
pat 	(I P)	patitum	infinitive
pat 	(I P)	patitvā	absolutive
pat 	(I P)	°patya	absolutive
pat 	(I P)	pātya	gerundive
pat 	(I P)	petuḥ	perfect
pat 	(I P)	pitsati	desiderative indicative
paṭ 	(X PĀ, I P)	pāṭanīya	gerundive
paṭ 	(X PĀ, I P)	pāṭayate	indicative
paṭ 	(X PĀ, I P)	pāṭayati	indicative
paṭ 	(X PĀ, I P)	pāṭita	past participle
paṭ 	(X PĀ, I P)	pāṭya	gerundive
pavitray 	(Denom.)	pavitrayati	indicative
pavitray 	(Denom.)	pavitrita	past participle
phal  	(I P)	paphāla	perfect
phal  	(I P)	phalate	indicative
phal  	(I P)	phalati	indicative
phal  	(I P)	phālayati	causative indicative
phal  	(I P)	phaliṣyati	future
phal  	(I P)	phalita	past participle
phal  	(I P)	phalitavya	gerundive
phal  	(I P)	phelire	perfect
phal  	(I P)	pheluḥ	perfect
phal  	(I P)	phulla	past participle
pīḍ 	(X PĀ)	cakāra	periphrastic perfect
pīḍ 	(X PĀ)	pīḍanīya	gerundive
pīḍ 	(X PĀ)	pīḍayām āsa	periphrastic perfect
pīḍ 	(X PĀ)	pīḍayate	indicative
pīḍ 	(X PĀ)	pīḍayati	indicative
pīḍ 	(X PĀ)	pīḍayiṣyati	future
pīḍ 	(X PĀ)	pīḍayitavya	gerundive
pīḍ 	(X PĀ)	pīḍayitum	infinitive
pīḍ 	(X PĀ)	pīḍayitvā	absolutive
pīḍ 	(X PĀ)	pīḍita	past participle
pīḍ 	(X PĀ)	°pīḍya	absolutive
pīḍ 	(X PĀ)	pīḍyate	present passive
piṇḍ 	(X P)	piṇḍayati	indicative
piṇḍ 	(X P)	piṇḍita	past participle
piṣ 	(VII P)	apiṃṣva	imperfect
piṣ 	(VII P)	apinaṣam	imperfect
piṣ 	(VII P)	apinaṭ	imperfect
piṣ 	(VII P)	apīpiṣat	causative aorist
piṣ 	(VII P)	peṣayati	causative indicative
piṣ 	(VII P)	peṣṭum	infinitive
piṣ 	(VII P)	piṃṣanti	indicative
piṣ 	(VII P)	piṃṣmaḥ	indicative
piṣ 	(VII P)	piṃṣṭha	indicative
piṣ 	(VII P)	pinakṣi	indicative
piṣ 	(VII P)	pinaṣmi	indicative
piṣ 	(VII P)	pinaṣṭi	indicative
piṣ 	(VII P)	pipeṣa	perfect
piṣ 	(VII P)	pipiṣe	perfect
piṣ 	(VII P)	piṣṭa	past participle
piṣ 	(VII P)	piṣṭvā	absolutive
piṣ 	(VII P)	piṣyate	present passive
plu 	(I Ā)	plavate	indicative
plu 	(I Ā)	plavati	indicative
plu 	(I Ā)	plāvayate	causative indicative
plu 	(I Ā)	plāvayati	causative indicative
plu 	(I Ā)	plāvita	causative past participle
plu 	(I Ā)	plāvya	causative gerundive
plu 	(I Ā)	ploṣyate	future
plu 	(I Ā)	ploṣyati	future
plu 	(I Ā)	plotum	infinitive
plu 	(I Ā)	pluta	past participle
plu 	(I Ā)	plutvā	absolutive
plu 	(I Ā)	°plutya	absolutive
plu 	(I Ā)	plūyate	present passive
plu 	(I Ā)	poplūyate	intensive indicative
plu 	(I Ā)	pupluve	perfect
plu 	(I Ā)	pupluvuḥ	perfect
pluṣ 	(I P)	ploṣati	indicative
pluṣ 	(I P)	pluṣṭa	past participle
pluṣ 	(I P)	pluṣyate	present passive
prach 	(VI P)	aprākṣīt	aorist
prach 	(VI P)	apraṣṭa	aorist
prach 	(VI P)	papraccha	perfect
prach 	(VI P)	papracchuḥ	perfect
prach 	(VI P)	pipṛcchiṣati	desiderative indicative
prach 	(VI P)	prakṣyati	future
prach 	(VI P)	praṣṭavya	gerundive
prach 	(VI P)	praṣṭum	infinitive
prach 	(VI P)	pṛcchate	indicative
prach 	(VI P)	pṛcchati	indicative
prach 	(VI P)	°pṛcchya	absolutive
prach 	(VI P)	pṛcchyate	present passive
prach 	(VI P)	pṛṣṭa	past participle
prach 	(VI P)	pṛṣṭvā	absolutive
prakaṭay 	(Denom.)	prakaṭayati	indicative
prakaṭay 	(Denom.)	prakaṭita	past participle
praśnay 	(Denom.)	praśnayati	indicative
praśnay 	(Denom.)	praśnita	past participle
prath 	(I Ā)	paprathatuḥ	perfect
prath 	(I Ā)	paprathe	perfect
prath 	(I Ā)	prathate	indicative
prath 	(I Ā)	prathati	indicative
prath 	(I Ā)	prathayate	causative indicative
prath 	(I Ā)	prathayati	causative indicative
prath 	(I Ā)	prathita	past participle
prath 	(I Ā)	prathitum	infinitive
pṛc 	(VII P)	pṛkta	past participle
pṛc 	(VII P)	pṛṇakti	indicative
pṝ 	(III P)	apūri	passive aorist
pṝ 	(III P)	papāra	perfect
pṝ 	(III P)	piparti	indicative
pṝ 	(III P)	piprati	indicative
pṝ 	(III P)	pupūre	perfect
pṝ 	(III P)	pupūrire	perfect
pṝ 	(III P)	pūraṇīya	gerundive
pṝ 	(III P)	pūrayate	causative indicative
pṝ 	(III P)	pūrayati	causative indicative
pṝ 	(III P)	pūrayitavya	causative gerundive
pṝ 	(III P)	pūritum	infinitive
pṝ 	(III P)	pūrṇa	past participle
pṝ 	(III P)	pūrta	past participle
pṝ 	(III P)	°pūrya	absolutive
pṝ 	(III P)	pūrya	gerundive
pṝ 	(III P)	pūryate	present passive
prī 	(IX PĀ)	apraiṣīt	aorist
prī 	(IX PĀ)	prīṇāti	indicative
prī 	(IX PĀ)	prīṇayati	causative indicative
prī 	(IX PĀ)	prīṇīte	indicative
prī 	(IX PĀ)	prīta	past participle
prī 	(IX PĀ)	prīyate	present passive
pṛ 	(V P, VI Ā)	vyāpārayati	causative indicative
pṛ 	(V P, VI Ā)	vyāpartum	infinitive
pṛ 	(V P, VI Ā)	vyāpriyate	present passive
pṛ 	(V P, VI Ā)	vyāpṛṇoti	indicative
pṛ 	(V P, VI Ā)	vyāpṛta	past participle
pū 	(IX PĀ)	pāvayate	causative indicative
pū 	(IX PĀ)	pāvayati	causative indicative
pū 	(IX PĀ)	pāvyate	causative passive
pū 	(IX PĀ)	punāti	indicative
pū 	(IX PĀ)	punīte	indicative
pū 	(IX PĀ)	pupuve	perfect
pū 	(IX PĀ)	pūta	past participle
pū 	(IX PĀ)	pūyate	present passive
pūj 	(X PĀ)	apūpujat	aorist
pūj 	(X PĀ)	cakāra	periphrastic perfect
pūj 	(X PĀ)	pūjanīya	gerundive
pūj 	(X PĀ)	pūjayām āsa	periphrastic perfect
pūj 	(X PĀ)	pūjayate	indicative
pūj 	(X PĀ)	pūjayati	indicative
pūj 	(X PĀ)	pūjayiṣyati	future
pūj 	(X PĀ)	pūjayitavya	gerundive
pūj 	(X PĀ)	pūjayitum	infinitive
pūj 	(X PĀ)	pūjayitvā	absolutive
pūj 	(X PĀ)	pūjita	past participle
pūj 	(X PĀ)	pūjya	gerundive
pūj 	(X PĀ)	pūjyate	present passive
puṣ 	(IV P, IX P)	poṣaṇīya	gerundive
puṣ 	(IV P, IX P)	poṣayati	causative indicative
puṣ 	(IV P, IX P)	poṣya	gerundive
puṣ 	(IV P, IX P)	pupoṣa	perfect
puṣ 	(IV P, IX P)	puṣṇāti	indicative
puṣ 	(IV P, IX P)	puṣṭa	past participle
puṣ 	(IV P, IX P)	puṣyate	indicative
puṣ 	(IV P, IX P)	puṣyate	present passive
puṣ 	(IV P, IX P)	puṣyati	indicative
puth 	(X PĀ, IV P)	cakāra	periphrastic perfect
puth 	(X PĀ, IV P)	pothayām āsa	periphrastic perfect
puth 	(X PĀ, IV P)	pothayate	indicative
puth 	(X PĀ, IV P)	pothayati	indicative
puth 	(X PĀ, IV P)	pothayiṣyati	future
puth 	(X PĀ, IV P)	pothayitvā	absolutive
puth 	(X PĀ, IV P)	pothita	past participle
putriy / putrīy 	(Denom.)	putriyati	indicative
putriy / putrīy 	(Denom.)	putrīyati	indicative
puṭ 	(VI P)	puṭati	indicative
puṭ 	(VI P)	puṭita	past participle
puṭ 	(VI P)	puṭyate	present passive
pyā / pyāy 	(I Ā)	pīna	past participle
pyā / pyāy 	(I Ā)	°pyāna	past participle
pyā / pyāy 	(I Ā)	°pyāyate	indicative
pyā / pyāy 	(I Ā)	°pyāyayate	causative indicative
pyā / pyāy 	(I Ā)	°pyāyayati	causative indicative
pyā / pyāy 	(I Ā)	°pyāyya	absolutive
pyā / pyāy 	(I Ā)	°pyāyya	gerundive
rabh / rambh 	(I Ā)	°arambhi	passive aorist
rabh / rambh 	(I Ā)	°rabdha	past participle
rabh / rambh 	(I Ā)	°rabdhavya	gerundive
rabh / rambh 	(I Ā)	°rabdhum	infinitive
rabh / rambh 	(I Ā)	°rabhate	indicative
rabh / rambh 	(I Ā)	°rabhati	indicative
rabh / rambh 	(I Ā)	°rabhya	absolutive
rabh / rambh 	(I Ā)	°rabhya	gerundive
rabh / rambh 	(I Ā)	°rabhyate	present passive
rabh / rambh 	(I Ā)	rambhate	indicative
rabh / rambh 	(I Ā)	rambhati	indicative
rabh / rambh 	(I Ā)	°rambhayate	causative indicative
rabh / rambh 	(I Ā)	°rambhayati	causative indicative
rabh / rambh 	(I Ā)	°rapsyate	future
rabh / rambh 	(I Ā)	°rapsyati	future
rabh / rambh 	(I Ā)	°rebhe	perfect
rabh / rambh 	(I Ā)	°ripsate	desiderative indicative
rac 	(X PĀ)	araci	passive aorist
rac 	(X PĀ)	arīracat	aorist
rac 	(X PĀ)	racayām āsa	periphrastic perfect
rac 	(X PĀ)	racayati	indicative
rac 	(X PĀ)	racayitum	infinitive
rac 	(X PĀ)	racayitvā	absolutive
rac 	(X PĀ)	racita	past participle
rac 	(X PĀ)	racyate	present passive
rādh 	(V P, IV P)	rāddha	past participle
rādh 	(V P, IV P)	rāddhum	infinitive
rādh 	(V P, IV P)	°rādhanīya	gerundive
rādh 	(V P, IV P)	rādhayati	causative indicative
rādh 	(V P, IV P)	rādhnoti	indicative
rādh 	(V P, IV P)	°rādhya	absolutive
rādh 	(V P, IV P)	°rādhya	gerundive
rādh 	(V P, IV P)	rādhyate	causative passive
rādh 	(V P, IV P)	rādhyate	indicative
rādh 	(V P, IV P)	rādhyate	present passive
rādh 	(V P, IV P)	rādhyati	indicative
rah 	(X PĀ)	rahayati	indicative
rah 	(X PĀ)	rahita	past participle
rah 	(X PĀ)	rahitum	infinitive
rā 	(II P)	rāta	past participle
rā 	(II P)	rātā	periphrastiv future
rā 	(II P)	rāti	indicative
rāj 	(I PĀ)	rājate	indicative
rāj 	(I PĀ)	rājati	indicative
rāj 	(I PĀ)	rājayati	causative indicative
rāj 	(I PĀ)	rājita	past participle
rāj 	(I PĀ)	rājyate	present passive
rāj 	(I PĀ)	rarāja	perfect
rāj 	(I PĀ)	reje	perfect
raj / rañj 	(IV PĀ, I PĀ)	rajanīya	gerundive
raj / rañj 	(IV PĀ, I PĀ)	°rajya	absolutive
raj / rañj 	(IV PĀ, I PĀ)	rajyate	indicative
raj / rañj 	(IV PĀ, I PĀ)	rajyate	present passive
raj / rañj 	(IV PĀ, I PĀ)	rajyati	indicative
raj / rañj 	(IV PĀ, I PĀ)	rakta	past participle
raj / rañj 	(IV PĀ, I PĀ)	rañjanīya	gerundive
raj / rañj 	(IV PĀ, I PĀ)	rañjati	indicative
raj / rañj 	(IV PĀ, I PĀ)	rañjayate	causative indicative
raj / rañj 	(IV PĀ, I PĀ)	rañjayati	causative indicative
raj / rañj 	(IV PĀ, I PĀ)	rañjya	gerundive
rakṣ 	(I P)	arakṣīt	aorist
rakṣ 	(I P)	rakṣaṇīya	gerundive
rakṣ 	(I P)	rakṣate	indicative
rakṣ 	(I P)	rakṣati	indicative
rakṣ 	(I P)	rakṣayati	causative indicative
rakṣ 	(I P)	rakṣiṣyati	future
rakṣ 	(I P)	rakṣita	past participle
rakṣ 	(I P)	rakṣitā	periphrastiv future
rakṣ 	(I P)	rakṣitavya	gerundive
rakṣ 	(I P)	rakṣitum	infinitive
rakṣ 	(I P)	rakṣitvā	absolutive
rakṣ 	(I P)	°rakṣya	absolutive
rakṣ 	(I P)	rakṣya	gerundive
rakṣ 	(I P)	rakṣyate	present passive
rakṣ 	(I P)	rarakṣa	perfect
rakṣ 	(I P)	rirakṣiṣati	desiderative indicative
ram 	(I Ā)	araṃsīt	aorist
ram 	(I Ā)	araṃsta	aorist
ram 	(I Ā)	ramaṇīya	gerundive
ram 	(I Ā)	ramate	indicative
ram 	(I Ā)	ramati	indicative
ram 	(I Ā)	ramayate	causative indicative
ram 	(I Ā)	ramayati	causative indicative
ram 	(I Ā)	rāmayati	causative indicative
ram 	(I Ā)	ramitum	infinitive
ram 	(I Ā)	raṃsyate	future
ram 	(I Ā)	raṃsyati	future
ram 	(I Ā)	°ramya	absolutive
ram 	(I Ā)	ramya	gerundive
ram 	(I Ā)	ramyate	present passive
ram 	(I Ā)	rantavya	gerundive
ram 	(I Ā)	rantum	infinitive
ram 	(I Ā)	rantvā	absolutive
ram 	(I Ā)	rarāma	perfect
ram 	(I Ā)	rata	past participle
ram 	(I Ā)	ratvā	absolutive
ram 	(I Ā)	reme	perfect
ram 	(I Ā)	remuḥ	perfect
ram 	(I Ā)	riraṃsate	desiderative indicative
raṇ / ran 	(I P)	raṇati	indicative
raṇ / ran 	(I P)	raṇayati	causative indicative
raṇ / ran 	(I P)	raṇita	past participle
rās 	(I Ā)	rarāse	perfect
rās 	(I Ā)	rārāsyate	intensive indicative
rās 	(I Ā)	rāsate	indicative
rās 	(I Ā)	rāsati	indicative
ras  	(I P)	rarāsa	perfect
ras  	(I P)	rasate	indicative
ras  	(I P)	rasati	indicative
ras  	(I P)	rasita	past participle
ras  	(I P)	resuḥ	perfect
ras  	(X PĀ)	rasayate	indicative
ras  	(X PĀ)	rasayati	indicative
ras  	(X PĀ)	rasyati	indicative
raṭ 	(I P)	rāraṭīti	intensive indicative
raṭ 	(I P)	raṭati	indicative
raṭ 	(I P)	raṭita	past participle
ṛdh 	(IV)	ardhayati	causative indicative
ṛdh 	(IV)	ṛddha	past participle
ṛdh 	(IV)	ṛdhyate	present passive
ṛdh 	(IV)	ṛdhyati	indicative
ric 	(VII PĀ)	aricat	aorist
ric 	(VII PĀ)	°recanīya	gerundive
ric 	(VII PĀ)	recayati	causative indicative
ric 	(VII PĀ)	°recya	gerundive
ric 	(VII PĀ)	°ricya	absolutive
ric 	(VII PĀ)	ricyate	indicative
ric 	(VII PĀ)	ricyati	indicative
ric 	(VII PĀ)	rikta	past participle
ṛ 	(I P)	āra	perfect
ṛ 	(I P)	ārchat	imperfect
ṛ 	(I P)	āritha	perfect
ṛ 	(I P)	āriva	perfect
ṛ 	(I P)	arpaṇīya	causative gerundive
ṛ 	(I P)	arpayām āsa	causative periphrastic perfect
ṛ 	(I P)	arpayate	causative indicative
ṛ 	(I P)	arpayati	causative indicative
ṛ 	(I P)	arpayitavya	causative gerundive
ṛ 	(I P)	arpita	causative past participle
ṛ 	(I P)	°arpya	causative gerundive
ṛ 	(I P)	ṛcchate	indicative
ṛ 	(I P)	ṛcchati	indicative
ṛ 	(I P)	ṛta	past participle
ṛ 	(I P)	ṛtvā	absolutive
riṣ 	(I P)	reṣayati	causative indicative
riṣ 	(I P)	riṣṭa	past participle
riṣ 	(I P)	riṣyate	indicative
riṣ 	(I P)	riṣyati	indicative
ṛj 	(I P)	arjanīya	gerundive
ṛj 	(I P)	arjati	indicative
ṛj 	(I P)	arjayate	causative indicative
ṛj 	(I P)	arjayati	causative indicative
ṛj 	(I P)	arjayitvā	causative absolutive
ṛj 	(I P)	arjita	past participle
ṛj 	(I P)	arjitum	infinitive
ṛj 	(I P)	°arjya	gerundive
ruc 	(I Ā)	arociṣṭa	aorist
ruc 	(I Ā)	arucat	aorist
ruc 	(I Ā)	rocate	indicative
ruc 	(I Ā)	rocati	indicative
ruc 	(I Ā)	rocayate	causative indicative
ruc 	(I Ā)	rocayati	causative indicative
ruc 	(I Ā)	rociṣyate	future
ruc 	(I Ā)	rocitum	infinitive
ruc 	(I Ā)	rocyate	causative passive
ruc 	(I Ā)	rucita	past participle
ruc 	(I Ā)	ruruce	perfect
rudh 	(VII PĀ)	arautsīt	aorist
rudh 	(VII PĀ)	arudhat	aorist
rudh 	(VII PĀ)	roddhavya	gerundive
rudh 	(VII PĀ)	roddhum	infinitive
rudh 	(VII PĀ)	rodhati	indicative
rudh 	(VII PĀ)	rodhayati	causative indicative
rudh 	(VII PĀ)	°rodhitavya	gerundive
rudh 	(VII PĀ)	rodhitum	infinitive
rudh 	(VII PĀ)	rodhya	gerundive
rudh 	(VII PĀ)	rodhyate	causative passive
rudh 	(VII PĀ)	rotsyate	future
rudh 	(VII PĀ)	rotsyati	future
rudh 	(VII PĀ)	ruddha	past participle
rudh 	(VII PĀ)	ruddhvā	absolutive
rudh 	(VII PĀ)	°rudhya	absolutive
rudh 	(VII PĀ)	rudhyate	present passive
rudh 	(VII PĀ)	ruṇaddhi	indicative
rudh 	(VII PĀ)	runddhe	indicative
rudh 	(VII PĀ)	runddhvā	absolutive
rudh 	(VII PĀ)	rundhanti	indicative
rudh 	(VII PĀ)	rundhate	indicative
rudh 	(VII PĀ)	rundhati	indicative
rudh 	(VII PĀ)	rundhayati	causative indicative
rudh 	(VII PĀ)	rurodha	perfect
rudh 	(VII PĀ)	rurudhe	perfect
rudh 	(VII PĀ)	rurutsate	desiderative indicative
rudh 	(VII PĀ)	rurutsati	desiderative indicative
rud 	(II P)	araudiṣīt	aorist
rud 	(II P)	arodaḥ	imperfect
rud 	(II P)	arodam	imperfect
rud 	(II P)	arodat	imperfect
rud 	(II P)	arodīḥ	imperfect
rud 	(II P)	arodīt	imperfect
rud 	(II P)	arudan	imperfect
rud 	(II P)	arudiva	imperfect
rud 	(II P)	rodāni	imperative
rud 	(II P)	rodate	indicative
rud 	(II P)	rodati	indicative
rud 	(II P)	rodāva	imperative
rud 	(II P)	rodayati	causative indicative
rud 	(II P)	rodimi	indicative
rud 	(II P)	rodiṣi	indicative
rud 	(II P)	rodiṣyati	future
rud 	(II P)	roditavya	gerundive
rud 	(II P)	roditi	indicative
rud 	(II P)	roditu	imperative
rud 	(II P)	roditum	infinitive
rud 	(II P)	roditvā	absolutive
rud 	(II P)	rorudyate	intensive indicative
rud 	(II P)	rudanti	indicative
rud 	(II P)	rudantu	imperative
rud 	(II P)	rudate	indicative
rud 	(II P)	rudati	indicative
rud 	(II P)	rudihi	imperative
rud 	(II P)	rudima	indicative
rud 	(II P)	rudita	past participle
rud 	(II P)	ruditha	indicative
rud 	(II P)	ruditvā	absolutive
rud 	(II P)	°rudya	absolutive
rud 	(II P)	rudyate	present passive
rud 	(II P)	rudyāt	optative
rud 	(II P)	ruroda	perfect
rud 	(II P)	rurude	perfect
rud 	(II P)	rurudiṣati	desiderative indicative
rud 	(II P)	ruruduḥ	perfect
ruh 	(I P)	aropi	causative passive aorist
ruh 	(I P)	aruhat	aorist
ruh 	(I P)	°roḍhavya	gerundive
ruh 	(I P)	roḍhum	infinitive
ruh 	(I P)	rohaṇīya	gerundive
ruh 	(I P)	rohate	indicative
ruh 	(I P)	rohati	indicative
ruh 	(I P)	rohayati	causative indicative
ruh 	(I P)	rohiṣyate	future
ruh 	(I P)	rohitum	infinitive
ruh 	(I P)	rokṣyate	future
ruh 	(I P)	rokṣyati	future
ruh 	(I P)	ropaṇīya	causative gerundive
ruh 	(I P)	ropayate	causative indicative
ruh 	(I P)	ropayati	causative indicative
ruh 	(I P)	ropyate	causative passive
ruh 	(I P)	rūḍha	past participle
ruh 	(I P)	ruhate	indicative
ruh 	(I P)	ruhati	indicative
ruh 	(I P)	°ruhya	absolutive
ruh 	(I P)	ruhyate	present passive
ruh 	(I P)	ruroha	perfect
ruh 	(I P)	ruruhe	perfect
ruh 	(I P)	ruruhuḥ	perfect
ruh 	(I P)	rurukṣati	desiderative indicative
ru 	(II P)	arūruvat	causative aorist
ru 	(II P)	rauti	indicative
ru 	(II P)	ravate	indicative
ru 	(II P)	ravati	indicative
ru 	(II P)	rāvayati	causative indicative
ru 	(II P)	roravīti	intensive indicative
ru 	(II P)	rorūyate	intensive indicative
ru 	(II P)	rotum	infinitive
ru 	(II P)	rurāva	perfect
ru 	(II P)	ruruvuḥ	perfect
ru 	(II P)	rutaḥ	indicative
ru 	(II P)	ruta	past participle
ru 	(II P)	ruvanti	indicative
ru 	(II P)	ruvati	indicative
ruj 	(VI P)	arūrujat	causative aorist
ruj 	(VI P)	rugṇa	past participle
ruj 	(VI P)	rujate	indicative
ruj 	(VI P)	rujati	indicative
ruj 	(VI P)	°rujya	absolutive
ruj 	(VI P)	rujyate	present passive
ruj 	(VI P)	ruroja	perfect
ruj 	(VI P)	rurujuḥ	perfect
rūp 	(X PĀ)	rūpayati	indicative
rūp 	(X PĀ)	rūpita	past participle
rūṣ 	(I P)	rūṣita	past participle
rūṣ 	(I P)	saṃroṣayati	indicative
ruṣ 	(IV P)	roṣayate	causative indicative
ruṣ 	(IV P)	roṣayati	causative indicative
ruṣ 	(IV P)	ruṣati	indicative
ruṣ 	(IV P)	ruṣita	past participle
ruṣ 	(IV P)	ruṣṭa	past participle
ruṣ 	(IV P)	ruṣyate	indicative
ruṣ 	(IV P)	ruṣyati	indicative
śabday / śabdāy 	(X PĀ)	śabdāpayate	causative indicative
śabday / śabdāy 	(X PĀ)	śabdāpayati	causative indicative
śabday / śabdāy 	(X PĀ)	śabdāyate	indicative
śabday / śabdāy 	(X PĀ)	śabdayati	indicative
śabday / śabdāy 	(X PĀ)	śabdita	past participle
sādh 	(V P)	sādhanīya	gerundive
sādh 	(V P)	sādhayate	indicative
sādh 	(V P)	sādhayati	indicative
sādh 	(V P)	sādhayitavya	gerundive
sādh 	(V P)	sādhita	past participle
sādh 	(V P)	sādhitum	infinitive
sādh 	(V P)	sādhya	gerundive
sādh 	(V P)	sādhyate	present passive
sādh 	(V P)	sisādhayiṣati	desiderative indicative
sādh 	(V P)	siṣādhayiṣati	desiderative indicative
sad 	(I,  VI P)	asadat	aorist
sad 	(I,  VI P)	°sadanīya	gerundive
sad 	(I,  VI P)	sādayate	causative indicative
sad 	(I,  VI P)	sādayati	causative indicative
sad 	(I,  VI P)	°sadya	absolutive
sad 	(I,  VI P)	°sādya	gerundive
sad 	(I,  VI P)	sadyate	present passive
sad 	(I,  VI P)	sanna	past participle
sad 	(I,  VI P)	sasāda	perfect
sad 	(I,  VI P)	sasattha	perfect
sad 	(I,  VI P)	sattum	infinitive
sad 	(I,  VI P)	seditha	perfect
sad 	(I,  VI P)	seduḥ	perfect
sad 	(I,  VI P)	sīdate	indicative
sad 	(I,  VI P)	sīdati	indicative
sad 	(I,  VI P)	sīdiṣyati	future
sad 	(I,  VI P)	sīditum	infinitive
sah 	(I Ā)	sahanīya	gerundive
sah 	(I Ā)	sahate	indicative
sah 	(I Ā)	sahati	indicative
sah 	(I Ā)	sāhayati	causative indicative
sah 	(I Ā)	sahiṣyate	future
sah 	(I Ā)	sahiṣyati	future
sah 	(I Ā)	sahitavya	gerundive
sah 	(I Ā)	sahitum	infinitive
sah 	(I Ā)	°sahya	absolutive
sah 	(I Ā)	sahya	gerundive
sah 	(I Ā)	sahyate	present passive
sah 	(I Ā)	sakṣyati	future
sah 	(I Ā)	soḍha	past participle
sah 	(I Ā)	soḍhā	periphrastiv future
sah 	(I Ā)	soḍhavya	gerundive
sah 	(I Ā)	soḍhum	infinitive
sajjay 	(Denom.)	sajjayati	indicative
sajjay 	(Denom.)	sajjita	past participle
śakalay 	(Denom.)	śakalayati	indicative
śakalay 	(Denom.)	śakalita	past participle
śak 	(V P)	aśakat	aorist
śak 	(V P)	śakita	past participle
śak 	(V P)	śaknoti	indicative
śak 	(V P)	śaknuvanti	indicative
śak 	(V P)	śakṣyate	future
śak 	(V P)	śakṣyati	future
śak 	(V P)	śakta	past participle
śak 	(V P)	śakya	gerundive
śak 	(V P)	śakyate	present passive
śak 	(V P)	śaśāka	perfect
śak 	(V P)	śekuḥ	perfect
śak 	(V P)	śikṣaṇīya	desiderative gerundive
śak 	(V P)	śikṣati	desiderative indicative
śam  	(IV P)	aśīśamat	causative aorist
śam  	(IV P)	śamanīya	gerundive
śam  	(IV P)	śamayati	causative indicative
śam  	(IV P)	śāmayati	causative indicative
śam  	(IV P)	śamayitavya	causative gerundive
śam  	(IV P)	śamitvā	absolutive
śam  	(IV P)	°śamya	absolutive
śam  	(IV P)	śāmya	causative gerundive
śam  	(IV P)	śāmyate	indicative
śam  	(IV P)	śāmyati	indicative
śam  	(IV P)	śānta	past participle
śam  	(IV P)	śāntvā	absolutive
śam  	(IV P)	śaśāma	perfect
śam  	(IV P)	śemuḥ	perfect
śaṃs 	(I P)	aśaṃsīt	aorist
śaṃs 	(I P)	śaṃsanīya	gerundive
śaṃs 	(I P)	śaṃsate	indicative
śaṃs 	(I P)	śaṃsati	indicative
śaṃs 	(I P)	śaṃsayate	causative indicative
śaṃs 	(I P)	śaṃsayati	causative indicative
śaṃs 	(I P)	śaṃsiṣyati	future
śaṃs 	(I P)	śaṃsita	past participle
śaṃs 	(I P)	śaṃsitavya	gerundive
śaṃs 	(I P)	śaṃsitum	infinitive
śaṃs 	(I P)	śaṃsya	gerundive
śaṃs 	(I P)	śaśaṃsa	perfect
śaṃs 	(I P)	śaśaṃse	perfect
śaṃs 	(I P)	śasta	past participle
śaṃs 	(I P)	śastavya	gerundive
śaṃs 	(I P)	śastvā	absolutive
śaṃs 	(I P)	°śasya	absolutive
śaṃs 	(I P)	śasya	gerundive
śaṃs 	(I P)	śasyate	present passive
śam  	(X Ā)	niśāmayati	indicative
śam  	(X Ā)	niśamyate	present passive
śam  	(X Ā)	niśāmyate	present passive
śam  	(X Ā)	niśānta	past participle
śam  	(X Ā)	°śāmayitavya	gerundive
sañj 	(I P)	asāṅkṣīt	aorist
sañj 	(I P)	sajati	indicative
sañj 	(I P)	sajjayate	causative indicative
sañj 	(I P)	sajjayati	causative indicative
sañj 	(I P)	°sajya	absolutive
sañj 	(I P)	sajya	gerundive
sañj 	(I P)	sajyate	present passive
sañj 	(I P)	sakta	past participle
sañj 	(I P)	°saktavya	gerundive
sañj 	(I P)	saktum	infinitive
sañj 	(I P)	°sañjanīya	gerundive
sañj 	(I P)	sañjayati	causative indicative
sañj 	(I P)	saṅktavya	gerundive
sañj 	(I P)	sasañja	perfect
śaṅk 	(I Ā)	mā śaṅkīḥ	injunctive
śaṅk 	(I Ā)	śaṅkanīya	gerundive
śaṅk 	(I Ā)	śaṅkate	indicative
śaṅk 	(I Ā)	śaṅkati	indicative
śaṅk 	(I Ā)	śaṅkayati	causative indicative
śaṅk 	(I Ā)	śaṅkita	past participle
śaṅk 	(I Ā)	śaṅkitavya	gerundive
śaṅk 	(I Ā)	śaṅkitum	infinitive
śaṅk 	(I Ā)	°śaṅkya	absolutive
śaṅk 	(I Ā)	°śaṅkya	gerundive
śaṅk 	(I Ā)	śaṅkyate	present passive
śaṅk 	(I Ā)	śaśaṅke	perfect
sāntv 	(X PĀ)	cakāra	periphrastic perfect
sāntv 	(X PĀ)	sāntvayām āsa	periphrastic perfect
sāntv 	(X PĀ)	sāntvayate	indicative
sāntv 	(X PĀ)	sāntvayati	indicative
sāntv 	(X PĀ)	sāntvita	past participle
śap 	(I PĀ)	śapate	indicative
śap 	(I PĀ)	śapati	indicative
śap 	(I PĀ)	śāpayati	causative indicative
śap 	(I PĀ)	śapiṣyate	future
śap 	(I PĀ)	śapita	past participle
śap 	(I PĀ)	śapitum	infinitive
śap 	(I PĀ)	śapitvā	absolutive
śap 	(I PĀ)	śapta	past participle
śap 	(I PĀ)	śaptum	infinitive
śap 	(I PĀ)	śaptvā	absolutive
śap 	(I PĀ)	°śapya	absolutive
śap 	(I PĀ)	śapyate	present passive
śap 	(I PĀ)	śaśāpa	perfect
śap 	(I PĀ)	śepe	perfect
śap 	(I PĀ)	śepuḥ	perfect
śās 	(II P)	aśāḥ	imperfect
śās 	(II P)	aśāsam	imperfect
śās 	(II P)	aśāsuḥ	imperfect
śās 	(II P)	aśāt	imperfect
śās 	(II P)	aśiṣat	aorist
śās 	(II P)	aśiṣma	imperfect
śās 	(II P)	aśiṣṭa	imperfect
śās 	(II P)	aśiṣva	imperfect
śās 	(II P)	śādhi	imperative
śās 	(II P)	śāsāma	imperative
śās 	(II P)	śāsāni	imperative
śās 	(II P)	śāsanīya	gerundive
śās 	(II P)	śaśāsa	perfect
śās 	(II P)	śaśāsuḥ	perfect
śās 	(II P)	śāsate	indicative
śās 	(II P)	śāsati	indicative
śās 	(II P)	śāsatu	imperative
śās 	(II P)	śāsāva	imperative
śās 	(II P)	śāsiṣyati	future
śās 	(II P)	śāsita	past participle
śās 	(II P)	śāsitavya	gerundive
śās 	(II P)	śāsitvā	absolutive
śās 	(II P)	śāsmi	indicative
śās 	(II P)	śāsta	past participle
śās 	(II P)	śāsti	indicative
śās 	(II P)	śāstu	imperative
śās 	(II P)	śāstum	infinitive
śās 	(II P)	°śāsya	absolutive
śās 	(II P)	śāsya	gerundive
śās 	(II P)	śāsyate	present passive
śās 	(II P)	śiṣmaḥ	indicative
śās 	(II P)	śiṣṭa	imperative
śās 	(II P)	śiṣṭam	imperative
śās 	(II P)	śiṣṭām	imperative
śās 	(II P)	śiṣṭa	past participle
śās 	(II P)	śiṣṭha	indicative
śās 	(II P)	śiṣvaḥ	indicative
śās 	(II P)	śiṣya	gerundive
śās 	(II P)	śiṣyate	present passive
śās 	(II P)	śiṣyāt	optative
śā / śi 	(IV P	Ā)	indicative  V P
śā / śi (IV P	śāta	past participle
śā / śi (IV P	śiśāti	indicative
śā / śi (IV P	śiśīte	indicative
śā / śi (IV P	śita	past participle
śas 	(I P)	aśasat	imperfect
śas 	(I P)	śaśāsa	perfect
śas 	(I P)	śasati	indicative
śaś 	(I P)	śaśati	indicative
śaś 	(I P)	śaśita	past participle
śas 	(I P)	śasta	past participle
śas 	(I P)	°śasya	absolutive
sā / si 	(V,  IX PĀ)	°sasau	perfect
sā / si 	(V,  IX PĀ)	°sāya	absolutive
sā / si 	(V,  IX PĀ)	°sāyayati	causative indicative
sā / si 	(V,  IX PĀ)	°setavya	gerundive
sā / si 	(V,  IX PĀ)	°seya	gerundive
sā / si 	(V,  IX PĀ)	°sita	past participle
sā / si 	(V,  IX PĀ)	°situm	infinitive
sā / si 	(V,  IX PĀ)	°sīyate	present passive
sā / si 	(V,  IX PĀ)	°syate	indicative
sā / si 	(V,  IX PĀ)	°syati	indicative
śat		śātayate	indicative
śat		śātayati	indicative
śat		śātita	past participle
ścut / ścyut 	(I P)	ścotati	indicative
ścut / ścyut 	(I P)	ścutita	past participle
ścut / ścyut 	(I P)	ścyotati	indicative
ścut / ścyut 	(I P)	ścyutita	past participle
sev 	(I Ā)	sevanīya	gerundive
sev 	(I Ā)	sevate	indicative
sev 	(I Ā)	sevati	indicative
sev 	(I Ā)	sevayati	causative indicative
sev 	(I Ā)	seviṣyate	future
sev 	(I Ā)	seviṣyati	future
sev 	(I Ā)	sevita	past participle
sev 	(I Ā)	sevitavya	gerundive
sev 	(I Ā)	sevitum	infinitive
sev 	(I Ā)	sevitvā	absolutive
sev 	(I Ā)	°sevya	absolutive
sev 	(I Ā)	sevya	gerundive
sev 	(I Ā)	sevyate	present passive
sev 	(I Ā)	siṣeva	perfect
sev 	(I Ā)	siṣeve	perfect
sic 	(VI PĀ)	asicat	aorist
sic 	(VI PĀ)	secanīya	gerundive
sic 	(VI PĀ)	secayate	causative indicative
sic 	(VI PĀ)	secayati	causative indicative
sic 	(VI PĀ)	secya	gerundive
sic 	(VI PĀ)	sekṣyate	future
sic 	(VI PĀ)	sekṣyati	future
sic 	(VI PĀ)	sektavya	gerundive
sic 	(VI PĀ)	sektum	infinitive
sic 	(VI PĀ)	°sicya	absolutive
sic 	(VI PĀ)	sicyate	present passive
sic 	(VI PĀ)	sikta	past participle
sic 	(VI PĀ)	siktvā	absolutive
sic 	(VI PĀ)	siñcate	indicative
sic 	(VI PĀ)	siñcati	indicative
sic 	(VI PĀ)	siñcitvā	absolutive
sic 	(VI PĀ)	siṣeca	perfect
sic 	(VI PĀ)	siṣice	perfect
sic 	(VI PĀ)	°ta	aorist
sidh  	(I P)	asedhi	passive aorist
sidh  	(I P)	asedhīt	aorist
sidh  	(I P)		desiderative intensive
sidh  	(I P)	seddhum	present active participle periphrastic perfectA gerundive infinitive
sidh  	(I P)	sedhate	indicative
sidh  	(I P)	sedhati	indicative
sidh  	(I P)	sedhayati	causative indicative
sidh  	(I P)	sedhiṣyati	future
sidh  	(I P)	siddha	past participle
sidh  	(I P)	°ṣidhya	absolutive
sidh  	(I P)	sidhyate	present passive
sidh  	(I P)	siṣedha	perfect
sidh  	(I P)	siṣidhe	perfect
sidh  	(IV P)	setsyate	future
sidh  	(IV P)	setsyati	future
sidh  	(IV P)	siddha	past participle
sidh  	(IV P)	sidhyate	indicative
sidh  	(IV P)	sidhyati	indicative
śī 	(II Ā)	aśayātām	imperfect
śī 	(II Ā)	aśayāthām	imperfect
śī 	(II Ā)	aśayi	imperfect
śī 	(II Ā)	aśayiṣṭa	aorist
śī 	(II Ā)	aśedhvam	imperfect
śī 	(II Ā)	aśemahi	imperfect
śī 	(II Ā)	aśerata	imperfect
śī 	(II Ā)	aśeta	imperfect
śī 	(II Ā)	aśethāḥ	imperfect
śī 	(II Ā)	aśevahi	imperfect
śī 	(II Ā)	aśīśayat	causative aorist
śī 	(II Ā)	śayai	imperative
śī 	(II Ā)	śayāmahai	imperative
śī 	(II Ā)	śayanīya	gerundive
śī 	(II Ā)	śayātām	imperative
śī 	(II Ā)	śayate	indicative
śī 	(II Ā)	śayāte	indicative
śī 	(II Ā)	śayāthām	imperative
śī 	(II Ā)	śayāthe	indicative
śī 	(II Ā)	śayati	indicative
śī 	(II Ā)	śayāvahai	imperative
śī 	(II Ā)	śāyayate	causative indicative
śī 	(II Ā)	śāyayati	causative indicative
śī 	(II Ā)	śaye	indicative
śī 	(II Ā)	śayiṣyate	future
śī 	(II Ā)	śāyita	causative past participle
śī 	(II Ā)	śayīta	optative
śī 	(II Ā)	śayita	past participle
śī 	(II Ā)	śayitā	periphrastiv future
śī 	(II Ā)	śayitavya	gerundive
śī 	(II Ā)	śayitum	infinitive
śī 	(II Ā)	śayitvā	absolutive
śī 	(II Ā)	°śayya	absolutive
śī 	(II Ā)	śedhvam	imperative
śī 	(II Ā)	śedhve	indicative
śī 	(II Ā)	śemahe	indicative
śī 	(II Ā)	śeratām	imperative
śī 	(II Ā)	śerate	indicative
śī 	(II Ā)	śeṣe	indicative
śī 	(II Ā)	śeṣva	imperative
śī 	(II Ā)	śeṣyate	future
śī 	(II Ā)	śeṣyati	future
śī 	(II Ā)	śetām	imperative
śī 	(II Ā)	śete	indicative
śī 	(II Ā)	śevahe	indicative
śī 	(II Ā)	śiśayiṣate	desiderative indicative
śī 	(II Ā)	śiśye	perfect
śī 	(II Ā)	śiśyire	perfect
śikṣ 	(I Ā)	śikṣaṇīya	gerundive
śikṣ 	(I Ā)	śikṣate	indicative
śikṣ 	(I Ā)	śikṣayati	causative indicative
śikṣ 	(I Ā)	śikṣiṣyate	future
śikṣ 	(I Ā)	śikṣita	past participle
śikṣ 	(I Ā)	śikṣitum	infinitive
śikṣ 	(I Ā)	śikṣitvā	absolutive
śikṣ 	(I Ā)	°śikṣya	absolutive
śikṣ 	(I Ā)	śikṣyate	present passive
śīl 	(X P)	śīlanīya	gerundive
śīl 	(X P)	śīlayati	indicative
śīl 	(X P)	śīlayet	optative
śīl 	(X P)	śīlayitavya	gerundive
śīl 	(X P)	śīlayitum	infinitive
śīl 	(X P)	śīlayitvā	absolutive
śīl 	(X P)	śīlita	past participle
śiṣ 	(VII P)	śeṣayati	causative indicative
śiṣ 	(VII P)	śeṣya	gerundive
śiṣ 	(VII P)	śeṣyate	causative passive
śiṣ 	(VII P)	śiṃṣanti	indicative
śiṣ 	(VII P)	śiṃṣvaḥ	indicative
śiṣ 	(VII P)	śinaṣāṇi	imperative
śiṣ 	(VII P)	śinaṣṭi	indicative
śiṣ 	(VII P)	śinaṣṭu	imperative
śiṣ 	(VII P)	śiṅki	imperative
śiṣ 	(VII P)	śiṣṭa	past participle
śiṣ 	(VII P)	śiṣṭvā	absolutive
śiṣ 	(VII P)	°śiṣya	absolutive
śiṣ 	(VII P)	śiṣyate	present passive
śithilay 	(Denom.)	śithilayati	indicative
śithilay 	(Denom.)	śithilita	past participle
siv / syū 	(IV P)	sīvayati	causative indicative
siv / syū 	(IV P)	sīvya	gerundive
siv / syū 	(IV P)	sīvyati	indicative
siv / syū 	(IV P)	syūta	past participle
skand 	(I P)	caskanda	perfect
skand 	(I P)	caskande	perfect
skand 	(I P)	skandate	indicative
skand 	(I P)	skandati	indicative
skand 	(I P)	skandayati	causative indicative
skand 	(I P)	skandita	causative past participle
skand 	(I P)	°skandya	absolutive
skand 	(I P)	skanna	past participle
skhal 	(I P)	caskhāla	perfect
skhal 	(I P)	caskhaluḥ	perfect
skhal 	(I P)	skhalate	indicative
skhal 	(I P)	skhalati	indicative
skhal 	(I P)	skhalayati	causative indicative
skhal 	(I P)	skhalita	past participle
ślāgh 	(I Ā)	śaślāghe	perfect
ślāgh 	(I Ā)	śaślaghire	perfect
ślāgh 	(I Ā)	ślāghanīya	gerundive
ślāgh 	(I Ā)	ślāghate	indicative
ślāgh 	(I Ā)	ślāghayati	causative indicative
ślāgh 	(I Ā)	ślāghita	past participle
ślāgh 	(I Ā)	ślāghya	gerundive
ślāgh 	(I Ā)	ślāghyate	present passive
ślath 	(I PĀ)	ślathate	indicative
ślath 	(I PĀ)	ślathati	indicative
ślath 	(I PĀ)	slathāyate	causative indicative
ślath 	(I PĀ)	ślathayati	causative indicative
ślath 	(I PĀ)	ślathita	past participle
ślath 	(I PĀ)	ślathyate	present passive
śliṣ 	(IV P)	aśliṣat	aorist
śliṣ 	(IV P)	śiśleṣa	perfect
śliṣ 	(IV P)	śleṣayate	causative indicative
śliṣ 	(IV P)	śleṣayati	causative indicative
śliṣ 	(IV P)	śleṣṭum	infinitive
śliṣ 	(IV P)	śliṣṭa	past participle
śliṣ 	(IV P)	śliṣṭvā	absolutive
śliṣ 	(IV P)	°śliṣya	absolutive
śliṣ 	(IV P)	śliṣyate	present passive
śliṣ 	(IV P)	śliṣyati	indicative
smi 	(I Ā)	asmayiṣta	aorist
smi 	(I Ā)	sismāya	perfect
smi 	(I Ā)	sismiye	perfect
smi 	(I Ā)	°smāpanīya	causative gerundive
smi 	(I Ā)	°smāpayanīya	causative gerundive
smi 	(I Ā)	smāpayati	causative indicative
smi 	(I Ā)	°smayanīya	gerundive
smi 	(I Ā)	smayate	indicative
smi 	(I Ā)	smayati	indicative
smi 	(I Ā)	smāyayati	causative indicative
smi 	(I Ā)	smayitvā	absolutive
smi 	(I Ā)	smita	past participle
smi 	(I Ā)	smitvā	absolutive
smi 	(I Ā)	°smitya	absolutive
smi 	(I Ā)	vismayām āsa	periphrastic perfect
smṛ 	(I P)	sasmāra	perfect
smṛ 	(I P)	sasmaruḥ	perfect
smṛ 	(I P)	smaraṇīya	gerundive
smṛ 	(I P)	smarate	indicative
smṛ 	(I P)	smarati	indicative
smṛ 	(I P)	smārayate	causative indicative
smṛ 	(I P)	smarayati	causative indicative
smṛ 	(I P)	smārayati	causative indicative
smṛ 	(I P)	smariṣyati	future
smṛ 	(I P)	smaritvā	absolutive
smṛ 	(I P)	smartavya	gerundive
smṛ 	(I P)	smartum	infinitive
smṛ 	(I P)	smarya	gerundive
smṛ 	(I P)	smāryate	causative passive
smṛ 	(I P)	smaryate	present passive
smṛ 	(I P)	smṛta	past participle
smṛ 	(I P)	smṛtvā	absolutive
smṛ 	(I P)	°smṛtya	absolutive
snā 	(II P)	asnāyi	passive aorist
snā 	(II P)	sasnau	perfect
snā 	(II P)	sasnuḥ	perfect
snā 	(II P)	snāpayate	causative indicative
snā 	(II P)	snapayati	causative indicative
snā 	(II P)	snāpayati	causative indicative
snā 	(II P)	snāsyate	future
snā 	(II P)	snāsyati	future
snā 	(II P)	snāta	past participle
snā 	(II P)	snātavya	gerundive
snā 	(II P)	snāti	indicative
snā 	(II P)	snātum	infinitive
snā 	(II P)	snātvā	absolutive
snā 	(II P)	°snāya	absolutive
snā 	(II P)	snāyate	indicative
snā 	(II P)	sneya	gerundive
snih 	(IV P)	snehayati	causative indicative
snih 	(IV P)	snehayitavya	causative gerundive
snih 	(IV P)	°snehya	absolutive
snih 	(IV P)	snigdha	past participle
snih 	(IV P)	snigdhvā	absolutive
snih 	(IV P)	snihyate	indicative
snih 	(IV P)	snihyati	indicative
spand 	(I Ā)	spandate	indicative
spand 	(I Ā)	spandati	indicative
spand 	(I Ā)	spandayate	causative indicative
spand 	(I Ā)	spandayati	causative indicative
spand 	(I Ā)	spandita	past participle
spand 	(I Ā)	spanditum	infinitive
spardh 	(I Ā)	paspardha	perfect
spardh 	(I Ā)	spardhanīya	gerundive
spardh 	(I Ā)	spardhate	indicative
spardh 	(I Ā)	spardhati	indicative
spardh 	(I Ā)	spardhita	past participle
spardh 	(I Ā)	spardhya	gerundive
sphar 	(VI P)	spharati	indicative
sphar 	(VI P)	sphārayati	causative indicative
sphar 	(VI P)	sphārita	causative past participle
sphar 	(VI P)	spharitvā	absolutive
sphūrj 	(I P)	sphūrjati	indicative
sphūrj 	(I P)	sphūrjayati	causative indicative
sphūrj 	(I P)	sphūrjita	past participle
sphūrj 	(I P)	°sphūrjya	absolutive
sphur 	(VI P)	spharitvā	absolutive
sphur 	(VI P)	sphurate	indicative
sphur 	(VI P)	sphurati	indicative
sphur 	(VI P)	sphurayati	causative indicative
sphur 	(VI P)	sphuriṣyati	future
sphur 	(VI P)	sphurita	past participle
sphur 	(VI P)	sphuritum	infinitive
sphur 	(VI P)	sphuritvā	absolutive
sphuṭay 	(Denom.)	sphuṭayati	indicative
sphuṭay 	(Denom.)	sphuṭita	past participle
sphuṭ 	(VI P)	pusphoṭa	perfect
sphuṭ 	(VI P)	sphoṭayati	causative indicative
sphuṭ 	(VI P)	sphuṭati	indicative
sphuṭ 	(VI P)	sphuṭiṣyati	future
sphuṭ 	(VI P)	sphuṭita	past participle
sphuṭ 	(VI P)	sphuṭitvā	absolutive
spṛh 	(X PĀ)	spṛhaṇīya	gerundive
spṛh 	(X PĀ)	spṛhayate	indicative
spṛh 	(X PĀ)	spṛhayati	indicative
spṛh 	(X PĀ)	spṛhita	past participle
spṛś 	(VI P)	asprākṣīt	aorist
spṛś 	(VI P)	pasparśa	perfect
spṛś 	(VI P)	paspṛśe	perfect
spṛś 	(VI P)	paspṛśuḥ	perfect
spṛś 	(VI P)	pispṛkṣati	desiderative indicative
spṛś 	(VI P)	sparśanīya	gerundive
spṛś 	(VI P)	sparśayate	causative indicative
spṛś 	(VI P)	sparśayati	causative indicative
spṛś 	(VI P)	sparśayitavya	causative gerundive
spṛś 	(VI P)	sprakṣyati	future
spṛś 	(VI P)	spraṣṭavya	gerundive
spṛś 	(VI P)	spraṣṭum	infinitive
spṛś 	(VI P)	spṛśate	indicative
spṛś 	(VI P)	spṛśati	indicative
spṛś 	(VI P)	spṛṣṭa	past participle
spṛś 	(VI P)	spṛṣṭvā	absolutive
spṛś 	(VI P)	°spṛśya	absolutive
spṛś 	(VI P)	spṛśya	gerundive
spṛś 	(VI P)	spṛśyate	present passive
śrambh 	(I Ā)	°śrabdha	past participle
śrambh 	(I Ā)	°śrabhya	absolutive
śrambh 	(I Ā)	°śrambhaṇīya	gerundive
śrambh 	(I Ā)	°śrambhate	indicative
śrambh 	(I Ā)	°śrambhayati	causative indicative
śrambh 	(I Ā)	°śrambhita	causative past participle
śrambh 	(I Ā)	°śrambhitum	infinitive
śram 	(IV P)	śaśrāma	perfect
śram 	(IV P)	śaśramuḥ	perfect
śram 	(IV P)	śramaṇīya	gerundive
śram 	(IV P)	śramate	indicative
śram 	(IV P)	śramati	indicative
śram 	(IV P)	śramayati	causative indicative
śram 	(IV P)	śrāmayati	causative indicative
śram 	(IV P)	śramitum	infinitive
śram 	(IV P)	°śramya	absolutive
śram 	(IV P)	śramyate	present passive
śram 	(IV P)	śrāmyati	indicative
śram 	(IV P)	śrānta	past participle
śram 	(IV P)	śrāntavya	gerundive
sraṃs / sras 	(I Ā)	asrasat	aorist
sraṃs / sras 	(I Ā)	sraṃsate	indicative
sraṃs / sras 	(I Ā)	sraṃsati	indicative
sraṃs / sras 	(I Ā)	sraṃsayati	causative indicative
sraṃs / sras 	(I Ā)	sraṃsyate	causative passive
sraṃs / sras 	(I Ā)	srasta	past participle
śri 	(I PĀ)	aśiśriyat	aorist
śri 	(I PĀ)	śiśrāya	perfect
śri 	(I PĀ)	śiśriye	perfect
śri 	(I PĀ)	śrayaṇīya	gerundive
śri 	(I PĀ)	śrayate	indicative
śri 	(I PĀ)	śrayati	indicative
śri 	(I PĀ)	śrayiṣyate	future
śri 	(I PĀ)	śrayiṣyati	future
śri 	(I PĀ)	°śrayitavya	gerundive
śri 	(I PĀ)	śrayitum	infinitive
śri 	(I PĀ)	śrayitvā	absolutive
śri 	(I PĀ)	śrita	past participle
śri 	(I PĀ)	°śritya	absolutive
śri 	(I PĀ)	śrīyate	present passive
sṛ 	(I P)	°sāraṇīya	causative gerundive
sṛ 	(I P)	°saraṇīya	gerundive
sṛ 	(I P)	sarate	indicative
sṛ 	(I P)	sarati	indicative
sṛ 	(I P)	sārayate	causative indicative
sṛ 	(I P)	sārayati	causative indicative
sṛ 	(I P)	sariṣyati	future
sṛ 	(I P)	°sartavya	gerundive
sṛ 	(I P)	sartum	infinitive
sṛ 	(I P)	°sārya	gerundive
sṛ 	(I P)	sāryate	causative passive
sṛ 	(I P)	sasāra	perfect
sṛ 	(I P)	sasartha	perfect
sṛ 	(I P)	sasre	perfect
sṛ 	(I P)	sasruḥ	perfect
sṛ 	(I P)	sṛta	past participle
sṛ 	(I P)	sṛtvā	absolutive
sṛ 	(I P)	°sṛtya	absolutive
sṛj 	(VI P)	asrākṣīt	aorist
sṛj 	(VI P)	sarjayati	causative indicative
sṛj 	(VI P)	sarjayitavya	causative gerundive
sṛj 	(VI P)	sarjya	causative gerundive
sṛj 	(VI P)	sasarja	perfect
sṛj 	(VI P)	sasṛje	perfect
sṛj 	(VI P)	sisṛkṣati	desiderative indicative
sṛj 	(VI P)	srakṣyate	future
sṛj 	(VI P)	srakṣyati	future
sṛj 	(VI P)	sraṣṭavya	gerundive
sṛj 	(VI P)	sraṣṭum	infinitive
sṛj 	(VI P)	sṛjate	indicative
sṛj 	(VI P)	sṛjati	indicative
sṛj 	(VI P)	°sṛjya	absolutive
sṛj 	(VI P)	sṛjya	gerundive
sṛj 	(VI P)	sṛjyate	present passive
sṛj 	(VI P)	sṛṣṭa	past participle
sṛj 	(VI P)	sṛṣṭvā	absolutive
sṛp 	(I P)	sarīsṛpyate	intensive indicative
sṛp 	(I P)	sarpate	indicative
sṛp 	(I P)	sarpati	indicative
sṛp 	(I P)	sarpayati	causative indicative
sṛp 	(I P)	sarpitum	infinitive
sṛp 	(I P)	sasarpa	perfect
sṛp 	(I P)	sasṛpiva	perfect
sṛp 	(I P)	sisṛpsati	desiderative indicative
sṛp 	(I P)	srapsyati	future
sṛp 	(I P)	sṛpta	past participle
sṛp 	(I P)	°sṛpya	gerundive
sṛp 	(I P)	sṛpyate	present passive
śṛ / śṝ 	(IX P)	śīrṇa	past participle
śṛ / śṝ 	(IX P)	śīryate	present passive
śṛ / śṝ 	(IX P)	śṛṇāti	indicative
śru 	(I P)	aśrauṣīt	aorist
śru 	(I P)	aśrāvi	passive aorist
śru 	(I P)	śrāvaṇīya	causative gerundive
śru 	(I P)	śravaṇīya	gerundive
sru 	(I P)	sravate	indicative
sru 	(I P)	sravati	indicative
sru 	(I P)	srāvayate	causative indicative
śru 	(I P)	śrāvayate	causative indicative
sru 	(I P)	sravayati	causative indicative
sru 	(I P)	srāvayati	causative indicative
śru 	(I P)	śrāvayati	causative indicative
śru 	(I P)	śrāvayitavya	causative gerundive
sru 	(I P)	sraviṣyati	future
sru 	(I P)	srāvya	causative gerundive
śru 	(I P)	śrāvya	causative gerundive
śru 	(I P)	śravya	gerundive
śru 	(I P)	śrāvya	gerundive
śru 	(I P)	śṛṇoti	indicative
śru 	(I P)	śṛṇutaḥ	indicative
śru 	(I P)	śṛṇute	indicative
śru 	(I P)	śṛṇvanti	indicative
śru 	(I P)	śroṣyate	future
śru 	(I P)	śroṣyati	future
śru 	(I P)	śrotā	periphrastiv future
śru 	(I P)	śrotavya	gerundive
śru 	(I P)	śrotum	infinitive
sru 	(I P)	sruta	past participle
śru 	(I P)	śruta	past participle
śru 	(I P)	śrutvā	absolutive
śru 	(I P)	°śrutya	absolutive
śru 	(I P)	śrūyate	present passive
sru 	(I P)	susrāva	perfect
śru 	(I P)	śuśrāva	perfect
śru 	(I P)	śuśrotha	perfect
śru 	(I P)	śuśruma	perfect
śru 	(I P)	śuśrūṣate	desiderative indicative
śru 	(I P)	śuśrūṣati	desiderative indicative
śru 	(I P)	śuśrūṣitavya	desiderative gerundive
śru 	(I P)	śuśrūṣya	desiderative gerundive
śru 	(I P)	śuśruva	perfect
śru 	(I P)	śuśruvathuḥ	perfect
śru 	(I P)	śuśruvatuḥ	perfect
sru 	(I P)	susruve	perfect
śru 	(I P)	śuśruve	perfect
sru 	(I P)	susruvuḥ	perfect
śru 	(I P)	śuśruvuḥ	perfect
stabh / stambh 	(IX P, I Ā)	astambhi	passive aorist
stabh / stambh 	(IX P, I Ā)	stabdha	past participle
stabh / stambh 	(IX P, I Ā)	stabdhum	infinitive
stabh / stambh 	(IX P, I Ā)	stabdhvā	absolutive
stabh / stambh 	(IX P, I Ā)	stabhāna	imperative
stabh / stambh 	(IX P, I Ā)	stabhnāni	imperative
stabh / stambh 	(IX P, I Ā)	stabhnāti	indicative
stabh / stambh 	(IX P, I Ā)	stabhnātu	imperative
stabh / stambh 	(IX P, I Ā)	°stabhya	absolutive
stabh / stambh 	(IX P, I Ā)	stabhyate	present passive
stabh / stambh 	(IX P, I Ā)	stambhanīya	gerundive
stabh / stambh 	(IX P, I Ā)	stambhate	indicative
stabh / stambh 	(IX P, I Ā)	stambhayate	causative indicative
stabh / stambh 	(IX P, I Ā)	stambhayati	causative indicative
stabh / stambh 	(IX P, I Ā)	stambhitvā	absolutive
stabh / stambh 	(IX P, I Ā)	tastambha	perfect
stan 	(X PĀ)	stanayati	indicative
stan 	(X PĀ)	stanita	past participle
stan 	(X PĀ)	stanitvā	absolutive
sthā 	(I P)		aorist
sthā 	(I P)	asthāt	aorist
sthā 	(I P)	asthāyi	passive aorist
sthā 	(I P)	sthāpanīya	causative gerundive
sthā 	(I P)	sthāpayām āsa	causative periphrastic perfect
sthā 	(I P)	sthāpayate	causative indicative
sthā 	(I P)	sthāpayati	causative indicative
sthā 	(I P)	sthāpayitavya	causative gerundive
sthā 	(I P)	sthāpya	causative gerundive
sthā 	(I P)	sthāpyate	causative passive
sthā 	(I P)	sthāsyati	future
sthā 	(I P)	sthātā	periphrastiv future
sthā 	(I P)	sthātavya	gerundive
sthā 	(I P)	sthātum	infinitive
sthā 	(I P)	°sthāya	absolutive
sthā 	(I P)	stheya	gerundive
sthā 	(I P)	sthita	past participle
sthā 	(I P)	°sthitum	infinitive
sthā 	(I P)	sthitvā	absolutive
sthā 	(I P)	sthīyate	present passive
sthā 	(I P)	tasthau	perfect
sthā 	(I P)	tasthe	perfect
sthā 	(I P)	te	future
sthā 	(I P)	tiṣṭhāsati	desiderative indicative
sthā 	(I P)	tiṣṭhate	indicative
sthā 	(I P)	tiṣṭhati	indicative
ṣṭhiv 	(I P)	ṣṭhīvati	indicative
ṣṭhiv 	(I P)	ṣṭhīvita	past participle
ṣṭhiv 	(I P)	°ṣṭhīvya	absolutive
ṣṭhiv 	(I P)	ṣṭhyūta	past participle
ṣṭhiv 	(I P)	tiṣṭheva	perfect
stṛ / stṝ 	(V PĀ, IX PĀ)	starati	indicative
stṛ / stṝ 	(V PĀ, IX PĀ)	stārayati	causative indicative
stṛ / stṝ 	(V PĀ, IX PĀ)	stariṣyate	future
stṛ / stṝ 	(V PĀ, IX PĀ)	stariṣyati	future
stṛ / stṝ 	(V PĀ, IX PĀ)	stīrṇa	past participle
stṛ / stṝ 	(V PĀ, IX PĀ)	°stīrya	absolutive
stṛ / stṝ 	(V PĀ, IX PĀ)	stīryate	present passive
stṛ / stṝ 	(V PĀ, IX PĀ)	stṛṇāti	indicative
stṛ / stṝ 	(V PĀ, IX PĀ)	stṛṇīte	indicative
stṛ / stṝ 	(V PĀ, IX PĀ)	stṛṇoti	indicative
stṛ / stṝ 	(V PĀ, IX PĀ)	stṛṇute	indicative
stṛ / stṝ 	(V PĀ, IX PĀ)	stṛta	past participle
stṛ / stṝ 	(V PĀ, IX PĀ)	stṛtvā	absolutive
stṛ / stṝ 	(V PĀ, IX PĀ)	°stṛtya	absolutive
stṛ / stṝ 	(V PĀ, IX PĀ)	tastāra	perfect
stṛ / stṝ 	(V PĀ, IX PĀ)	tastare	perfect
stṛ / stṝ 	(V PĀ, IX PĀ)	tastaruḥ	perfect
stu 	(II PĀ)	astauḥ	imperfect
stu 	(II PĀ)	astauṣīt	aorist
stu 	(II PĀ)	astaut	imperfect
stu 	(II PĀ)	astavam	imperfect
stu 	(II PĀ)	astāvīt	aorist
stu 	(II PĀ)	astavīt	imperfect
stu 	(II PĀ)	astuvan	imperfect
stu 	(II PĀ)	austoṣṭa	aorist
stu 	(II PĀ)	staumi	indicative
stu 	(II PĀ)	stauṣi	indicative
stu 	(II PĀ)	stauti	indicative
stu 	(II PĀ)	stautu	imperative
stu 	(II PĀ)	stavāni	imperative
stu 	(II PĀ)	stavanīya	gerundive
stu 	(II PĀ)	stāvayate	causative indicative
stu 	(II PĀ)	stāvayati	causative indicative
stu 	(II PĀ)	stavīta	optative
stu 	(II PĀ)	stavīti	indicative
stu 	(II PĀ)	stavītu	imperative
stu 	(II PĀ)	stavya	gerundive
stu 	(II PĀ)	stoṣyati	future
stu 	(II PĀ)	stotavya	gerundive
stu 	(II PĀ)	stotum	infinitive
stu 	(II PĀ)	stuhi	imperative
stu 	(II PĀ)	stuta	past participle
stu 	(II PĀ)	stute	indicative
stu 	(II PĀ)	stutvā	absolutive
stu 	(II PĀ)	°stutya	absolutive
stu 	(II PĀ)	stutya	gerundive
stu 	(II PĀ)	stuvanti	indicative
stu 	(II PĀ)	stuvate	indicative
stu 	(II PĀ)	°stūya	absolutive
stu 	(II PĀ)	stūyate	present passive
stu 	(II PĀ)	stuyāt	optative
stu 	(II PĀ)	tuṣṭāva	perfect
stu 	(II PĀ)	tuṣṭūṣati	desiderative indicative
stu 	(II PĀ)	tuṣṭuve	perfect
stu 	(II PĀ)	tuṣṭuvuḥ	perfect
styā 	(IV Ā)	styāna	past participle
styā 	(IV Ā)	styāyate	indicative
śubh 	(I ĀP, VI P)	aśobhi	passive aorist
śubh 	(I ĀP, VI P)	śobhate	indicative
śubh 	(I ĀP, VI P)	śobhati	indicative
śubh 	(I ĀP, VI P)	śobhayati	causative indicative
śubh 	(I ĀP, VI P)	śobhiṣyati	future
śubh 	(I ĀP, VI P)	śośubhyate	intensive indicative
śubh 	(I ĀP, VI P)	śubhita	past participle
śubh 	(I ĀP, VI P)	śumbhati	indicative
śubh 	(I ĀP, VI P)	śuśobha	perfect
śubh 	(I ĀP, VI P)	śuśobhiṣate	desiderative indicative
śubh 	(I ĀP, VI P)	śuśubhe	perfect
śuc 	(I P)	aśucat	aorist
śuc 	(I P)	śocanīya	gerundive
śuc 	(I P)	śocate	indicative
śuc 	(I P)	śocati	indicative
śuc 	(I P)	śocayati	causative indicative
śuc 	(I P)	śociṣyati	future
śuc 	(I P)	śocitavya	gerundive
śuc 	(I P)	śocitum	infinitive
śuc 	(I P)	śocitvā	absolutive
śuc 	(I P)	śocya	gerundive
śuc 	(I P)	śocyate	causative passive
śuc 	(I P)	śucita	past participle
śuc 	(I P)	śuśoca	perfect
sūc 	(X PĀ)	sūcayati	indicative
sūc 	(X PĀ)	sūcita	past participle
śudh 	(IV P)	śodhanīya	gerundive
śudh 	(IV P)	śodhayati	causative indicative
śudh 	(IV P)	śodhayitavya	causative gerundive
śudh 	(IV P)	śodhya	gerundive
śudh 	(IV P)	śodhyate	causative passive
śudh 	(IV P)	śuddha	past participle
śudh 	(IV P)	śudhyate	indicative
śudh 	(IV P)	śudhyati	indicative
sūd 	(X PĀ)	sūdayate	indicative
sūd 	(X PĀ)	sūdayati	indicative
sūd 	(X PĀ)	sūdita	past participle
sū 	(II Ā, IV Ā)	asūta	imperfect
sū 	(II Ā, IV Ā)		indicative
sū 	(II Ā, IV Ā)	sauti	indicative
sū 	(II Ā, IV Ā)	savati	indicative
sū 	(II Ā, IV Ā)	saviṣyati	future
sū 	(II Ā, IV Ā)	soṣyate	future
sū 	(II Ā, IV Ā)	soṣyati	future
sū 	(II Ā, IV Ā)	suṣāva	perfect
sū 	(II Ā, IV Ā)	suṣuve	perfect
sū 	(II Ā, IV Ā)	sūṣva	imperative
sū 	(II Ā, IV Ā)	sūta	indicative
sū 	(II Ā, IV Ā)	sūtām	imperative
sū 	(II Ā, IV Ā)	suta	past participle
sū 	(II Ā, IV Ā)	sūte	indicative
sū 	(II Ā, IV Ā)	sūtvā	absolutive
sū 	(II Ā, IV Ā)	suvai	imperative
sū 	(II Ā, IV Ā)	suvate	indicative
sū 	(II Ā, IV Ā)	suvīta	optative
sū 	(II Ā, IV Ā)	°sūya	absolutive
sū 	(II Ā, IV Ā)	sūyate	indicative
sū 	(II Ā, IV Ā)	sūyate	present passive
sū 	(II Ā, IV Ā)	sūyati	indicative
sukh 	(X PĀ)	sukhayati	indicative
sukh 	(X PĀ)	sukhita	past participle
śuṣ 	(IV P)	śoṣaṇīya	gerundive
śuṣ 	(IV P)	śoṣayate	causative indicative
śuṣ 	(IV P)	śoṣayati	causative indicative
śuṣ 	(IV P)	śoṣya	gerundive
śuṣ 	(IV P)	śoṣyate	causative passive
śuṣ 	(IV P)	śuṣka	past participle
śuṣ 	(IV P)	°śuṣya	absolutive
śuṣ 	(IV P)	śuṣyate	indicative
śuṣ 	(IV P)	śuṣyati	indicative
sūtr 	(X PĀ)	sūtrayati	indicative
sūtr 	(X PĀ)	sūtrita	past participle
su 	(V PĀ)	sāvayati	causative indicative
su 	(V PĀ)	savya	gerundive
su 	(V PĀ)	sāvya	gerundive
su 	(V PĀ)	soṣyati	future
su 	(V PĀ)	sunoti	indicative
su 	(V PĀ)	sunute	indicative
su 	(V PĀ)	suṣāva	perfect
su 	(V PĀ)	suṣuve	perfect
su 	(V PĀ)	suta	past participle
su 	(V PĀ)	°sutya	absolutive
su 	(V PĀ)	sūyate	present passive
svad 	(I Ā)	sasvade	perfect
svad 	(I Ā)	svādanīya	causative gerundive
svad 	(I Ā)	svadanīya	gerundive
svad 	(I Ā)	svadate	indicative
svad 	(I Ā)	svadati	indicative
svad 	(I Ā)	svādayate	causative indicative
svad 	(I Ā)	svādayati	causative indicative
svad 	(I Ā)	svādya	gerundive
svad 	(I Ā)	svādyate	causative past participle
svad 	(I Ā)	svātta	past participle
svaj / svañj 	(I Ā)	sasvaje	perfect
svaj / svañj 	(I Ā)	sasvajuḥ	perfect
svaj / svañj 	(I Ā)	svajate	indicative
svaj / svañj 	(I Ā)	svajati	indicative
svaj / svañj 	(I Ā)	svajiṣyate	future
svaj / svañj 	(I Ā)	svajitvā	absolutive
svaj / svañj 	(I Ā)	°svajya	absolutive
svaj / svañj 	(I Ā)	svakta	past participle
svaj / svañj 	(I Ā)	svaktum	infinitive
svan 	(I P)	sasvāna	perfect
svan 	(I P)	sasvanuḥ	perfect
svan 	(I P)	svanate	indicative
svan 	(I P)	svanati	indicative
svan 	(I P)	svanayati	causative indicative
svan 	(I P)	svanita	past participle
svap 	(II P)	asvāpi	passive aorist
svap 	(II P)	asvāpsīt	aorist
svap 	(II P)	supta	past participle
svap 	(II P)	suptvā	absolutive
svap 	(II P)	supyate	present passive
svap 	(II P)	suṣupsati	desiderative indicative
svap 	(II P)	suṣupuḥ	perfect
svap 	(II P)	suṣvāpa	perfect
svap 	(II P)	svapanīya	gerundive
svap 	(II P)	svapanti	indicative
svap 	(II P)	svapate	indicative
svap 	(II P)	svapati	indicative
svap 	(II P)	svāpayati	causative indicative
svap 	(II P)	svapiṣyate	future
svap 	(II P)	svapiti	indicative
svap 	(II P)	svapsyate	future
svap 	(II P)	svapsyati	future
svap 	(II P)	svaptavya	gerundive
svap 	(II P)	svaptum	infinitive
svapnāy 	(Denom.)	svapnāyate	indicative
śvas 	(II P)	mā śvasīḥ	injunctive
śvas 	(II P)	śaśvāsa	perfect
śvas 	(II P)	°śvāsanīya	causative gerundive
śvas 	(II P)	°śvasanīya	gerundive
śvas 	(II P)	śvasate	indicative
śvas 	(II P)	śvasati	indicative
śvas 	(II P)	śvāsayati	causative indicative
śvas 	(II P)	śvasiṣyati	future
śvas 	(II P)	śvasita	past participle
śvas 	(II P)	°śvasitavya	gerundive
śvas 	(II P)	śvasiti	indicative
śvas 	(II P)	śvasitum	infinitive
śvas 	(II P)	śvasta	past participle
śvas 	(II P)	°śvasya	absolutive
śvas 	(II P)	°śvāsya	gerundive
svid 	(IV P)	siṣvide	perfect
svid 	(IV P)	svedayati	causative indicative
svid 	(IV P)	svedya	gerundive
svid 	(IV P)	svidyate	indicative
svid 	(IV P)	svidyati	indicative
svid 	(IV P)	svinna	past participle
śvi 	(I P)	śūna	past participle
śvi 	(I P)	śūyate	present passive
śvi 	(I P)	śvayati	indicative
syand 	(I Ā)	sasyande	perfect
syand 	(I Ā)	syandate	indicative
syand 	(I Ā)	syandati	indicative
syand 	(I Ā)	syandayati	causative indicative
syand 	(I Ā)	syandyate	present passive
syand 	(I Ā)	syanna	past participle
śyā / śyai / śī 	(I Ā)	śīna	past participle
śyā / śyai / śī 	(I Ā)	śīta	past participle
śyā / śyai / śī 	(I Ā)	śyāna	past participle
śyā / śyai / śī 	(I Ā)	°śyāya	gerundive
śyā / śyai / śī 	(I Ā)	śyāyate	indicative
taḍ 	(X PĀ)	tāḍanīya	gerundive
taḍ 	(X PĀ)	tāḍayati	indicative
taḍ 	(X PĀ)	tāḍayiṣyati	future
taḍ 	(X PĀ)	tāḍita	past participle
taḍ 	(X PĀ)	tāḍya	gerundive
taḍ 	(X PĀ)	tāḍyate	present passive
taḍ 	(X PĀ)	tatāḍa	perfect
takṣ 	(I P)	takṣati	indicative
takṣ 	(I P)	takṣayati	causative indicative
takṣ 	(I P)	takṣitvā	absolutive
takṣ 	(I P)	°takṣya	absolutive
takṣ 	(I P)	takṣyate	present passive
takṣ 	(I P)	taṣṭa	past participle
takṣ 	(I P)	taṣṭvā	absolutive
takṣ 	(I P)	tatakṣa	perfect
tam 	(IV P)	tamayati	causative indicative
tam 	(IV P)	tāmyate	indicative
tam 	(IV P)	tāmyati	indicative
tam 	(IV P)	tānta	past participle
tam 	(IV P)	tatāma	perfect
ṭaṅk 	(X P)	aṭaṅki	passive aorist
ṭaṅk 	(X P)	ṭaṅkayati	indicative
ṭaṅk 	(X P)	ṭaṅkita	past participle
tan 	(VIII PĀ)	atānīt	aorist
tan 	(VIII PĀ)	taniṣyate	future
tan 	(VIII PĀ)	taniṣyati	future
tan 	(VIII PĀ)	tanoti	indicative
tan 	(VIII PĀ)	tanute	indicative
tan 	(VIII PĀ)	tanyate	present passive
tan 	(VIII PĀ)	tatāna	perfect
tan 	(VIII PĀ)	tata	past participle
tan 	(VIII PĀ)	tatvā	absolutive
tan 	(VIII PĀ)	°tatya	absolutive
tan 	(VIII PĀ)	°tāya	absolutive
tan 	(VIII PĀ)	tāyate	present passive
tan 	(VIII PĀ)	tāyitā	periphrastiv future
tan 	(VIII PĀ)	tene	perfect
tan 	(VIII PĀ)	tenuḥ	perfect
tapasy 	(Denom.)	tapasyati	indicative
tap 	(I P, IV Ā)	atītapat	causative aorist
tap 	(I P, IV Ā)	tapanīya	gerundive
tap 	(I P, IV Ā)	tapate	indicative
tap 	(I P, IV Ā)	tapati	indicative
tap 	(I P, IV Ā)	tāpayati	causative indicative
tap 	(I P, IV Ā)	tapiṣyati	future
tap 	(I P, IV Ā)	tapita	past participle
tap 	(I P, IV Ā)	tapsyate	future
tap 	(I P, IV Ā)	tapsyati	future
tap 	(I P, IV Ā)	tapta	past participle
tap 	(I P, IV Ā)	taptā	periphrastiv future
tap 	(I P, IV Ā)	taptavya	gerundive
tap 	(I P, IV Ā)	taptum	infinitive
tap 	(I P, IV Ā)	taptvā	absolutive
tap 	(I P, IV Ā)	°tapya	absolutive
tap 	(I P, IV Ā)	tapya	gerundive
tap 	(I P, IV Ā)	tapyate	indicative
tap 	(I P, IV Ā)	tapyate	present passive
tap 	(I P, IV Ā)	tapyati	indicative
tap 	(I P, IV Ā)	tatāpa	perfect
tap 	(I P, IV Ā)	tepe	perfect
taralay 	(Denom.)	taralayati	indicative
taralay 	(Denom.)	taralita	past participle
taraṅg 	(Denom.)	taraṅgate	indicative
taraṅg 	(Denom.)	taraṅgati	indicative
taraṅg 	(Denom.)	taraṅgayate	indicative
taraṅg 	(Denom.)	taraṅgayati	indicative
taraṅg 	(Denom.)	taraṅgita	past participle
tarj 	(I P)	tarjate	indicative
tarj 	(I P)	tarjati	indicative
tarj 	(I P)	tarjayati	causative indicative
tarj 	(I P)	tarjita	past participle
tarj 	(I P)	°tarjya	absolutive
tark 	(X PĀ)	cakāra	periphrastic perfect
tark 	(X PĀ)	tarkaṇīya	gerundive
tark 	(X PĀ)	tarkayām āsa	periphrastic perfect
tark 	(X PĀ)	tarkayate	indicative
tark 	(X PĀ)	tarkayati	indicative
tark 	(X PĀ)	tarkayitum	infinitive
tark 	(X PĀ)	tarkayitvā	absolutive
tark 	(X PĀ)	tarkita	past participle
tark 	(X PĀ)	°tarkya	absolutive
tark 	(X PĀ)	°tarkya	gerundive
tark 	(X PĀ)	tarkyate	present passive
tij 	(I Ā)	tejate	indicative
tij 	(I Ā)	tejayati	causative indicative
tij 	(I Ā)	tejita	causative past participle
tij 	(I Ā)	tikta	past participle
tilakay 	(Denom.)	tilakayati	indicative
tilakay 	(Denom.)	tilakita	past participle
timiray 	(Denom.)	timirayati	indicative
tiray 	(Denom.)	tirayati	indicative
tīray 	(Denom.)	tīrayati	indicative
tīray 	(Denom.)	tīrita	past participle
trap 	(I Ā)	°trapaṇīya	gerundive
trap 	(I Ā)	trapate	indicative
trap 	(I Ā)	trapati	indicative
trap 	(I Ā)	trapayati	causative indicative
trap 	(I Ā)	trapta	past participle
tras 	(IV P)	tatrāsa	perfect
tras 	(IV P)	tatrasire	perfect
tras 	(IV P)	tatrasuḥ	perfect
tras 	(IV P)	trāsanīya	gerundive
tras 	(IV P)	trasate	indicative
tras 	(IV P)	trasati	indicative
tras 	(IV P)	trāsayati	causative indicative
tras 	(IV P)	trasiṣyati	future
tras 	(IV P)	trasta	past participle
tras 	(IV P)	trāsyate	causative passive
tras 	(IV P)	trasyate	indicative
tras 	(IV P)	trasyati	indicative
tras 	(IV P)	tresuḥ	perfect
trā / trai 	(I Ā)	trāhi	imperative
trā / trai 	(I Ā)	trāsyate	future
trā / trai 	(I Ā)	trāsyati	future
trā / trai 	(I Ā)	trāta	past participle
trā / trai 	(I Ā)	trātavya	gerundive
trā / trai 	(I Ā)	trāti	indicative
trā / trai 	(I Ā)	trātu	imperative
trā / trai 	(I Ā)	trātum	infinitive
trā / trai 	(I Ā)	trātvā	absolutive
trā / trai 	(I Ā)	trāyate	indicative
trā / trai 	(I Ā)	trāyate	present passive
tṝ 	(I P)	atārīt	aorist
tṝ 	(I P)	atārṣīt	aorist
tṝ 	(I P)	tāraṇīya	causative gerundive
tṝ 	(I P)	taraṇīya	gerundive
tṝ 	(I P)	tarate	indicative
tṝ 	(I P)	tarati	indicative
tṝ 	(I P)	tārayate	causative indicative
tṝ 	(I P)	tārayati	causative indicative
tṝ 	(I P)	tariṣyate	future
tṝ 	(I P)	tariṣyati	future
tṝ 	(I P)	taritavya	gerundive
tṝ 	(I P)	taritum	infinitive
tṝ 	(I P)	tarītum	infinitive
tṝ 	(I P)	tartavya	gerundive
tṝ 	(I P)	tartum	infinitive
tṝ 	(I P)	tārya	gerundive
tṝ 	(I P)	tatāra	perfect
tṝ 	(I P)	tatare	perfect
tṝ 	(I P)	teruḥ	perfect
tṝ 	(I P)	tīrṇa	past participle
tṝ 	(I P)	tīrtvā	absolutive
tṝ 	(I P)	°tīrya	absolutive
tṝ 	(I P)	tīryate	present passive
tṝ 	(I P)	titīrṣati	desiderative indicative
tṛp 	(IV P)	atītṛpat	causative aorist
tṛp 	(IV P)	tarpayate	causative indicative
tṛp 	(IV P)	tarpayati	causative indicative
tṛp 	(IV P)	tatarpa	perfect
tṛp 	(IV P)	tatṛpiva	perfect
tṛp 	(IV P)	tṛpta	past participle
tṛp 	(IV P)	tṛpyate	indicative
tṛp 	(IV P)	tṛpyate	present passive
tṛp 	(IV P)	tṛpyati	indicative
tṛṣ 	(IV P)	tarṣayati	causative indicative
tṛṣ 	(IV P)	tarṣita	causative past participle
tṛṣ 	(IV P)	tṛṣita	past participle
tṛṣ 	(IV P)	tṛṣyati	indicative
truṭ 	(VI P)	troṭayati	causative indicative
truṭ 	(VI P)	truṭati	indicative
truṭ 	(VI P)	truṭita	past participle
truṭ 	(VI P)	truṭyati	indicative
truṭ 	(VI P)	tutroṭa	perfect
tud 	(VI PĀ)	todayati	causative indicative
tud 	(VI PĀ)	todya	gerundive
tud 	(VI PĀ)	tudate	indicative
tud 	(VI PĀ)	tudati	indicative
tud 	(VI PĀ)	tudyate	present passive
tud 	(VI PĀ)	tunna	past participle
tud 	(VI PĀ)	tutoda	perfect
tul 	(X PĀ)	tolayām āsa	periphrastic perfect
tul 	(X PĀ)	tolayati	indicative
tul 	(X PĀ)	tolayitvā	absolutive
tul 	(X PĀ)	tolita	past participle
tul 	(X PĀ)	tolya	gerundive
tul 	(X PĀ)	tolyate	present passive
tul 	(X PĀ)	tulayate	indicative
tul 	(X PĀ)	tulayati	indicative
tul 	(X PĀ)	tulayitvā	absolutive
tul 	(X PĀ)	tulita	past participle
tul 	(X PĀ)	tulya	gerundive
tul 	(X PĀ)	tulyate	present passive
tuṣ 	(IV P)	°toṣaṇīya	gerundive
tuṣ 	(IV P)	toṣayām āsa	causative periphrastic perfect
tuṣ 	(IV P)	toṣayati	causative indicative
tuṣ 	(IV P)	toṣayitavya	causative gerundive
tuṣ 	(IV P)	°toṣṭavya	gerundive
tuṣ 	(IV P)	toṣṭum	infinitive
tuṣ 	(IV P)	°toṣya	gerundive
tuṣ 	(IV P)	toṣyate	causative passive
tuṣ 	(IV P)	tuṣṭa	past participle
tuṣ 	(IV P)	°tuṣya	absolutive
tuṣ 	(IV P)	tuṣyate	indicative
tuṣ 	(IV P)	tuṣyate	present passive
tuṣ 	(IV P)	tuṣyati	indicative
tuṣ 	(IV P)	tutoṣa	perfect
tvar 	(I Ā)	atitvarat	causative aorist
tvar 	(I Ā)	tatvare	perfect
tvar 	(I Ā)	tūrṇa	past participle
tvar 	(I Ā)	tvaraṇīya	gerundive
tvar 	(I Ā)	tvarate	indicative
tvar 	(I Ā)	tvarati	indicative
tvar 	(I Ā)	tvarayate	causative indicative
tvar 	(I Ā)	tvarayati	causative indicative
tvar 	(I Ā)	tvarita	past participle
tvar 	(I Ā)	tvaritvā	absolutive
tvar 	(I Ā)	tvaryate	causative passive
tyaj 	(I P)	atyākṣīt	aorist
tyaj 	(I P)	tatyāja	perfect
tyaj 	(I P)	tatyaje	perfect
tyaj 	(I P)	tyajanīya	gerundive
tyaj 	(I P)	tyajate	indicative
tyaj 	(I P)	tyajati	indicative
tyaj 	(I P)	tyajiṣyate	future
tyaj 	(I P)	tyajiṣyati	future
tyaj 	(I P)	tyajita	past participle
tyaj 	(I P)	°tyajya	absolutive
tyaj 	(I P)	tyājya	gerundive
tyaj 	(I P)	tyajyate	present passive
tyaj 	(I P)	tyakṣyati	future
tyaj 	(I P)	tyakta	past participle
tyaj 	(I P)	tyaktavya	gerundive
tyaj 	(I P)	tyaktum	infinitive
tyaj 	(I P)	tyaktvā	absolutive
ubh / umbh 	(VI P)	umbhati	indicative
ubh / umbh 	(VI P)	umbhita	past participle
uc 	(IV P)	ucita	past participle
uc 	(IV P)	ucyati	indicative
ud / und 	(VII P)	unatti	indicative
ud / und 	(VII P)	undati	indicative
ud / und 	(VII P)	unna	past participle
ud / und 	(VII P)	utta	past participle
ūh  	(I Ā)	ūhate	indicative
ūh  	(I Ā)	ūhati	indicative
ūh  	(I Ā)	ūhitavya	gerundive
ūh  	(I Ā)	ūhitum	infinitive
ūh  	(I Ā)	°ūhya	absolutive
ūh		oḍhum	infinitive
ūh		ohi	passive aorist
ūh		ūḍha	past participle
ūh		ūhanīya	gerundive
ūh		ūhate	indicative
ūh		ūhati	indicative
ūh		ūhayati	causative indicative
ūh		ūhita	past participle
ūh		ūhitavya	gerundive
ūh		ūhitum	infinitive
ūh		°ūhya	absolutive
ūh		ūhya	gerundive
ūh		ūhyate	present passive
ujjh 	(VI P)	aujjhat	imperfect
ujjh 	(VI P)	aujjhīt	aorist
ujjh 	(VI P)	ujjhāṃ cakāra	periphrastic perfect
ujjh 	(VI P)	ujjhati	indicative
ujjh 	(VI P)	ujjhita	past participle
ujjh 	(VI P)	ujjhitum	infinitive
ujjh 	(VI P)	ujjhitvā	absolutive
ukṣ 	(I P)	ukṣate	indicative
ukṣ 	(I P)	ukṣati	indicative
ukṣ 	(I P)	ukṣita	past participle
ukṣ 	(I P)	°ukṣya	absolutive
uñch 	(I P)	uñchati	indicative
uñch 	(I P)	uñchitum	infinitive
uñch 	(I P)	°uñchya	absolutive
unmūlay 	(Denom.)	unmūlayati	indicative
unmūlay 	(Denom.)	unmūlita	past participle
ūrjay 	(Denom.)	ūrjayant	present active participle
ūrjay 	(Denom.)	ūrjayati	indicative
ūrjay 	(Denom.)	ūrjita	past participle
uṣ 	(I  P)	auṣat	imperfect
uṣ 	(I  P)	auṣīt	aorist
uṣ 	(I  P)	oṣati	indicative
uṣ 	(I  P)	uṣṭa	past participle
uṣ 	(I  P)	uṣyate	present passive
uttaṃsay 	(Denom.)	uttaṃsayati	indicative
uttaṃsay 	(Denom.)	uttaṃsita	past participle
vac 	(II P)	avāci	passive aorist
vac 	(II P)	avocata	aorist
vac 	(II P)	avocat	aorist
vac 	(II P)	avoci	passive aorist
vac 	(II P)	ūce	perfect
vac 	(II P)	ūcire	perfect
vac 	(II P)	ūcuḥ	perfect
vac 	(II P)	°ucya	absolutive
vac 	(II P)	ucyate	present passive
vac 	(II P)	ukta	past participle
vac 	(II P)	uktvā	absolutive
vac 	(II P)	uvāca	perfect
vac 	(II P)	vacāni	imperative
vac 	(II P)	vācanīya	causative gerundive
vac 	(II P)	vacanīya	gerundive
vac 	(II P)	vācayate	causative indicative
vac 	(II P)	vācayati	causative indicative
vac 	(II P)	vācya	gerundive
vac 	(II P)	vācyate	causative passive
vac 	(II P)	vacyāt	optative
vac 	(II P)	vagdhi	imperative
vac 	(II P)	vakṣyate	future
vac 	(II P)	vakṣyati	future
vac 	(II P)	vaktā	periphrastiv future
vac 	(II P)	vaktavya	gerundive
vac 	(II P)	vakti	indicative
vac 	(II P)	vaktu	imperative
vac 	(II P)	vaktum	infinitive
vac 	(II P)	vivakṣate	desiderative indicative
vac 	(II P)	vivakṣati	desiderative indicative
vac 	(II P)	vivakṣyate	desiderative passive
vadh		avadhi	passive aorist
vadh		avadhīt	aorist
vadh		vadhayati	causative indicative
vadh		vadhiṣyate	future
vadh		vadhiṣyati	future
vadh		vadhya	gerundive
vadh		vadhyate	present passive
vad 	(I P)	avādi	passive aorist
vad 	(I P)	avādīt	aorist
vad 	(I P)	udita	past participle
vad 	(I P)	uditvā	absolutive
vad 	(I P)	ūduḥ	perfect
vad 	(I P)	°udya	absolutive
vad 	(I P)	udyate	present passive
vad 	(I P)	uvāda	perfect
vad 	(I P)	vadate	indicative
vad 	(I P)	vadati	indicative
vad 	(I P)	vādayate	causative indicative
vad 	(I P)	vādayati	causative indicative
vad 	(I P)	vadiṣyati	future
vad 	(I P)	vaditavya	gerundive
vad 	(I P)	vaditum	infinitive
vad 	(I P)	vādya	gerundive
vad 	(I P)	vivadiṣati	desiderative indicative
vāh 	(I Ā)	vāhate	indicative
vāh 	(I Ā)	vāhayati	causative indicative
vāh 	(I Ā)	vāhita	past participle
vah 	(I PĀ)	avāhi	passive aorist
vah 	(I PĀ)	avākṣīt	aorist
vah 	(I PĀ)	ūḍha	past participle
vah 	(I PĀ)	ūhuḥ	perfect
vah 	(I PĀ)	°uhya	absolutive
vah 	(I PĀ)	uhyate	present passive
vah 	(I PĀ)	uvāha	perfect
vah 	(I PĀ)	vāhanīya	causative gerundive
vah 	(I PĀ)	vahate	indicative
vah 	(I PĀ)	vahati	indicative
vah 	(I PĀ)	vāhayate	causative indicative
vah 	(I PĀ)	vāhayati	causative indicative
vah 	(I PĀ)	vahiṣyati	future
vah 	(I PĀ)	vāhya	gerundive
vah 	(I PĀ)	vāhyate	causative passive
vah 	(I PĀ)	vakṣyate	future
vah 	(I PĀ)	vakṣyati	future
vah 	(I PĀ)	vāvahīti	intensive indicative
vah 	(I PĀ)	voḍhum	infinitive
vā  	(II P)	vāna	past participle
vā  	(II P)	vāpayati	causative indicative
vā  	(II P)	vāpayitavya	causative gerundive
vā  	(II P)	vāsyati	future
vā  	(II P)	vāti	indicative
vā  	(II P)	vātum	infinitive
vā  	(II P)	vavau	perfect
vā  	(II P)	vāyate	indicative
vā  	(II P)	vāyati	indicative
valg 	(I PĀ)	valgate	indicative
valg 	(I PĀ)	valgati	indicative
valg 	(I PĀ)	valgita	past participle
valg 	(I PĀ)	vavalga	perfect
val 	(I Ā)	valate	indicative
val 	(I Ā)	valati	indicative
val 	(I Ā)	valayati	causative indicative
val 	(I Ā)	valita	past participle
val 	(I Ā)	valitvā	absolutive
val 	(I Ā)	vavale	perfect
vam 	(I P)	avamat	imperfect
vam 	(I P)	vāmanīya	causative gerundive
vam 	(I P)	vamanti	indicative
vam 	(I P)	vamati	indicative
vam 	(I P)	vamayati	causative indicative
vam 	(I P)	vāmayati	causative indicative
vam 	(I P)	vamitavya	gerundive
vam 	(I P)	vamiti	indicative
vam 	(I P)	vamitum	infinitive
vam 	(I P)	vamitvā	absolutive
vam 	(I P)	vānta	past participle
vam 	(I P)	vavāma	perfect
vam 	(I P)	vemuḥ	perfect
vāñch 	(I P)	vāñchati	indicative
vāñch 	(I P)	vāñchayati	causative indicative
vāñch 	(I P)	vāñchita	past participle
vāñch 	(I P)	vāñchyate	present passive
vañc 	(X Ā)	vacyate	present passive
vañc 	(X Ā)	vañcanīya	gerundive
vañc 	(X Ā)	vañcayati	indicative
vañc 	(X Ā)	vañcayitavya	gerundive
vañc 	(X Ā)	vañcita	past participle
vañc 	(X Ā)	vañcitum	infinitive
vañc 	(X Ā)	vañcyate	present passive
vand 	(I Ā)	vandanīya	gerundive
vand 	(I Ā)	vandate	indicative
vand 	(I Ā)	vandati	indicative
vand 	(I Ā)	vandayati	causative indicative
vand 	(I Ā)	vandita	past participle
vand 	(I Ā)	vanditavya	gerundive
vand 	(I Ā)	vanditum	infinitive
vand 	(I Ā)	vanditvā	absolutive
vand 	(I Ā)	°vandya	absolutive
vand 	(I Ā)	vandya	gerundive
vand 	(I Ā)	vandyate	present passive
vand 	(I Ā)	vavande	perfect
vap 	(I PĀ)	avāpsīt	aorist
vap 	(I PĀ)	upta	past participle
vap 	(I PĀ)	uptvā	absolutive
vap 	(I PĀ)	ūpuḥ	perfect
vap 	(I PĀ)	°upya	absolutive
vap 	(I PĀ)	upyate	present passive
vap 	(I PĀ)	uvāpa	perfect
vap 	(I PĀ)	uvapitha	perfect
vap 	(I PĀ)	uvaptha	perfect
vap 	(I PĀ)	vapanīya	gerundive
vap 	(I PĀ)	vapate	indicative
vap 	(I PĀ)	vapati	indicative
vap 	(I PĀ)	vāpayati	causative indicative
vap 	(I PĀ)	vapiṣyati	future
vap 	(I PĀ)	vapsyati	future
vap 	(I PĀ)	vaptavya	gerundive
vap 	(I PĀ)	vāpya	gerundive
varṇ 	(X PĀ)	cakāra	periphrastic perfect
varṇ 	(X PĀ)	varṇanīya	gerundive
varṇ 	(X PĀ)	varṇayām āsa	periphrastic perfect
varṇ 	(X PĀ)	varṇayati	indicative
varṇ 	(X PĀ)	varṇayitavya	gerundive
varṇ 	(X PĀ)	varṇayitum	infinitive
varṇ 	(X PĀ)	varṇita	past participle
varṇ 	(X PĀ)	varṇitum	infinitive
varṇ 	(X PĀ)	varṇyate	present passive
vas  	(II Ā)	vasate	indicative
vas  	(II Ā)	vāsayate	causative indicative
vas  	(II Ā)	vāsayati	causative indicative
vas  	(II Ā)	vāsita	causative past participle
vas  	(II Ā)	vasita	past participle
vas  	(II Ā)	vasitavya	gerundive
vas  	(II Ā)	vasitum	infinitive
vas  	(II Ā)	vasitvā	absolutive
vas  	(II Ā)	vaste	indicative
vas  	(II Ā)	°vasya	absolutive
vas  	(II Ā)	vāsya	causative gerundive
vas  	(II Ā)	vavase	perfect
vaś 	(II P)	auśan	imperfect
vaś 	(II P)	auśma	imperfect
vaś 	(II P)	auṣṭa	imperfect
vaś 	(II P)	auṣṭam	imperfect
vaś 	(II P)	auṣṭām	imperfect
vaś 	(II P)	auśva	imperfect
vaś 	(II P)	avaśam	imperfect
vaś 	(II P)	avaṭ	imperfect
vaś 	(II P)	mā vaśīḥ	injunctive
vaś 	(II P)	uḍḍhi	imperative
vaś 	(II P)	uśanti	indicative
vaś 	(II P)	uśantu	imperative
vaś 	(II P)	uśmaḥ	indicative
vaś 	(II P)	uṣṭaḥ	indicative
vaś 	(II P)	uṣṭa	imperative
vaś 	(II P)	uṣṭam	imperative
vaś 	(II P)	uṣṭām	imperative
vaś 	(II P)	uṣṭhaḥ	indicative
vaś 	(II P)	uṣṭha	indicative
vaś 	(II P)	uśvaḥ	indicative
vaś 	(II P)	uśyāt	optative
vaś 	(II P)	vakṣi	indicative
vaś 	(II P)	vaśāma	imperative
vaś 	(II P)	vaśāni	imperative
vaś 	(II P)	vaśāva	imperative
vaś 	(II P)	vaśayati	causative indicative
vaś 	(II P)	vaśmi	indicative
vaś 	(II P)	vaṣṭi	indicative
vaś 	(II P)	vaṣṭu	imperative
vas  	(I P)	avātsīt	aorist
vas  	(I P)	uṣita	past participle
vas  	(I P)	°uṣitavya	gerundive
vas  	(I P)	uṣitvā	absolutive
vas  	(I P)	uṣṭa	past participle
vas  	(I P)	uṣṭvā	absolutive
vas  	(I P)	ūṣuḥ	perfect
vas  	(I P)	°uṣya	absolutive
vas  	(I P)	°uṣya	gerundive
vas  	(I P)	uṣyate	present passive
vas  	(I P)	uvāsa	perfect
vas  	(I P)	vasate	indicative
vas  	(I P)	vasati	indicative
vas  	(I P)	vāsayate	causative indicative
vas  	(I P)	vāsayati	causative indicative
vas  	(I P)	vāsayitavya	causative gerundive
vas  	(I P)	vasiṣyati	future
vas  	(I P)	vāsita	causative past participle
vas  	(I P)	vasita	past participle
vas  	(I P)	vasitum	infinitive
vas  	(I P)	vastavya	gerundive
vas  	(I P)	vastum	infinitive
vas  	(I P)	vāsya	causative gerundive
vas  	(I P)	vāsyate	causative passive
vas  	(I P)	vatsyate	future
vas  	(I P)	vatsyati	future
vāś 	(IV Ā)	vāśate	indicative
vāś 	(IV Ā)	vāśati	indicative
vāś 	(IV Ā)	vāśita	past participle
vāś 	(IV Ā)	vāśitvā	absolutive
vāś 	(IV Ā)	°vāśya	absolutive
vāś 	(IV Ā)	vāśyate	indicative
vāś 	(IV Ā)	vāśyate	present passive
vāś 	(IV Ā)	vāśyati	indicative
vāś 	(IV Ā)	vavāśe	perfect
vāś 	(IV Ā)	vāvāśyate	intensive indicative
vell 	(I P)	vellati	indicative
vell 	(I P)	vellita	past participle
veṣṭ 	(I Ā)	°veṣṭanīya	gerundive
veṣṭ 	(I Ā)	veṣṭate	indicative
veṣṭ 	(I Ā)	veṣṭayate	causative indicative
veṣṭ 	(I Ā)	veṣṭayati	causative indicative
veṣṭ 	(I Ā)	veṣṭita	past participle
veṣṭ 	(I Ā)	veṣṭitum	causative infinitive
veṣṭ 	(I Ā)	veṣṭyate	present passive
ve / vā / vi 	(I PĀ)	uta	past participle
ve / vā / vi 	(I PĀ)	ūyate	present passive
ve / vā / vi 	(I PĀ)	vātavya	gerundive
ve / vā / vi 	(I PĀ)	vayate	indicative
ve / vā / vi 	(I PĀ)	vayati	indicative
vic 	(VII PĀ)	°vecayati	causative indicative
vic 	(VII PĀ)	°vekṣyati	future
vic 	(VII PĀ)	°vektavya	gerundive
vic 	(VII PĀ)	°vektum	infinitive
vic 	(VII PĀ)	°vekya	gerundive
vic 	(VII PĀ)	°vicya	absolutive
vic 	(VII PĀ)	°vicyate	present passive
vic 	(VII PĀ)	°vikta	past participle
vic 	(VII PĀ)	°vinakti	indicative
vid  	(II P)	avedam	imperfect
vid  	(II P)	avedīt	aorist
vid  	(II P)	aveḥ	imperfect
vid  	(II P)	avet	imperfect
vid  	(II P)	avidma	imperfect
vid  	(II P)	aviduḥ	imperfect
vid  	(II P)	avidva	imperfect
vid  	(II P)	avitta	imperfect
vid  	(II P)	avittam	imperfect
vid  	(II P)	avittām	imperfect
vid  	(II P)	veda	indicative
vid  	(II P)	vedāma	imperative
vid  	(II P)	vedāni	imperative
vid  	(II P)	vedanīya	gerundive
vid  	(II P)	veda	present / perfect
vid  	(II P)	vedāva	imperative
vid  	(II P)	°vedayām āsa	causative periphrastic perfect
vid  	(II P)	vedayate	causative indicative
vid  	(II P)	vedayati	causative indicative
vid  	(II P)	veditavya	gerundive
vid  	(II P)	veditum	infinitive
vid  	(II P)	vedmi	indicative
vid  	(II P)	vedya	gerundive
vid  	(II P)	vedyate	causative passive
vid  	(II P)	vetsi	indicative
vid  	(II P)	vetsyate	future
vid  	(II P)	vetsyati	future
vid  	(II P)	vettā	periphrastiv future
vid  	(II P)	vettha	present / perfect
vid  	(II P)	vetti	indicative
vid  	(II P)	vettu	imperative
vid  	(II P)	vettum	infinitive
vid  	(II P)	vidāṃ cakāra	periphrastic perfect
vid  	(II P)	vidanti	indicative
vid  	(II P)	vidantu	imperative
vid  	(II P)	vida	present / perfect
vid  	(II P)	vidathuḥ	present / perfect
vid  	(II P)	vidatuḥ	present / perfect
vid  	(II P)	viddhi	imperative
vid  	(II P)	vidita	past participle
vid  	(II P)	viditvā	absolutive
vid  	(II P)	vidmaḥ	indicative
vid  	(II P)	vidma	present / perfect
vid  	(II P)	viduḥ	present / perfect
vid  	(II P)	vidvaḥ	indicative
vid  	(II P)	vidyate	present passive
vid  	(II P)	vidyāt	optative
vid  	(II P)	vikṣa	present / perfect
vid  	(II P)	vittaḥ	indicative
vid  	(II P)	vitta	imperative
vid  	(II P)	vittam	imperative
vid  	(II P)	vittām	imperative
vid  	(II P)	vitthaḥ	indicative
vid  	(II P)	vittha	indicative
vid  	(II P)	viveda	perfect
vid  	(II P)	vividiṣati	desiderative indicative
vid  	(II P)	vivitsati	desiderative indicative
vid / vind 	(VI PĀ)	avidata	aorist
vid / vind 	(VI PĀ)	avidat	aorist
vid / vind 	(VI PĀ)	vedanīya	gerundive
vid / vind 	(VI PĀ)	vedayati	causative indicative
vid / vind 	(VI PĀ)	vedya	gerundive
vid / vind 	(VI PĀ)	vetsyate	future
vid / vind 	(VI PĀ)	vetsyati	future
vid / vind 	(VI PĀ)	vettavya	gerundive
vid / vind 	(VI PĀ)	vettum	infinitive
vid / vind 	(VI PĀ)	°vidya	absolutive
vid / vind 	(VI PĀ)	vidyate	present passive
vid / vind 	(VI PĀ)	vindate	indicative
vid / vind 	(VI PĀ)	vindati	indicative
vid / vind 	(VI PĀ)	vinna	past participle
vid / vind 	(VI PĀ)	vitta	past participle
vid / vind 	(VI PĀ)	vittvā	absolutive
vid / vind 	(VI PĀ)	viveda	perfect
vid / vind 	(VI PĀ)	vivide	perfect
vid / vind 	(VI PĀ)	vivitsati	desiderative indicative
vighnay 	(Denom.)	vighnayati	indicative
vighnay 	(Denom.)	vighnita	past participle
vīj 	(I PĀ)	vījate	indicative
vīj 	(I PĀ)	vījati	indicative
vīj 	(I PĀ)	vījayati	causative indicative
vīj 	(I PĀ)	vījyate	causative passive
vīj 	(I PĀ)	vivyajuḥ	perfect
vij 	(VI Ā)	vejate	indicative
vij 	(VI Ā)	vejayate	causative indicative
vij 	(VI Ā)	vejayati	causative indicative
vij 	(VI Ā)	vejiṣyati	future
vij 	(VI Ā)	vigna	past participle
vij 	(VI Ā)	vijate	indicative
vij 	(VI Ā)	vijati	indicative
vij 	(VI Ā)	vijiṣyati	future
vij 	(VI Ā)	°vijya	absolutive
vij 	(VI Ā)	vivije	perfect
vip / vep 	(I Ā)	vepate	indicative
vip / vep 	(I Ā)	vepati	indicative
vip / vep 	(I Ā)	vepayati	causative indicative
viś 	(VI P)	aveśi	passive aorist
viś 	(VI P)	avikṣat	aorist
viś 	(VI P)	avīviśat	causative aorist
viś 	(VI P)	vekṣyate	future
viś 	(VI P)	vekṣyati	future
viś 	(VI P)	°veśanīya	gerundive
viś 	(VI P)	°veśayām āsa	causative periphrastic perfect
viś 	(VI P)	veśayate	causative indicative
viś 	(VI P)	veśayati	causative indicative
viś 	(VI P)	°veśayitavya	causative gerundive
viś 	(VI P)	veṣṭavya	gerundive
viś 	(VI P)	veṣṭum	infinitive
viś 	(VI P)	veśya	gerundive
viś 	(VI P)	veśyati	causative passive
viś 	(VI P)	viśate	indicative
viś 	(VI P)	viśati	indicative
viś 	(VI P)	viṣṭa	past participle
viś 	(VI P)	°viśya	absolutive
viś 	(VI P)	viśyate	present passive
viś 	(VI P)	viveśa	perfect
viś 	(VI P)	vivikṣati	desiderative indicative
viś 	(VI P)	viviśe	perfect
viś 	(VI P)	viviśuḥ	perfect
vraj 	(I P)	avrājīt	aorist
vraj 	(I P)	vavrāja	perfect
vraj 	(I P)	vavrajitha	perfect
vraj 	(I P)	vrajate	indicative
vraj 	(I P)	vrajati	indicative
vraj 	(I P)	vrājayati	causative indicative
vraj 	(I P)	vrajiṣyati	future
vraj 	(I P)	vrajita	past participle
vraj 	(I P)	vrajitum	infinitive
vraj 	(I P)	vrajitvā	absolutive
vraj 	(I P)	°vrajya	absolutive
vraj 	(I P)	°vrajya	gerundive
vraj 	(I P)	vrājyate	causative passive
vraj 	(I P)	vrajyate	present passive
vraśc 	(VI P)	vṛkṇa	past participle
vraśc 	(VI P)	vṛścati	indicative
vraśc 	(VI P)	°vṛścya	absolutive
vraśc 	(VI P)	vṛścyate	present passive
vṛdh 	(I P)	avardhiṣṭa	aorist
vṛdh 	(I P)	avīvṛdhat	causative aorist
vṛdh 	(I P)	avṛdhat	aorist
vṛdh 	(I P)	vardhanīya	gerundive
vṛdh 	(I P)	vardhāpayati	causative indicative
vṛdh 	(I P)	vardhate	indicative
vṛdh 	(I P)	vardhati	indicative
vṛdh 	(I P)	vardhayate	causative indicative
vṛdh 	(I P)	vardhayati	causative indicative
vṛdh 	(I P)	vardhitavya	gerundive
vṛdh 	(I P)	vardhitum	infinitive
vṛdh 	(I P)	vartsyati	future
vṛdh 	(I P)	vavardha	perfect
vṛdh 	(I P)	vavṛdhe	perfect
vṛdh 	(I P)	vṛddha	past participle
vrīḍ 	(IV P)	vrīḍate	indicative
vrīḍ 	(IV P)	vrīḍayati	causative indicative
vrīḍ 	(IV P)	vrīḍita	past participle
vṛj 	(X PĀ)	varjanīya	gerundive
vṛj 	(X PĀ)	varjayām āsa	periphrastic perfect
vṛj 	(X PĀ)	varjayate	indicative
vṛj 	(X PĀ)	varjayati	indicative
vṛj 	(X PĀ)	varjayitavya	gerundive
vṛj 	(X PĀ)	varjayitvā	absolutive
vṛj 	(X PĀ)	varjita	past participle
vṛj 	(X PĀ)	varjya	gerundive
vṛj 	(X PĀ)	varjyate	present passive
vṛj 	(X PĀ)	vṛkta	past participle
vṛṣ 	(I P)	avīvṛṣat	causative aorist
vṛṣ 	(I P)	varṣate	indicative
vṛṣ 	(I P)	varṣati	indicative
vṛṣ 	(I P)	varṣayati	causative indicative
vṛṣ 	(I P)	varṣiṣyate	future
vṛṣ 	(I P)	varṣitum	infinitive
vṛṣ 	(I P)	varṣya	gerundive
vṛṣ 	(I P)	vavarṣa	perfect
vṛṣ 	(I P)	vavarṣuḥ	perfect
vṛṣ 	(I P)	vavṛṣe	perfect
vṛṣ 	(I P)	vavṛṣuḥ	perfect
vṛṣ 	(I P)	vṛṣṭa	past participle
vṛṣ 	(I P)	°vṛṣya	absolutive
vṛṣ 	(I P)	vṛṣya	gerundive
vṛt 	(I Ā)	avṛtat	aorist
vṛt 	(I Ā)	varīvṛtyate	intensive indicative
vṛt 	(I Ā)	vartanīya	gerundive
vṛt 	(I Ā)	vartate	indicative
vṛt 	(I Ā)	vartati	indicative
vṛt 	(I Ā)	vartayate	causative indicative
vṛt 	(I Ā)	vartayati	causative indicative
vṛt 	(I Ā)	°vartayitavya	causative gerundive
vṛt 	(I Ā)	vartiṣyate	future
vṛt 	(I Ā)	vartiṣyati	future
vṛt 	(I Ā)	vartitā	periphrastiv future
vṛt 	(I Ā)	vartitavya	gerundive
vṛt 	(I Ā)	vartitum	infinitive
vṛt 	(I Ā)	vartitvā	absolutive
vṛt 	(I Ā)	vartsyate	future
vṛt 	(I Ā)	varttavya	gerundive
vṛt 	(I Ā)	°vartya	gerundive
vṛt 	(I Ā)	vavarta	perfect
vṛt 	(I Ā)	vavṛte	perfect
vṛt 	(I Ā)	vavṛtuḥ	perfect
vṛt 	(I Ā)	vṛtta	past participle
vṛt 	(I Ā)	°vṛtya	absolutive
vṛ  	(V PĀ)	varaṇīya	gerundive
vṛ  	(V PĀ)	vārayati	causative indicative
vṛ  	(V PĀ)	vārayitavya	causative indicative
vṛ  	(V PĀ)	varitavya	gerundive
vṛ  	(V PĀ)	varitum	infinitive
vṛ  	(V PĀ)	varītum	infinitive
vṛ  	(V PĀ)	vārya	gerundive
vṛ  	(V PĀ)	vavāra	perfect
vṛ  	(V PĀ)	vavartha	perfect
vṛ  	(V PĀ)	vavre	perfect
vṛ  	(V PĀ)	vavruḥ	perfect
vṛ  	(V PĀ)	vavṛva	perfect
vṛ  	(V PĀ)	vriyate	present passive
vṛ  	(V PĀ)	vṛṇoti	indicative
vṛ  	(V PĀ)	vṛṇute	indicative
vṛ  	(V PĀ)	vṛta	past participle
vṛ  	(V PĀ)	°vṛtya	absolutive
vṛ / vṝ 	(IX Ā, V PĀ)	varaṇīya	gerundive
vṛ / vṝ 	(IX Ā, V PĀ)	varayate	causative indicative
vṛ / vṝ 	(IX Ā, V PĀ)	varayati	causative indicative
vṛ / vṝ 	(IX Ā, V PĀ)	vārayati	causative indicative
vṛ / vṝ 	(IX Ā, V PĀ)	varayitavya	causative gerundive
vṛ / vṝ 	(IX Ā, V PĀ)	varītavya	gerundive
vṛ / vṝ 	(IX Ā, V PĀ)	varītum	infinitive
vṛ / vṝ 	(IX Ā, V PĀ)	vārya	gerundive
vṛ / vṝ 	(IX Ā, V PĀ)	vavre	perfect
vṛ / vṝ 	(IX Ā, V PĀ)	vriyate	present passive
vṛ / vṝ 	(IX Ā, V PĀ)	vṛṇāti	indicative
vṛ / vṝ 	(IX Ā, V PĀ)	vṛṇīte	indicative
vṛ / vṝ 	(IX Ā, V PĀ)	vṛṇoti	indicative
vṛ / vṝ 	(IX Ā, V PĀ)	vṛṇute	indicative
vṛ / vṝ 	(IX Ā, V PĀ)	vṛta	past participle
vṛ / vṝ 	(IX Ā, V PĀ)	°vṛtya	absolutive
vṛ / vṝ 	(IX Ā, V PĀ)	vṛtya	gerundive
vyadh 	(IV P)	avīvidhat	causative aorist
vyadh 	(IV P)		gerundive
vyadh 	(IV P)	veddhavya	gerundive
vyadh 	(IV P)	veddhum	infinitive
vyadh 	(IV P)	vedhayati	causative indicative
vyadh 	(IV P)	vedhya	gerundive
vyadh 	(IV P)	viddha	past participle
vyadh 	(IV P)	viddhvā	absolutive
vyadh 	(IV P)	°vidhya	absolutive
vyadh 	(IV P)	vidhyate	indicative
vyadh 	(IV P)	vidhyate	present passive
vyadh 	(IV P)	vidhyati	indicative
vyadh 	(IV P)	vividhuḥ	perfect
vyadh 	(IV P)	vivyādha	perfect
vyadh 	(IV P)	vivyadhe	perfect
vyadh 	(IV P)	vyadhayati	causative indicative
vyadh 	(IV P)	vyādhayati	causative indicative
vyadh 	(IV P)	vyadhya	gerundive
vyath 	(I Ā)	mā vyathiṣṭhāḥ	injunctive
vyath 	(I Ā)	vivyathe	perfect
vyath 	(I Ā)	vivyathuḥ	perfect
vyath 	(I Ā)	vyathate	indicative
vyath 	(I Ā)	vyathati	indicative
vyath 	(I Ā)	vyathayati	causative indicative
vyath 	(I Ā)	vyathita	past participle
vyath 	(I Ā)	vyathitum	infinitive
vyath 	(I Ā)	vyathyate	causative passive
vyā / vye / vī 	(I PĀ)	vīta	past participle
vyā / vye / vī 	(I PĀ)	vyayate	indicative
vyā / vye / vī 	(I PĀ)	vyayati	indicative
vyay 	(I PĀ)	vyayate	indicative
vyay 	(I PĀ)	vyayati	indicative
vyay 	(I PĀ)	vyayita	past participle
yāc 	(I PĀ)	ayācīt	aorist
yāc 	(I PĀ)	yācanīya	gerundive
yāc 	(I PĀ)	yācate	indicative
yāc 	(I PĀ)	yācati	indicative
yāc 	(I PĀ)	yācayate	causative indicative
yāc 	(I PĀ)	yācayati	causative indicative
yāc 	(I PĀ)	yāciṣyate	future
yāc 	(I PĀ)	yācita	past participle
yāc 	(I PĀ)	yācitavya	gerundive
yāc 	(I PĀ)	yācitum	infinitive
yāc 	(I PĀ)	yācitvā	absolutive
yāc 	(I PĀ)	°yācya	absolutive
yāc 	(I PĀ)	yācya	gerundive
yāc 	(I PĀ)	yācyate	present passive
yāc 	(I PĀ)	yayāce	perfect
yā 	(II P)	ayān	imperfect
yā 	(II P)	ayāsīt	aorist
yā 	(II P)	ayāt	imperfect
yā 	(II P)	ayuḥ	imperfect
yā 	(II P)	yāpayati	causative indicative
yā 	(II P)	yāsyate	future
yā 	(II P)	yāsyati	future
yā 	(II P)	yāta	past participle
yā 	(II P)	yātā	periphrastiv future
yā 	(II P)	yātavya	gerundive
yā 	(II P)	yāti	indicative
yā 	(II P)	yātu	imperative
yā 	(II P)	yātum	infinitive
yā 	(II P)	yātvā	absolutive
yā 	(II P)	°yāya	absolutive
yā 	(II P)	yāyate	present passive
yā 	(II P)	yāyāt	optative
yā 	(II P)	yayau	perfect
yā 	(II P)	yaye	perfect
yā 	(II P)	yiyāsati	desiderative indicative
yaj 	(I PĀ)	ayākṣīt	aorist
yaj 	(I PĀ)	ayaṣṭa	aorist
yaj 	(I PĀ)	īje	perfect
yaj 	(I PĀ)	ijya	gerundive
yaj 	(I PĀ)	ijyate	present passive
yaj 	(I PĀ)	iṣṭa	past participle
yaj 	(I PĀ)	iṣṭvā	absolutive
yaj 	(I PĀ)	iyāja	perfect
yaj 	(I PĀ)	yājanīya	causative gerundive
yaj 	(I PĀ)	yajanīya	gerundive
yaj 	(I PĀ)	yajate	indicative
yaj 	(I PĀ)	yajati	indicative
yaj 	(I PĀ)	yājayate	causative indicative
yaj 	(I PĀ)	yājayati	causative indicative
yaj 	(I PĀ)	yakṣyate	future
yaj 	(I PĀ)	yakṣyati	future
yaj 	(I PĀ)	yaṣṭavya	gerundive
yaj 	(I PĀ)	yaṣṭum	infinitive
yaj 	(I PĀ)	yiyakṣate	desiderative indicative
yaj 	(I PĀ)	yiyakṣati	desiderative indicative
yam 	(I P)	yacchate	indicative
yam 	(I P)	yacchati	indicative
yam 	(I P)	°yamanīya	gerundive
yam 	(I P)	yamate	indicative
yam 	(I P)	yamati	indicative
yam 	(I P)	yamayate	causative indicative
yam 	(I P)	yamayati	causative indicative
yam 	(I P)	yāmayati	causative indicative
yam 	(I P)	yamiṣyati	future
yam 	(I P)	yamitavya	gerundive
yam 	(I P)	yamitum	infinitive
yam 	(I P)	yamitvā	absolutive
yam 	(I P)	°yamya	absolutive
yam 	(I P)	°yamya	gerundive
yam 	(I P)	yamyate	present passive
yam 	(I P)	yantavya	gerundive
yam 	(I P)	yantum	infinitive
yam 	(I P)	yata	past participle
yam 	(I P)	yatvā	absolutive
yam 	(I P)	yayāma	perfect
yam 	(I P)	yayantha	perfect
yam 	(I P)	yeme	perfect
yam 	(I P)	yemuḥ	perfect
yantr 	(X PĀ)	yantrayati	indicative
yantr 	(X PĀ)	yantrayitum	infinitive
yantr 	(X PĀ)	yantrayitvā	absolutive
yantr 	(X PĀ)	yantrita	past participle
yantr 	(X PĀ)	°yantrya	absolutive
yantr 	(X PĀ)	yantryate	present passive
yas 	(IV P)	ayasat	aorist
yas 	(IV P)	yāsayati	causative indicative
yas 	(IV P)	yasita	past participle
yas 	(IV P)	yasta	past participle
yas 	(IV P)	yasyati	indicative
yat 	(I Ā)	yatanīya	gerundive
yat 	(I Ā)	yatate	indicative
yat 	(I Ā)	yatati	indicative
yat 	(I Ā)	yātayate	causative indicative
yat 	(I Ā)	yātayati	causative indicative
yat 	(I Ā)	yatiṣyate	future
yat 	(I Ā)	yatiṣyati	future
yat 	(I Ā)	yatita	past participle
yat 	(I Ā)	yatitavya	gerundive
yat 	(I Ā)	yatitum	infinitive
yat 	(I Ā)	yatta	past participle
yat 	(I Ā)	°yatya	absolutive
yat 	(I Ā)	yatyate	present passive
yudh 	(IV Ā)	ayodhīt	aorist
yudh 	(IV Ā)	ayuddha	aorist
yudh 	(IV Ā)	mā yotsīḥ	injunctive
yudh 	(IV Ā)	yoddhā	periphrastiv future
yudh 	(IV Ā)	yoddhavya	gerundive
yudh 	(IV Ā)	yoddhum	infinitive
yudh 	(IV Ā)	yodhanīya	gerundive
yudh 	(IV Ā)	yodhayate	causative indicative
yudh 	(IV Ā)	yodhayati	causative indicative
yudh 	(IV Ā)	yodhya	gerundive
yudh 	(IV Ā)	yotsyate	future
yudh 	(IV Ā)	yotsyati	future
yudh 	(IV Ā)	yuddha	past participle
yudh 	(IV Ā)	yuddhvā	absolutive
yudh 	(IV Ā)	°yudhya	absolutive
yudh 	(IV Ā)	yudhyate	indicative
yudh 	(IV Ā)	yudhyate	present passive
yudh 	(IV Ā)	yudhyati	indicative
yudh 	(IV Ā)	yuyodha	perfect
yudh 	(IV Ā)	yuyudhe	perfect
yudh 	(IV Ā)	yuyutsate	desiderative indicative
yudh 	(IV Ā)	yuyutsati	desiderative indicative
yu 	(II P)	ayaut	imperfect
yu 	(II P)	ayuvan	imperfect
yu 	(II P)	yauti	indicative
yu 	(II P)	yautu	imperative
yu 	(II P)	yuta	past participle
yu 	(II P)	yuvanti	indicative
yu 	(II P)	yuvantu	imperative
yu 	(II P)	°yūya	absolutive
yu 	(II P)	yuyāt	optative
yuj 	(VII PĀ)	ayoji	passive aorist
yuj 	(VII PĀ)	ayujat	aorist
yuj 	(VII PĀ)	ayukṣi	passive aorist
yuj 	(VII PĀ)	ayukta	aorist
yuj 	(VII PĀ)	ayunajam	imperfect
yuj 	(VII PĀ)	ayunak	imperfect
yuj 	(VII PĀ)	ayuñjata	imperfect
yuj 	(VII PĀ)	ayuñjva	imperfect
yuj 	(VII PĀ)	ayūyujat	causative aorist
yuj 	(VII PĀ)	yojanīya	gerundive
yuj 	(VII PĀ)	yojayate	causative indicative
yuj 	(VII PĀ)	yojayati	causative indicative
yuj 	(VII PĀ)	yojayitavya	causative gerundive
yuj 	(VII PĀ)	yojya	gerundive
yuj 	(VII PĀ)	yojyate	causative passive
yuj 	(VII PĀ)	yokṣyate	future
yuj 	(VII PĀ)	yokṣyati	future
yuj 	(VII PĀ)	yoktavya	gerundive
yuj 	(VII PĀ)	yoktum	infinitive
yuj 	(VII PĀ)	yujmaḥ	indicative
yuj 	(VII PĀ)	°yujya	absolutive
yuj 	(VII PĀ)	yujyate	present passive
yuj 	(VII PĀ)	yukta	past participle
yuj 	(VII PĀ)	yuktvā	absolutive
yuj 	(VII PĀ)	yunajmi	indicative
yuj 	(VII PĀ)	yunakṣi	indicative
yuj 	(VII PĀ)	yunakti	indicative
yuj 	(VII PĀ)	yuñjanti	indicative
yuj 	(VII PĀ)	yuñjate	indicative
yuj 	(VII PĀ)	yuñjati	indicative
yuj 	(VII PĀ)	yuṅkte	indicative
yuj 	(VII PĀ)	yuṅktha	indicative
yuj 	(VII PĀ)	yuyoja	perfect
yuj 	(VII PĀ)	yuyuje	perfect
yuj 	(VII PĀ)	yuyukṣati	desiderative indicative
